```{r data_generation, echo = FALSE, results = "hide"}
#Dados da questao

#Faca a resposta correta ser a primeira e as outras falsas
questions <- paste(c(
"Qualitativa nominal.", 
"Qualitativa ordinal.", 
"Quantitativa contínua.", 
"Quantitativa discreta.", 
"Quantitativa constante."))
solutions <- c(TRUE, rep(FALSE, 4))

o <- sample(1:5)
questions <- questions[o]
solutions <- solutions[o]
```

Question
========
Ao longo de sua história a Intel já produziu inúmeros processadores como Core i7-4770K, Core i5-4670K, Core 2 Duo, Pentium e Pentium Pro. Considerando a listagem de nomes dos processadores, em qual tipo de variável ela se encaixa?

```{r questionlist, echo = FALSE, results = "asis"}
answerlist(questions, markup = "markdown")
```

Solution
========
É classificada como uma variável qualitativa nominal, pois não há um sentido claro de ordem entre seus níveis (nomes listados). Outros exemplos são sexo (masculino e feminino), profissão (engenheiro, professor, médico, etc.)
e região geográfica (norte, sul, sudeste, etc.).

```{r solutionlist, echo = FALSE, results = "asis"}
answerlist(ifelse(solutions, "Correta", "Incorreta"), markup = "markdown")
```

Meta-information
================
extype: schoice
exsolution: `r mchoice2string(solutions, single = TRUE)`
exname: conceitos básicos