```{r data_generation, echo = FALSE, results = "hide"}
#Dados da questao

#Faca a resposta correta ser a primeira e as outras falsas
questions <- paste(c(
"Variável contínua.", 
"Constante.", 
"Variável discreta.", 
"Variável qualitativa.", 
"Variável categórica."))
solutions <- c(TRUE, rep(FALSE, 4))

o <- sample(1:5)
questions <- questions[o]
solutions <- solutions[o]
```

Question
========
Classifique a variável: tempo de resposta de um sistema computacional.

```{r questionlist, echo = FALSE, results = "asis"}
answerlist(questions, markup = "markdown")
```

Solution
========
É classificada como uma variável contínua, pois é um número que pode, teoricamente, assumir qualquer valor em um intervalo de números reais. Alguns exemplos de outros casos que envolvem variáveis contínuas são peso, altura, tempo, velocidade e temperatura.


```{r solutionlist, echo = FALSE, results = "asis"}
answerlist(ifelse(solutions, "Correta", "Incorreta"), markup = "markdown")
```

Meta-information
================
extype: schoice
exsolution: `r mchoice2string(solutions, single = TRUE)`
exname: conceitos básicos
