```{r data_generation, echo = FALSE, results = "hide"}
#Dados da questao

#Faca a resposta correta ser a primeira e as outras falsas
questions <- paste(c(
"Quantitativa discreta.", 
"Qualitativa ordinal.", 
"Quantitativa contínua.", 
"Qualitativa nominal.", 
"Qualitativa constante."))
solutions <- c(TRUE, rep(FALSE, 4))

o <- sample(1:5)
questions <- questions[o]
solutions <- solutions[o]
```

Question
========
Para codificar um programa é necessário que antes se pense em um algoritmo. Considerando a variável "número de passos que um algoritmo deve ter", classifique-a em um dos tipos estudados.

```{r questionlist, echo = FALSE, results = "asis"}
answerlist(questions, markup = "markdown")
```

Solution
========
Como é necessário que o algoritmo termine, é preciso que ele possua um número finito de passos. Desse modo é uma variável quantitativa discreta. É classificada como uma variável discreta, pois é um número que pode ser listado/contado, ou seja, assume valores inteiros não negativos (0, 1, 2, 3, ...).

```{r solutionlist, echo = FALSE, results = "asis"}
answerlist(ifelse(solutions, "Correta", "Incorreta"), markup = "markdown")
```

Meta-information
================
extype: schoice
exsolution: `r mchoice2string(solutions, single = TRUE)`
exname: conceitos básicos