```{r data_generation, echo = FALSE, results = "hide"}
#Dados da questao

#Faca a resposta correta ser a primeira e as outras falsas
questions <- paste(c(
"Estatística descritiva nos fornece os métodos para organizar, resumir e apresentar os dados de forma adequada.", 
"Estatística descritiva procura obter informações inferenciais de massas de dados.", 
"Estatística descritiva procura estudar os dados e apresentá-los de forma não resumida a fim de que não se percam informações.", 
"No caso estudado, a estatística descritiva não nos fornece os métodos para organizar e resumir dados de empresas.", 
"Estatística descritiva não estuda nem resume os dados, apenas os traduz para uma forma gráfica."))
solutions <- c(TRUE, rep(FALSE, 4))

o <- sample(1:5)
questions <- questions[o]
solutions <- solutions[o]
```

Question
========
Com o advento da informática, o mundo encheu-se de dados. As empresas têm dados de suas atividades, de seus funcionários e de seus clientes. Qual o papel da estatística descritiva neste cenário?

```{r questionlist, echo = FALSE, results = "asis"}
answerlist(questions, markup = "markdown")
```

Solution
========
A estatística descritiva é muito importante neste cenário, pois de nada adianta ter os dados, mas não organizá-los. Ela nos dá os métodos para organizar, resumir e apresentar dados de forma adequada, podendo ser utilizada em diversas áreas de nossas vidas.

```{r solutionlist, echo = FALSE, results = "asis"}
answerlist(ifelse(solutions, "Correta", "Incorreta"), markup = "markdown")
```

Meta-information
================
extype: schoice
exsolution: `r mchoice2string(solutions, single = TRUE)`
exname: conceitos básicos