```{r data_generation, echo = FALSE, results = "hide"}
#Dados da questao

#Faca a resposta correta ser a primeira e as outras falsas
questions <- paste(c(
"Qualitativa ordinal.", 
"Qualitativa nominal.", 
"Quantitativa contínua.", 
"Quantitativa discreta.", 
"Quantitativa constante."))
solutions <- c(TRUE, rep(FALSE, 4))

o <- sample(1:5)
questions <- questions[o]
solutions <- solutions[o]
```

Question
========
A fim de avaliar o desempenho de seu novo site, uma livraria pediu que seus clientes classificassem-no entre ótimo, bom, regular, ruim e péssimo. Em qual tipo de variável se encaixa a pesquisa?

```{r questionlist, echo = FALSE, results = "asis"}
answerlist(questions, markup = "markdown")
```

Solution
========
É classificada como uma variável qualitativa ordinal, pois há um sentido de ordem entre seus níveis (ótimo, bom, regular, ruim, péssimo). Outros exemplos são faixas de idade (criança, adolescente, adulto, idoso), intensidade de cor (claro, médio, escuro) e nível de instrução (fundamental, médio, superior).


```{r solutionlist, echo = FALSE, results = "asis"}
answerlist(ifelse(solutions, "Correta", "Incorreta"), markup = "markdown")
```

Meta-information
================
extype: schoice
exsolution: `r mchoice2string(solutions, single = TRUE)`
exname: conceitos básicos
