```{r data_generation, echo = FALSE, results = "hide"}
#Dados da questao

#Faca a resposta correta ser a primeira e as outras falsas
questions <- paste(c(
"Amostra é o subconjunto criado pela impossibilidade de lidar com um conjunto inteiro devido à sua dimensão.", 
"Amostra é a metodologia de obtenção das amostragens.", 
"Amostra é o conjunto de todos os elementos de interesse que têm pelo menos uma característica em comum.", 
"Amostra é o conjunto de todos os objetos que formam o universo de nosso estudo e que são passíveis de serem observados.", 
"Amostra é o conjunto de elementos mais homogêneo possível entre os elementos da população estudada."))
solutions <- c(TRUE, rep(FALSE, 4))

o <- sample(1:5)
questions <- questions[o]
solutions <- solutions[o]
```

Question
========
Defina amostra em poucas palavras.

```{r questionlist, echo = FALSE, results = "asis"}
answerlist(questions, markup = "markdown")
```

Solution
========
Amostra é parte de uma população, o subconjunto criado pela impossibilidade de lidar com um conjunto inteiro devido à sua dimensão. Tem a finalidade de representar a população ao máximo e deve apresentar as mesmas características da população. Amostragem é a metodologia de obtenção das amostras.

```{r solutionlist, echo = FALSE, results = "asis"}
answerlist(ifelse(solutions, "Correta", "Incorreta"), markup = "markdown")
```

Meta-information
================
extype: schoice
exsolution: `r mchoice2string(solutions, single = TRUE)`
exname: conceitos básicos