```{r data_generation, echo = FALSE, results = "hide"}
#Dados da questao

#Faca a resposta correta ser a primeira e as outras falsas
questions <- paste(c(
"Qualitativa nominal.", 
"Qualitativa ordinal.", 
"Quantitativa contínua.", 
"Quantitativa discreta.", 
"Quantitativa constante."))
solutions <- c(TRUE, rep(FALSE, 4))

o <- sample(1:5)
questions <- questions[o]
solutions <- solutions[o]
```

Question
========
Considere o objetivo de verificar a demanda de qualidade no desenvolvimento de um software. Numa pesquisa de mercado, indagou-se aos clientes potenciais qual dos seguintes itens era considerado mais importante: (a) interface de fácil acesso, (b) desempenho do sistema, (c) métodos de análise avançados, (d) método de custeio, (e) manutenção e suporte, (f) personalização, (g) atualização em tempo real, (h) confiabilidade das informações, (i) segurança dos dados e (j) uso de novas tecnologias de informática. A variável "demanda de qualidade no desenvolvimento de um software" é classificada como?

```{r questionlist, echo = FALSE, results = "asis"}
answerlist(questions, markup = "markdown")
```

Solution
========
Qualitativa nominal, pois os resultados são observados na forma de categorias e não na forma de números em certa escala. Também não apresentam hierarquia entre as categorias.

```{r solutionlist, echo = FALSE, results = "asis"}
answerlist(ifelse(solutions, "Correta", "Incorreta"), markup = "markdown")
```

Meta-information
================
extype: schoice
exsolution: `r mchoice2string(solutions, single = TRUE)`
exname: conceitos básicos