```{r data_generation, echo = FALSE, results = "hide"}
#Dados da questao

#Faca a resposta correta ser a primeira e as outras falsas
questions <- paste(c(
  "Média = 51,2; Desvio padrão = 6,63.", 
  "Média = 54,5; Desvio padrão = 6,63.", 
  "Média = 54,5; Desvio padrão = 4,34.", 
  "Média = 51,2; Desvio padrão = 4,34.", 
  "Média = 54,5; Desvio padrão = 44,03."))
solutions <- c(TRUE, rep(FALSE, 4))

o <- sample(1:5)
questions <- questions[o]
solutions <- solutions[o]
```

Question
========
Os dados abaixo representam as vendas semanais de vendedores do ramo da tecnologia:

|Vendas semanais|Número de vendedores|
|:--------------|:------------------:|
|30 $\vdash$ 35|2|
|35 $\vdash$ 40|10|
|40 $\vdash$ 45|18|
|45 $\vdash$ 50|50|
|50 $\vdash$ 55|70|
|55 $\vdash$ 60|30|
|60 $\vdash$ 65|18|
|65 $\vdash$ 70|2|

Assinale a alternativa que contém valores adequados para a média e o desvio padrão da amostra, respectivamente.

  
```{r questionlist, echo = FALSE, results = "asis"}
answerlist(questions, markup = "markdown")
```

Solution
========
Considere que a média é calculada em uma distribuição de frequência por classe por $\bar{x} = \frac {\sum x_i \cdot f_i}{n}$ em que $x_i$ é o ponto médio da classe, $f_i$ é a frequência simples e $n$ é o total de elementos. Assim:

$\bar{x} = \frac {\sum x_i \cdot f_i}{n}$

$\bar{x} = \frac {(32,5 \cdot 2 + 37,5 \cdot 10 + 42,5 \cdot 18 + 47,5 \cdot 50 + 52,5 \cdot 70 + 57,5 \cdot 30 + 62,5 \cdot 18 + 67,5 \cdot 2)}{200} = 51,2$

Para obter o desvio padrão, calcule a variância e retire a raiz quadrada, ou seja:

$s^2 = \frac{[\sum x_i^2 \cdot f_i] - n \cdot (\bar{X})^2}{n - 1}$

$s^2 = \frac{[32,5^2 \cdot 2 + 37,5^2 \cdot 10 + 42,5^2 \cdot 18 + 47,5^2 \cdot 50 + 52,5^2 \cdot 70 + 57,5^2 \cdot 30 + 62,5^2 \cdot 18 + 67,5^2 \cdot 2] - 200 \cdot (51,2)^2}{200 - 1}$

$s^2 = \frac{[533050] - 200 \cdot 2621,44}{200 - 1} = \frac{[533050] - 524288}{200 - 1} = \frac{8762}{199} = 44,0302$


$s = \sqrt{s^2} = \sqrt{44,0302} = 6,63$


```{r solutionlist, echo = FALSE, results = "asis"}
answerlist(ifelse(solutions, "Correta", "Incorreta"), markup = "markdown")
```

Meta-information
================
extype: schoice
exsolution: `r mchoice2string(solutions, single = TRUE)`
exname: medidas descritivas e análise exploratória de dados