```{r data_generation, echo = FALSE, results = "hide"}
#Dados da questao

#Faca a resposta correta ser a primeira e as outras falsas
questions <- paste(c(
  "A proporção de homens e mulheres é, respectivamente, 2/3 e 1/3. A empresa tem 50 funcionárias.", 
  "A proporção de homens e mulheres é, respectivamente, 1/2 e 1/2. A empresa tem 100 funcionárias.", 
  "A proporção de homens e mulheres é, respectivamente, 3/4 e 1/4. A empresa tem 33 funcionárias.", 
  "A proporção de homens e mulheres é, respectivamente, 4/5 e 1/5. A empresa tem 25 funcionárias.", 
  "A proporção de homens e mulheres é, respectivamente, 1/3 e 2/3. A empresa tem 200 funcionárias."))
solutions <- c(TRUE, rep(FALSE, 4))

o <- sample(1:5)
questions <- questions[o]
solutions <- solutions[o]
```

Question
========
Em uma empresa de T.I. foi calculada uma média salarial de 18 para as mulheres e uma média de 21 para os homens. Sabendo que a média ponderada global é 20 salários mínimos, calcule a proporção de homens e mulheres. Se a empresa possuir 100 funcionários homens, qual o número de funcionárias?
  

```{r questionlist, echo = FALSE, results = "asis"}
answerlist(questions, markup = "markdown")
```

Solution
========
Considere p = proporção de homens e q = proporção de mulheres. Considere Xg média global, Xh média de homens e Xm média de mulheres.			
			
$p + q = 1$

$q = 1 - p$

$Xg = p \cdot Xh + q \cdot Xm$			

$20 = p \cdot 21 + q \cdot 18$			

$20 = p \cdot 21 + (1-p) \cdot 18$			

$20 = 21p + 18 - 18p$			

$20 - 18 = 21p - 18p$			

$2 = 3p$			

$\frac {2}{3} = p$			

Logo, q = $\frac{1}{3}$

Considere Nh = número de homens e Nm = número de mulheres.			
			
$p = \frac {Nh}{Nh + Nm}$

$\frac{2}{3} = \frac{100}{(100 + Nm)}$	

$\frac{(100 \cdot 3)}{2} = 100 + Nm$

$\frac{300}{2} = 100 + Nm$	

$150 - 100 = Nm$	

$50 = Nm$			


```{r solutionlist, echo = FALSE, results = "asis"}
answerlist(ifelse(solutions, "Correta", "Incorreta"), markup = "markdown")
```

Meta-information
================
extype: schoice
exsolution: `r mchoice2string(solutions, single = TRUE)`
exname: medidas descritivas e análise exploratória de dados