```{r data_generation, echo = FALSE, results = "hide"}
#Dados da questao

#Faca a resposta correta ser a primeira e as outras falsas
questions <- paste(c(
  "Não, pois a média agora é de, aproximadamente, 22,5 anos.", 
  "Não, pois a média agora é de, aproximadamente, 21 anos.", 
  "Não, pois a média agora é de, aproximadamente, 19,5 anos.", 
  "Sim, pois a média agora é de, aproximadamente, 25 anos.", 
  "Sim, pois a média agora é de, aproximadamente, 24 anos."))
solutions <- c(TRUE, rep(FALSE, 4))

o <- sample(1:5)
questions <- questions[o]
solutions <- solutions[o]
```

Question
========
A idade média dos candidatos a um curso de informática sempre foi baixa, da ordem de 22 anos. Como esse curso foi planejado para atender a todas as idades, decidiu-se fazer uma campanha de divulgação. Para verificar se a campanha foi ou não eficiente, fez-se um levantamento da idade dos candidatos à última promoção, e os resultados estão na tabela a seguir:
  
  |Idade|Frequência|Porcentagem|
  |:----|:--------:|:---------:|
  |18 $\vdash$ 20|18|36|
  |20 $\vdash$ 22|12|24|
  |22 $\vdash$ 26|10|20|
  |26 $\vdash$ 30|8|16|
  |30 $\vdash$ 36|2|4|
  |Total|50|100|
  
  
Baseando-se nesses resultados, você diria que a campanha produziu algum efeito (isto é, a idade média aumentou)?


```{r questionlist, echo = FALSE, results = "asis"}
answerlist(questions, markup = "markdown")
```

Solution
========
$\bar{X} = \frac{\sum x_i \cdot f_i}{n}$  
  
$\bar{X} = \frac{19 \cdot 18 + 21 \cdot 12 + 24 \cdot 10 + 28 \cdot 8 + 33 \cdot 2}{50} = \frac{1124}{50} = 22,48$

Não, pois a média agora é de, aproximadamente, 22,5 anos; o que é uma alteração praticamente não significativa.


```{r solutionlist, echo = FALSE, results = "asis"}
answerlist(ifelse(solutions, "Correta", "Incorreta"), markup = "markdown")
```

Meta-information
================
extype: schoice
exsolution: `r mchoice2string(solutions, single = TRUE)`
exname: medidas descritivas e análise exploratória de dados