```{r data_generation, echo = FALSE, results = "hide"}
#Dados da questao

#Faca a resposta correta ser a primeira e as outras falsas
questions <- paste(c(
  "81,73 e 79,33", 
  "83,75 e 80,00", 
  "79,33 e 79,33", 
  "89,90 e 79,33", 
  "81,73 e 89,90"))
solutions <- c(TRUE, rep(FALSE, 4))

o <- sample(1:5)
questions <- questions[o]
solutions <- solutions[o]
```

Question
========
As notas de um estudante no laboratório de programação, nas aulas e trabalhos de um curso de computação foram 71, 78 e 89, respectivamente. Se os pesos destes grupos de notas são 2, 4 e 5, respectivamente, qual é a média aproximada de suas notas? E qual seria a nota média se pesos iguais fossem utilizados?


```{r questionlist, echo = FALSE, results = "asis"}
answerlist(questions, markup = "markdown")
```

Solution
========
Considere que a média ponderada é calculada pela seguinte fórmula: $\bar{x_p} = \frac{\sum{x_i \cdot p_i}}{\sum p_i}$ sendo $x_i$ as notas 71, 78 e 89; e $p_i$ os respectivos pesos 2, 4 e 5. 

$\bar{x_p} = \frac{\sum{x_i \cdot p_i}}{\sum p_i}$

$\bar{x_p} = \frac{2 \cdot 71 + 4 \cdot 78 + 5 \cdot 89}{2 + 4 + 5}$

$\bar{x_p} = \frac{142 + 312 + 445}{11}$

$\bar{x_p} \approx 81,73$

Considere que a média aritmética é calculada pela seguinte fórmula: $\bar{x} = \frac{\sum{x_i}}{n}$ sendo $x_i$ as notas 71, 78 e 89; e $n$ o total de valores somados (3 notas). Assim podemos resolver a segunda pergunta da questão considerando como uma média aritmética, em que todos os valores têm o mesmo peso 1.

$\bar{x} = \frac{\sum{x_i}}{n}$

$\bar{x} = \frac{71 + 78 + 89}{3}$

$\bar{x} = 79,33$


```{r solutionlist, echo = FALSE, results = "asis"}
answerlist(ifelse(solutions, "Correta", "Incorreta"), markup = "markdown")
```

Meta-information
================
extype: schoice
exsolution: `r mchoice2string(solutions, single = TRUE)`
exname: medidas descritivas e análise exploratória de dados