```{r data_generation, echo = FALSE, results = "hide"}
#Dados da questao

#Faca a resposta correta ser a primeira e as outras falsas
questions <- paste(c(
  "Amplitude total = 10; Desvio padrão = 2,25; CV = 45,3%.", 
  "Amplitude total = 11; Desvio padrão = 2,25; CV = 50,0%.", 
  "Amplitude total = 10; Desvio padrão = 2,92; CV = 58,8%.", 
  "Amplitude total = 11; Desvio padrão = 2,92; CV = 45,3%.", 
  "Amplitude total = 11; Desvio padrão = 3,80; CV = 76,6%."))
solutions <- c(TRUE, rep(FALSE, 4))

o <- sample(1:5)
questions <- questions[o]
solutions <- solutions[o]
```

Question
========
Em uma loja de computadores, certo funcionário fez um levantamento dos preços dos produtos da loja e os registrou como segue na tabela:

|Faixa de preços (em 1000 reais)|Frequência relativa|
|:-----------|:-----:|
|1 $\vdash$ 3|0,2|
|3 $\vdash$ 5|0,36|
|5 $\vdash$ 7|0,26|
|7 $\vdash$ 9|0,12|
|9 $\vdash$ 11|0,06|
|Total|1|


Assinale a alternativa com os valores adequados para amplitude total, desvio padrão e coeficiente de variação.

```{r questionlist, echo = FALSE, results = "asis"}
answerlist(questions, markup = "markdown")
```

Solution
========
Considere que a amplitude total é calculada por $a_t = ES - EI$, sendo ES o extremo superior do conjunto de dados ordenado e EI o extremo inferior do conjunto de dados ordenado. Assim:

$a_t = ES - EI$

$a_t = 11 - 1$

$a_t = 10$

Média:
$\bar{X} =\frac{\sum f_i \cdot x_i} {n}$

$\bar{X} = \frac{20 \cdot 2 + 36 \cdot 4 + 26 \cdot 6 + 12 \cdot 8 + 6 \cdot 10}{100} = \frac{496}{100} = 4,96$

Variância:

$s^2 = \frac{[\sum f_i \cdot x_i^2] - n \cdot (\bar{X})^2}{n - 1}$

$s^2 = \frac{[20 \cdot 2^2 + 36 \cdot 4^2 + 26 \cdot 6^2 + 12 \cdot 8^2 + 6 \cdot 10^2] - 100 \cdot (4,96)^2}{100 - 1}$

$s^2 = \frac{[2960] - 100 \cdot 24,6016}{100 - 1} = \frac{2960 - 2460,16}{100 - 1} = \frac{499,84}{99} = 5,0488$

E lembre que o desvio padrão é a raiz quadrada da variância:

$s = \sqrt{s^2}$

$s = \sqrt{5,0488} = 2,2469$

Coeficiente de variação:

$CV = \frac{s}{\bar x} \cdot 100$

$CV = \frac{2,2469}{4,96} \cdot 100 = 0,4530 \cdot 100 = 45,30\%$

```{r solutionlist, echo = FALSE, results = "asis"}
answerlist(ifelse(solutions, "Correta", "Incorreta"), markup = "markdown")
```

Meta-information
================
extype: schoice
exsolution: `r mchoice2string(solutions, single = TRUE)`
exname: medidas descritivas e análise exploratória de dados