```{r data_generation, echo = FALSE, results = "hide"}
#Dados da questao

#Faca a resposta correta ser a primeira e as outras falsas
questions <- paste(c(
  "Média = 317,49; Mediana = 291,5; Moda = 285.", 
  "Média = 317,49; Mediana = 291,5; Não há moda.", 
  "Média = 320,67; Mediana = 291,5; Moda = 228.", 
  "Média = 320,67; Mediana = 290; Moda = 228.", 
  "Média = 317,49; Mediana = 293; Moda = 285."))
solutions <- c(TRUE, rep(FALSE, 4))

o <- sample(1:5)
questions <- questions[o]
solutions <- solutions[o]
```

Question
========
Os valores a seguir representam os acessos (em 1000 acessos) que uma rede de streaming recebeu ao longo de duas semanas em determinada região do país:

                199,9	 228,0  235,0  285,0  239,0  293,0  285,0	
                365,0  295,0  290,0  385,0  505,0  425,0  415,0

Assinale a alternativa com os valores adequados para média, mediana e moda (se houver).


```{r questionlist, echo = FALSE, results = "asis"}
answerlist(questions, markup = "markdown")
```

Solution
========
Média:
$\bar{X} = \frac{199,9 + 228,0 + 235,0 + 239,0 + 285,0 + 285,0 + 290,0 + 293,0 + 295,0 + 365,0 + 385,0 + 415,0 + 425,0 + 505,0}{14}$

$\bar{X} = 317,4929$

Para o cálculo da mediana, ordene os valores; caso exista um número par de elementos centrais, faça a média aritmética dos dois valores centrais.

$Mediana = \frac{290 + 293} {2}$       

$Mediana = 291,5$

Para encontrar a moda, lembre-se que a moda é o valor mais frequente do conjunto. Ela pode não ser única, sendo bimodal, trimodal...Ou, se todos os elementos tiverem frequência igual, não há moda. Neste exercício, o valor 285 aparece duas vezes.

$Moda = 285$


```{r solutionlist, echo = FALSE, results = "asis"}
answerlist(ifelse(solutions, "Correta", "Incorreta"), markup = "markdown")
```

Meta-information
================
extype: schoice
exsolution: `r mchoice2string(solutions, single = TRUE)`
exname: medidas descritivas e análise exploratória de dados