```{r data_generation, echo = FALSE, results = "hide"}
#Dados da questao

#Faca a resposta correta ser a primeira e as outras falsas
questions <- paste(c(
  "80% desenvolvedores e 20% técnicos.", 
  "70% desenvolvedores e 30% técnicos.", 
  "50% desenvolvedores e 50% técnicos.", 
  "75% desenvolvedores e 25% técnicos.", 
  "10% desenvolvedores e 90% técnicos."))
solutions <- c(TRUE, rep(FALSE, 4))

o <- sample(1:5)
questions <- questions[o]
solutions <- solutions[o]
```

Question
========
O salário médio anual pago a todos os funcionários em uma empresa era de R\$5000,00. Os salários médios anuais pagos a todos os funcionários desenvolvedores e técnicos em informática eram de R\$5200,00 e R$4200,00, respectivamente. Determine os percentuais de funcionários desenvolvedores e de técnicos em informática empregados pela empresa.
  
  
```{r questionlist, echo = FALSE, results = "asis"}
answerlist(questions, markup = "markdown")
```

Solution
========
Considere d = proporção de desenvolvedores e t = proporção de técnicos. Considere Xm o salário médio anual, Xd o salário médio dos desenvolvedores e Xt o salário médio dos técnicos.

$d + t = 1$

$d = 1 - t$

$Xm = d \cdot Xd + t \cdot Xt$

$5000 = d \cdot 5200 + t \cdot 4200$		

$5000 = (1 - t) \cdot 5200 + 4200 \cdot t$ 		

$5000 = 5200 - 5200t + 4200t$ 		

$5200t - 4200t = 5200 - 5000$		

$1000t = 200$		

$t = \frac {200}{1000} = 0,2$

Logo, d = 0,8. 		


```{r solutionlist, echo = FALSE, results = "asis"}
answerlist(ifelse(solutions, "Correta", "Incorreta"), markup = "markdown")
```

Meta-information
================
extype: schoice
exsolution: `r mchoice2string(solutions, single = TRUE)`
exname: medidas descritivas e análise exploratória de dados