```{r data_generation, echo = FALSE, results = "hide"}
#Dados da questao

#Faca a resposta correta ser a primeira e as outras falsas
questions <- paste(c(
  "8,25", 
  "330,00", 
  "9,25", 
  "8,75", 
  "9,75"))
solutions <- c(TRUE, rep(FALSE, 4))

o <- sample(1:5)
questions <- questions[o]
solutions <- solutions[o]
```

Question
========
Um conjunto de 40 notas consiste de seis 6, sete 7, oito 8, nove 9 e dez 10. Qual é a média desses números?
  
```{r questionlist, echo = FALSE, results = "asis"}
answerlist(questions, markup = "markdown")
```

Solution
========
Considere que a média ponderada é calculada pela seguinte fórmula: $\bar{x_p} = \frac{\sum{x_i \cdot p_i}}{\sum p_i}$ sendo $x_i$ as notas 6, 7, 8, 9 e 10; e $p_i$ os respectivos pesos 6, 7, 8, 9 e 10. 

$\bar{x_p} = \frac{\sum{x_i \cdot p_i}}{\sum p_i}$

$\bar{x_p} = \frac{6 \cdot 6 + 7 \cdot 7 + 8 \cdot 8 + 9 \cdot 9 + 10 \cdot 10}{6 + 7 + 8 + 9 + 10}$

$\bar{x_p} = \frac{36 + 49 + 64 + 81 + 100}{40}$

$\bar{x_p} = \frac{330}{40}$

$\bar{x_p} = 8,25$


```{r solutionlist, echo = FALSE, results = "asis"}
answerlist(ifelse(solutions, "Correta", "Incorreta"), markup = "markdown")
```

Meta-information
================
extype: schoice
exsolution: `r mchoice2string(solutions, single = TRUE)`
exname: medidas descritivas e análise exploratória de dados