```{r data_generation, echo = FALSE, results = "hide"}
#Dados da questao

#Faca a resposta correta ser a primeira e as outras falsas
questions <- paste(c(
  "i. média, mediana e desvio padrão se alteram; ii. média e mediana são acrescidas em 10 unidades e desvio padrão não se altera.",
  "i. média, mediana e desvio padrão se alteram; ii. média, mediana e desvio padrão não se alteram.", 
  "i. média, mediana e desvio padrão não se alteram; ii. média, mediana e desvio são acrescidos em 10 unidades.", 
  "i. média, mediana e desvio padrão não se alteram; ii. média é acrescida em 10 unidades, mediana e desvio padrão não se alteram.", 
  "i. média, mediana e desvio padrão se alteram; ii. média, mediana e desvio padrão se alteram."))
solutions <- c(TRUE, rep(FALSE, 4))

o <- sample(1:5)
questions <- questions[o]
solutions <- solutions[o]
```

Question
========
O que acontece com a mediana, a média e o desvio padrão de uma série de dados quando:  
i. cada observação é multiplicada por 2? ii. soma-se 10 a cada observação?


```{r questionlist, echo = FALSE, results = "asis"}
answerlist(questions, markup = "markdown")
```

Solution
========
Média e mediana são multiplicadas por 2 devido às suas propriedades e desvio padrão também, pois ao multiplicar todos os valores de um conjunto de dados por uma constante, a variância destes dados fica multiplicada pelo quadrado desta constante.

Média e mediana são acrescidas em 10 unidades devido às suas propriedades e desvio padrão não se altera, pois a variância não se altera ao somar uma constante a todos os valores de um conjunto de dados.


```{r solutionlist, echo = FALSE, results = "asis"}
answerlist(ifelse(solutions, "Correta", "Incorreta"), markup = "markdown")
```

Meta-information
================
extype: schoice
exsolution: `r mchoice2string(solutions, single = TRUE)`
exname: medidas descritivas e análise exploratória de dados