```{r data_generation, echo = FALSE, results = "hide"}
#Dados da questao

#Faca a resposta correta ser a primeira e as outras falsas
questions <- paste(c(
  "P(ERRO) = 0,02875 e P(E|ERRO) = 0,5565.", 
  "P(ERRO) = 0,5565 e P(E|ERRO) = 0,02875.", 
  "P(ERRO) = 0,04077 e P(E|ERRO) = 0,08.", 
  "P(ERRO) = 0,08 e P(E|ERRO) = 0,4077.", 
  "P(ERRO) = 0,02 e P(E|ERRO) = 0,08."))
solutions <- c(TRUE, rep(FALSE, 4))

o <- sample(1:5)
questions <- questions[o]
solutions <- solutions[o]
```

Question
========
Uma rede local de computadores é composta por um servidor e cinco clientes (A, B, C, D, E). Registros anteriores indicam que dos pedidos de determinado tipo de processamento, realizados através de uma consulta, cerca de 10% vêm do cliente A, 15% vêm do B, 15% do C, 40% do D e 20% do E. Se o pedido não for feito de forma adequada, o processamento apresentará erro. Usualmente, ocorrem os seguintes percentuais de pedidos inadequados: 1% do cliente A, 2% do B, 0,5% do C, 2% do D e 8% do E. Qual é a probabilidade de o sistema apresentar erro? E qual é a probabilidade de que o processo tenha sido pedido pelo cliente E, sabendo-se que apresentou erro?


```{r questionlist, echo = FALSE, results = "asis"}
answerlist(questions, markup = "markdown")
```

Solution
========
Probabilidade de o sistema apresentar erro:

$P(ERRO) = P(A) \cdot P(E|A) + P(B) \cdot P(E|B) + P(C) \cdot P(E|C) + P(D) \cdot P(E|D) + P(E) \cdot P(E|E)$

$P(ERRO) = 0,1 \cdot 0,01 + 0,15 \cdot 0,02 + 0,15 \cdot 0,005 + 0,4 \cdot 0,02 + 0,2 \cdot 0,08$

$P(ERRO) = 0,02875$

Probabilidade de que o processo tenha sido pedido pelo cliente E, sabendo-se que apresentou erro:

$P(E|ERRO) = \frac {(P(ERRO|E) \cdot P(E))}{P(ERRO)}$

$P(E|ERRO) = \frac{0,08 \cdot 0,2} {0,02875}$

$P(E|ERRO) = 0,5565$


```{r solutionlist, echo = FALSE, results = "asis"}
answerlist(ifelse(solutions, "Correta", "Incorreta"), markup = "markdown")
```

Meta-information
================
extype: schoice
exsolution: `r mchoice2string(solutions, single = TRUE)`
exname: teoria da probabilidade