```{r data_generation, echo = FALSE, results = "hide"}
#Dados da questao

#Faca a resposta correta ser a primeira e as outras falsas
questions <- paste(c(
  "A = {t, tal que 5 < t <= 10}; B = {t, tal que t > 10}; C = {t, tal que t > 8}; D = {t, tal que t > 5}; E = { }; F = {t, tal que 8 < t <= 10}; G = {t, tal que t <= 5 ou t > 10}.", 
  "A = {t, tal que 5 < t <= 10}; B = {t, tal que t > 10}; C = {t, tal que t > 8}; D = {t, tal que t > 5}; E = {t, tal que t = 10 }; F = {t, tal que 8 < t <= 10}; G = {t, tal que t <= 5 ou t > 10}.", 
  "A = {t, tal que t <= 5 ou t > 10}; B = {t, tal que t > 10}; C = {t, tal que t > 8}; D = {t, tal que t > 5}; E = { }; F = {t, tal que 8 < t <= 10}; G = {t, tal que 5 < t <= 10}.", 
  "A = {t, tal que 5 < t <= 10}; B = {t, tal que t > 10}; C = {t, tal que t > 8}; D = {t, tal que t > 5}; E = { }; F = { }; G = {t, tal que t <= 5 ou t > 10}.", 
  "A = {t, tal que 5 < t <= 10}; B = {t, tal que t > 10}; C = {t, tal que t > 8}; D = {t, tal que t < 5}; E = { }; F = { }; G = {t, tal que t <= 5 ou t > 10}."))
solutions <- c(TRUE, rep(FALSE, 4))

o <- sample(1:5)
questions <- questions[o]
solutions <- solutions[o]
```

Question
========
Considere que você vai cronometrar o tempo, em segundos, para carregar uma página da web. Represente, em forma de conjuntos, os seguintes eventos:

A = mais do que 5 e, no máximo, 10 segundos;
B = mais do que 10 segundos;
C = mais do que 8 segundos;
D = A união B; 
E = A intersecção B; 
F = A intersecção C;
G = complemento de A;

```{r questionlist, echo = FALSE, results = "asis"}
answerlist(questions, markup = "markdown")
```

Solution
========
A = mais do que 5 e, no máximo, 10 segundos;
A = {t, tal que 5 < t <= 10};

B = mais do que 10 segundos;
B = {t, tal que t > 10};

C = mais do que 8 segundos;
C = {t, tal que t > 8}; 

D = A união B; 
D = {t, tal que t > 5};

E = A intersecção B; 
E = { };

F = A intersecção C;
F = {t, tal que 8 < t <= 10};

G = complemento de A;
G = {t, tal que t <= 5 ou t > 10};


```{r solutionlist, echo = FALSE, results = "asis"}
answerlist(ifelse(solutions, "Correta", "Incorreta"), markup = "markdown")
```

Meta-information
================
extype: schoice
exsolution: `r mchoice2string(solutions, single = TRUE)`
exname: teoria da probabilidade