```{r data_generation, echo = FALSE, results = "hide"}
#Dados da questao

#Faca a resposta correta ser a primeira e as outras falsas
questions <- paste(c(
  "$\\frac{1}{2}$.", 
  "$\\frac{1}{3}$.", 
  "$\\frac{1}{4}$.", 
  "$\\frac{2}{5}$.", 
  "$\\frac{3}{4}$."))
solutions <- c(TRUE, rep(FALSE, 4))

o <- sample(1:5)
questions <- questions[o]
solutions <- solutions[o]
```

Question
========
Foi selecionado um grupo de 1200 alunos da Informática e foi realizada uma pesquisa sobre o conhecimento desses em duas linguagens de programação, Python e C++. Nessa pesquisa constatou-se que 600 alunos programam em Python, 500 programam em C++ e 300 não programam em nenhuma das duas. Escolhendo-se ao acaso um aluno desse grupo e sabendo-se que ele não programa em Python, qual a probabilidade de que esse aluno programe em C++?

```{r questionlist, echo = FALSE, results = "asis"}
answerlist(questions, markup = "markdown")
```

Solution
========
Considere Python = x, C++ = z e sua intersecção = y.				
				
x + y + z = 900, porque dos 1200, w=300 não programam em nenhuma das duas linguagens.

x + y = 600				

y + z = 500				

x + 500 = 900

x = 400		

600 + z = 900

z = 300

y = 200

Se o aluno escolhido não programa em Python, ou ele programa só em C++ (z=300) ou não programa em nenhuma das duas linguagens (w=300). Logo a probabilidade de interesse é dada por:

$P = \frac{z}{w+z} =\frac{300}{600} = \frac{1}{2}$


```{r solutionlist, echo = FALSE, results = "asis"}
answerlist(ifelse(solutions, "Correta", "Incorreta"), markup = "markdown")
```

Meta-information
================
extype: schoice
exsolution: `r mchoice2string(solutions, single = TRUE)`
exname: teoria da probabilidade