```{r data_generation, echo = FALSE, results = "hide"}
#Dados da questao

#Faca a resposta correta ser a primeira e as outras falsas
questions <- paste(c(
  "$\\frac{1}{720}$.", 
  "$\\frac{1}{60}$.", 
  "$\\frac{1}{12}$.", 
  "$\\frac{1}{600}$.", 
  "$\\frac{1}{120}$."))
solutions <- c(TRUE, rep(FALSE, 4))

o <- sample(1:5)
questions <- questions[o]
solutions <- solutions[o]
```

Question
========
Um cofre de segurança média possui um dispositivo que aciona sua abertura. Esse dispositivo possui um teclado com nove teclas, sendo cinco algarismos (0, 1, 2, 3, 4) e quatro letras (x, y, z, w). O segredo do cofre é uma sequência de três algarismos seguidos de duas letras, os quais são utilizados somente uma vez. Qual a probabilidade de uma pessoa, em uma única tentativa, abrir o cofre? 

```{r questionlist, echo = FALSE, results = "asis"}
answerlist(questions, markup = "markdown")
```

Solution
========
É possível arranjar os 5 algarismos 3 a 3 e arranjar as 4 letras duas a duas.

$A_5^3 = 60$

$A_4^2 = 12$

$60 \cdot 12 = 720$

$P = \frac{1}{720}$


```{r solutionlist, echo = FALSE, results = "asis"}
answerlist(ifelse(solutions, "Correta", "Incorreta"), markup = "markdown")
```

Meta-information
================
extype: schoice
exsolution: `r mchoice2string(solutions, single = TRUE)`
exname: teoria da probabilidade