```{r data_generation, echo = FALSE, results = "hide"}
#Dados da questao

#Faca a resposta correta ser a primeira e as outras falsas
questions <- paste(c(
  "$\\frac{1}{1024}$.", 
  "$\\frac{1}{5}$.", 
  "$\\frac{1}{4}$.", 
  "$\\frac{1}{2048}$.", 
  "$\\frac{1}{512}$."))
solutions <- c(TRUE, rep(FALSE, 4))

o <- sample(1:5)
questions <- questions[o]
solutions <- solutions[o]
```

Question
========
O sistema inteligente Norma2000 foi colocado em teste para verificar se responde satisfatoriamente a um usuário. Para isso, foram feitas cinco perguntas, cada uma com quatro alternativas de resposta, porém, entre elas, só uma correta. Se o sistema escolhe as alternativas aleatoriamente, qual é a probabilidade de ele responder corretamente todas as cinco perguntas?
  
```{r questionlist, echo = FALSE, results = "asis"}
answerlist(questions, markup = "markdown")
```

Solution
========
A probabilidade de o sistema escolher a alternativa correta entre as quatro alternativas é de $\frac{1}{4}$, assim a probabilidade de que ele acerte as cinco perguntas é $\frac{1}{4} \cdot \frac{1}{4} \cdot \frac{1}{4} \cdot \frac{1}{4} \cdot \frac{1}{4} = \frac{1}{4^5} = \frac{1}{1024}$


```{r solutionlist, echo = FALSE, results = "asis"}
answerlist(ifelse(solutions, "Correta", "Incorreta"), markup = "markdown")
```

Meta-information
================
extype: schoice
exsolution: `r mchoice2string(solutions, single = TRUE)`
exname: teoria da probabilidade