```{r data_generation, echo = FALSE, results = "hide"}
#Dados da questao

#Faca a resposta correta ser a primeira e as outras falsas
questions <- paste(c(
  "x = 25.", 
  "x = 6.", 
  "x = 44.", 
  "x = 8.", 
  "x = 16."))
solutions <- c(TRUE, rep(FALSE, 4))

o <- sample(1:5)
questions <- questions[o]
solutions <- solutions[o]
```

Question
========
As redes sociais conquistaram o mundo na última década, assim um grupo de 176 jovens foi selecionado para informar as suas preferências com relação a esse assunto. 16 informaram que usam Twitter, Facebook e Instagram; 24 utilizam Twitter e Facebook; 30 utilizam Facebook e Instagram; 22 utilizam Twitter e Instagram; 6 utilizam apenas Facebook; 9 apenas o Twitter e 5 apenas Instagram. Os demais utilizam outras redes. A probabilidade de escolher, ao acaso, um jovem deste grupo que utilize Facebook é de x%. Qual o valor de x? 

```{r questionlist, echo = FALSE, results = "asis"}
answerlist(questions, markup = "markdown")
```

Solution
========
Considere F para Facebook, T para Twitter e I para Instagram. Lembre que questões como essa de Diagrama de Venn devem ser preenchidas da intersecção mais interna para a mais externa.

$F \land I  \land T = 16$

$F \land T = 8$

$F \land I = 14$

$T \land I = 6$

$F = 6$

$I = 5$

$T = 9$

$Outras = 112$

$F = 6 + 8 + 16 + 14 = 44$						

$\frac{44}{176} = 0,25$

$x = 25$			 			


```{r solutionlist, echo = FALSE, results = "asis"}
answerlist(ifelse(solutions, "Correta", "Incorreta"), markup = "markdown")
```

Meta-information
================
extype: schoice
exsolution: `r mchoice2string(solutions, single = TRUE)`
exname: teoria da probabilidade