```{r data_generation, echo = FALSE, results = "hide"}
#Dados da questao

#Faca a resposta correta ser a primeira e as outras falsas
questions <- paste(c(
  "2,5%.", 
  "1%.", 
  "2%.", 
  "0,5%.", 
  "3%."))
solutions <- c(TRUE, rep(FALSE, 4))

o <- sample(1:5)
questions <- questions[o]
solutions <- solutions[o]
```

Question
========
Depois de um período de testes, verificou-se que um programa em C corre um risco de 2% de não oferecer resposta satisfatória. No programa em Java, o risco cai para 1%. O risco de ambos os programas apresentarem resposta insatisfatória é de 0,5%. Qual é a probabilidade de pelo menos um dos programas apresentar resposta insatisfatória?

```{r questionlist, echo = FALSE, results = "asis"}
answerlist(questions, markup = "markdown")
```

Solution
========
Pelo menos um apresentar resposta insatisfatória, quer dizer no mínimo um deles ou os dois, ou seja, a probabilidade da união.

$P(A \cup B) = P(A) + P(B) - P(A \cap B)$

$P(A \cup B) = 0,02 + 0,01 - 0,005$

$P(A \cup B) = 0,025 = 2,5\%$


```{r solutionlist, echo = FALSE, results = "asis"}
answerlist(ifelse(solutions, "Correta", "Incorreta"), markup = "markdown")
```

Meta-information
================
extype: schoice
exsolution: `r mchoice2string(solutions, single = TRUE)`
exname: teoria da probabilidade