```{r data_generation, echo = FALSE, results = "hide"}
#Dados da questao

#Faca a resposta correta ser a primeira e as outras falsas
questions <- paste(c(
  "$\\frac{1}{50}$.", 
  "$\\frac{1}{20}$.", 
  "$\\frac{1}{12}$.", 
  "$\\frac{1}{36}$.", 
  "$\\frac{1}{60}$."))
solutions <- c(TRUE, rep(FALSE, 4))

o <- sample(1:5)
questions <- questions[o]
solutions <- solutions[o]
```

Question
========
A tabela mostra quantos segundos por minuto os super computadores PC1, PC2, PC3 e PC4 de um laboratório computam informações:

|PC1|PC2|PC3|PC4|
|:--|:--:|:--:|:--:|
|20|30|12|36|

Admita a total independência da computação dos super computadores, ou seja, se um estiver computando ou não, em nada influenciará a computação dos outros. Nessas condições, a probabilidade de que os computadores PC1, PC2, PC3 e PC4 estejam juntos, num dado minuto, computando é?

```{r questionlist, echo = FALSE, results = "asis"}
answerlist(questions, markup = "markdown")
```

Solution
========
Todos computando ao mesmo tempo equivale a um "e", portanto multiplica-se os termos, considerando a independência entre eles. Divisão por 60, pois a medida é segundos por minuto e 1 minuto = 60 segundos.

$P = \frac{20}{60} \cdot \frac{30}{60} \cdot \frac{12}{60} \cdot \frac{36}{60}$

$P = \frac{1}{3} \cdot \frac{1}{2} \cdot \frac{1}{5} \cdot \frac{6}{10}$ 				

$P = \frac{6}{300}$				

$P = \frac{1}{50}$				


```{r solutionlist, echo = FALSE, results = "asis"}
answerlist(ifelse(solutions, "Correta", "Incorreta"), markup = "markdown")
```

Meta-information
================
extype: schoice
exsolution: `r mchoice2string(solutions, single = TRUE)`
exname: probabilidade condicional e independência