```{r data_generation, echo = FALSE, results = "hide"}
#Dados da questao

#Faca a resposta correta ser a primeira e as outras falsas
questions <- paste(c(
  "Excelente programador = 0,3; Aprovado no primeiro teste = 0,92.", 
  "Excelente programador = 0,7; Aprovado no primeiro teste = 0,72.", 
  "Excelente programador = 0,3; Aprovado no primeiro teste = 0,32.", 
  "Excelente programador = 0,7; Aprovado no primeiro teste = 0,32.", 
  "Excelente programador = 0,8; Aprovado no primeiro teste = 0,92."))
solutions <- c(TRUE, rep(FALSE, 4))

o <- sample(1:5)
questions <- questions[o]
solutions <- solutions[o]
```

Question
========
Dados armazenados sobre testes matemáticos para habilitação de programadores em um sistema indicam que 90% dos candidatos aprovados no primeiro teste tornam-se excelentes programadores. Por outro lado, 70% dos candidatos reprovados no primeiro teste tornam-se péssimos programadores. Historicamente, 80% dos candidatos são aprovados no primeiro teste matemático. Um candidato acaba de ser reprovado em seu primeiro teste matemático, qual é a probabilidade de que se torne um excelente programador? Um indivíduo é considerado um excelente programador, qual é a probabilidade de que ele tenha sido aprovado no primeiro teste matemático?


```{r questionlist, echo = FALSE, results = "asis"}
answerlist(questions, markup = "markdown")
```

Solution
========
Um candidato acaba de ser reprovado em seu primeiro teste matemático, qual é a probabilidade de que se torne um excelente programador?

Considere E = excelente programador, P = péssimo programador, A = aprovado e R = reprovado.

$P(E | R) = \frac{P(E \cap R)}{P(R)} = \frac{0,2 \cdot 0,3}{0,2}= 0,3$


Um indivíduo é considerado um excelente programador, qual é a probabilidade de que ele tenha sido aprovado no primeiro teste matemático?

Utilizando teorema de Bayes:

$P(A | E) = \frac{P(A \cap E)}{P(E)} = \frac{P(A) \cdot P(E | A)}{P(A) \cdot P(E | A) + P(R) \cdot P(E | R)}$

$P(A | E) = \frac{0,8 \cdot 0,9}{(0,8 \cdot 0,9) + (0,2 \cdot 0,3)} = \frac{0,72}{0,78} = 0,9231$


```{r solutionlist, echo = FALSE, results = "asis"}
answerlist(ifelse(solutions, "Correta", "Incorreta"), markup = "markdown")
```

Meta-information
================
extype: schoice
exsolution: `r mchoice2string(solutions, single = TRUE)`
exname: probabilidade condicional e teorema de Bayes