```{r data_generation, echo = FALSE, results = "hide"}
# Dados da questao

nome.distrib <- sample(x = LETTERS, size = 3, replace = FALSE)

min.ficha <- 260:(260 + 4)
max.ficha <- 973:(973 + 4)

min.ficha.escolhida <- sample(min.ficha, size = 1)
max.ficha.escolhida <- sample(max.ficha, size = 1)

n.escolhido <- sample(20:30, size = 1)
N.escolhido <- (max.ficha.escolhida - min.ficha.escolhida) + 1

# min.ficha.falso <- sample(min.ficha[min.ficha != min.ficha.escolhida], size = 1)
# max.ficha.falso <- sample(max.ficha[max.ficha != max.ficha.escolhida], size = 1)
# 
N.falso <- (max.ficha.escolhida - min.ficha.escolhida)

# Faca a resposta correta ser a primeira e as outras falsas

questions <- c(N.escolhido,
               n.escolhido,
               min.ficha.escolhida,
               max.ficha.escolhida,
               N.falso)

solutions <- c(TRUE, rep(FALSE, 4))

o <- sample(1:5)
questions <- questions[o]
solutions <- solutions[o]

```

Question
========
Os clientes da Distribuidora de Arroz `r paste(nome.distrib, collapse = "")` Ltda têm fichas de cadastro numeradas consecutivamente de `r min.ficha.escolhida` a `r max.ficha.escolhida`. Deve-se selecionar uma amostra aleatória de `r n.escolhido` clientes para serem pesquisados quanto à "satisfação de atendimento por parte da Distribuidora". O número de elementos dessa população é:

```{r questionlist, echo = FALSE, results = "asis"}
answerlist(questions, markup = "markdown")
```

Solution
========
População ou universo: esse termo é usado em estatística com um sentido bem mais amplo do que na linguagem coloquial. É entendido aqui como todo conjunto de unidades experimentais (ou observacionais) que apresenta uma ou mais características em comum. Na questão em particular, a população é formada por indivíduos clientes da Distribuidora (característica em comum das unidades observacionais). O número de elementos da população é, portanto, o número de clientes da Distribuidora, que pode ser obtido pelo total de fichas de cadastro 

$$
N = ({\rm max}_{fichas} - {rm min}_{fichas}) + 1.
$$

N = `r max.ficha.escolhida` - `r min.ficha.escolhida` + 1 = `r N.escolhido`


```{r solutionlist, echo = FALSE, results = "asis"}
answerlist(ifelse(solutions, "Correta", "Incorreta"), markup = "markdown")
```

Meta-information
================
extype: schoice
exsolution: `r mchoice2string(solutions, single = TRUE)`
exname: definicoes