```{r data_generation, echo = FALSE, results = "hide"}
# Dados da questao

# Faca a resposta correta ser a primeira e as outras falsas

questions <- paste(
  c("Estimar parâmetros.", "Organizar dados.",
    "Elaborar distribuições de frequências.",
    "Resumir dados.",
    "Elaborar diagramas.")
)

solutions <- c(TRUE, rep(FALSE, 4))

o <- sample(1:5)
questions <- questions[o]
solutions <- solutions[o]

```

Question
========
Não é um objetivo da estatística descritiva:

```{r questionlist, echo = FALSE, results = "asis"}
answerlist(questions, markup = "markdown")
```

Solution
========
A estatística pode ser subdivida em duas áreas, a estatística descritiva e a inferência estatística. A estatística descritiva preocupa-se em descrever um conjunto de dados, seja este uma amostra ou uma população, através de resumo dos dados, gráficos, etc. A inferência estatística preocupa-se em generalizar conclusões feitas em uma amostra para uma população. Uma dos procedimentos de inferência estatística é a estimação de parâmetros, e portanto esta não é uma tarefa da estatística descritiva.

```{r solutionlist, echo = FALSE, results = "asis"}
answerlist(ifelse(solutions, "Correta", "Incorreta"), markup = "markdown")
```

Meta-information
================
extype: schoice
exsolution: `r mchoice2string(solutions, single = TRUE)`
exname: definicoes