```{r data_generation, echo = FALSE, results = "hide"}
# Dados da questao

# Faca a resposta correta ser a primeira e as outras falsas

questions <- c("Uma série histórica é o registro da variação de uma certa característica ao longo do tempo.",
               "Em estatística, entende-se por população um conjunto de pessoas.",
               "A variável é discreta quando pode assumir qualquer valor dentro de determinado intervalo.",
               "A frequência relativa de uma variável é o número de repetições dessa variável.",
               "A amplitude total é a diferença entre dois valores quaisquer do atributo.")

solutions <- c(TRUE, rep(FALSE, 4))

o <- sample(1:5)
questions <- questions[o]
solutions <- solutions[o]

```

Question
========
Assinale a alternativa correta:

```{r questionlist, echo = FALSE, results = "asis"}
answerlist(questions, markup = "markdown")
```

Solution
========
População ou universo: esse termo é usado em estatística com um sentido bem mais amplo do que na linguagem coloquial. É entendido aqui como todo conjunto de unidades experimentais (ou observacionais) que apresenta uma ou mais características em comum.  
Uma variável quantitativa discreta assume valores em um conjunto contável.  
A frequência relativa de um valor de uma variável é o número de vezes que este valor ocorre no conjunto de dados dividido pelo total de elementos do conjunto de dados.  
A amplitude total de uma variável quantitativa é a diferença entre os extremos (mínimo e máximo) do conjunto de dados.

```{r solutionlist, echo = FALSE, results = "asis"}
answerlist(ifelse(solutions, "Correta", "Incorreta"), markup = "markdown")
```

Meta-information
================
extype: schoice
exsolution: `r mchoice2string(solutions, single = TRUE)`
exname: definicoes