```{r data_generation, echo = FALSE, results = "hide"}
#Dados da questao

val.x <- seq(2, 14, by = 2)
x <- rnorm(n = 400, mean = 7, sd = 2.25)
x <- ifelse(x < 2, 2, ifelse(x > 14, 14, x))
x.cat <- cut(x = x, breaks = val.x, labels = val.x[1:6])

freq <- c(table(x.cat))

perc <- sample(x = seq(70, 90, by = 10), size = 1)

# solução

sol <- min(val.x[1:6][!(100 * cumsum(freq)/400 < perc)]) * 1000
err <- min(14000, (sol + 2000))

## single-choice incl. typical errors

sc <- num_to_schoice(correct = sol,
                     wrong = err,
                     range = c((max(2, (sol/1000) - 3) * 1000),
                               (min(14, (sol/1000) + 3) * 1000)),
                     delta = 500,
                     method = "delta",
                     digits = 0)

sc$questions <- gsub("\\$", "", sc$questions)

#Faca a resposta correta ser a primeira e as outras falsas
# questions <- paste(c(12.000, 5.000, 9.000, 10.000, 11.700))
# solutions <- c(TRUE, rep(FALSE, 4))
# 
# o <- sample(1:5)
# questions <- questions[o]
# solutions <- solutions[o]
```

Question
========
A distribuição de frequências de determinado atributo $X$ é dada na tabela abaixo.

| Classes                      | Frequências |
| :--------------------------- | :---------: |
| 2.000 $\vdash$ 4.000         | `r freq[1]` |
| 4.000 $\vdash$ 6.000         | `r freq[2]` |
| 6.000 $\vdash$ 8.000         | `r freq[3]` |
| 8.000 $\vdash$ 10.000        | `r freq[4]` |
| 10.000 $\vdash$ 12.000       | `r freq[5]` |
| 12.000 $\vdash\dashv$ 14.000 | `r freq[6]` |

Assinale a opção que corresponde ao valor $x$ que não é superado por aproximadamente `r perc`% das observações do atributo $X$.

```{r questionlist, echo = FALSE, results = "asis"}
answerlist(sc$questions, markup = "markdown")
```

Solution
========
<!-- class <- c("[2.000; 4.000)", "[4.000; 6.000)", "[6.000; 8.000)", "[8.000; 10.000)", "[10.000; 12.000)", "[12.000; 14.000]") -->
<!-- freqs <- c(18, 45, 102, 143, 51, 41)      # frequencias absolutas -->
<!-- freqsacum <- cumsum(freqs) / sum(freqs)   # frequencias relativas acumuladas -->

```{r solutionlist, echo = FALSE, results = "asis"}
answerlist(ifelse(sc$solutions, "Correta", "Incorreta"), markup = "markdown")
```

Meta-information
================
extype: schoice
exsolution: `r mchoice2string(sc$solutions, single = TRUE)`
exname: conceitos basicos