```{r data_generation, echo = FALSE, results = "hide"}
#Dados da questao

#Faca a resposta correta ser a primeira e as outras falsas
questions <- paste(c(40, 21, 2, 41, 20))
solutions <- c(TRUE, rep(FALSE, 4))

o <- sample(1:5)
questions <- questions[o]
solutions <- solutions[o]
```

Question
========
Em um estudo sobre habitações na cidade de Pelotas, um pesquisador selecionou uma amostra aleatória formada de cinquenta ruas. Os números de casas em cada rua estão apresentados a seguir.

\begin{center}
```{r echo=FALSE, message=FALSE, warning=FALSE, paged.print=FALSE, results='asis', fig.align='center'}
library(knitr)
kable(matrix(c(2,	2,	3,	10,	13,	14,	15,	15,	16,	16,
18,	18,	20,	21,	22,	22,	23,	24,	25,	25,
26,	27,	29, 29,	30,	32,	36,	42,	44,	45,
45,	46,	48,	52,	58,	59,	61,	61,	61,	65,
66,	66,	68,	75,	78,	80,	89,	90,	92,	97
), ncol = 10, byrow = T),
  format = "latex",
  escape = FALSE,
  align = "c",
  format.args = list(decimal.mark = ","))
```
\end{center}

<!-- | 2   | 2   | 3   | 10  | 13  | 14  | 15  | 15  | 16  | 16  | -->
<!-- | :-- | :-- | :-- | :-- | :-- | :-- | :-- | :-- | :-- | :-- | -->
<!-- | 18  | 18  | 20  | 21  | 22  | 22  | 23  | 24  | 25  | 25  | -->
<!-- | :-- | :-- | :-- | :-- | :-- | :-- | :-- | :-- | :-- | :-- | -->
<!-- | 26  | 27  | 29  | 29  | 30  | 32  | 36  | 42  | 44  | 45  | -->
<!-- | :-- | :-- | :-- | :-- | :-- | :-- | :-- | :-- | :-- | :-- | -->
<!-- | 45  | 46  | 48  | 52  | 58  | 59  | 61  | 61  | 61  | 65  | -->
<!-- | :-- | :-- | :-- | :-- | :-- | :-- | :-- | :-- | :-- | :-- | -->
<!-- | 66  | 66  | 68  | 75  | 78  | 80  | 89  | 90  | 92  | 97  | -->

O pesquisador construiu uma distribuição de frequências por intervalos, com amplitude constante e com um total de 5 intervalos. Empregando as informações apresentadas, qual o limite inferior da terceira classe?

```{r questionlist, echo = FALSE, results = "asis"}
answerlist(questions, markup = "markdown")
```

Solution
========

Foi dado o número de classes k=5.

O próximo passo é determinar a amplitude do intervalo de classe.

 i = $\frac{a_t}{k} = \frac{(97-2)}{5} = 19$

Agora basta construir os intervalos:

| Intervalos         | 
| :------------------ | 
| 2 $\vdash$ 21       | 
| 21 $\vdash$ 40       | 
| 40 $\vdash$ 59       | 
| 59 $\vdash$ 78      | 
| 78 $\vdash$ 97       | 

Assim, o limite inferior da terceira classe é 40.


<!-- dados <- c(2  , 2  , 3  , 10 , 13 , 14 , 15 , 15 , 16 , 16, -->
<!-- 18 , 18 , 20 , 21 , 22 , 22 , 23 , 24 , 25 , 25, -->
<!-- 26 , 27 , 29 , 29 , 30 , 32 , 36 , 42 , 44 , 45, -->
<!-- 45 , 46 , 48 , 52 , 58 , 59 , 61 , 61 , 61 , 65, -->
<!-- 66 , 66 , 68 , 75 , 78 , 80 , 89 , 90 , 92 , 97) -->

<!-- hist(dados, plot = F, nclass = 5)$breaks           # limites superiores -->
<!-- hist(dados, plot = F, nclass = 5)$breaks[3]           # limite superior da classe 3 -->

```{r solutionlist, echo = FALSE, results = "asis"}
answerlist(ifelse(solutions, "Correta", "Incorreta"), markup = "markdown")
```

Meta-information
================
extype: schoice
exsolution: `r mchoice2string(solutions, single = TRUE)`
exname: conceitos basicos