```{r data_generation, echo = FALSE, results = "hide"}
# Dados da questao

media <- sample(15:19, size = 1)
dp <- sample(seq(2, 3, by = 0.25), size = 1)

# solução

media.fim <- c(round((1.5 * media) + 8, 1),
               round((8 * media) + 1.5, 1),
               round((1.5 * media), 1),
               round((media + 8), 1),
               round((1.5 * media) + 1.5, 1))

dp.fim <- c(round((1.5 * dp), 2),
            round((8 * dp) + 1.5, 2),
            round((1.5 * dp) + 8, 2),
            round((dp + 8), 2),
            round((1.5 * dp) + 1.5, 2))

## single-choice incl. typical errors

questions <- paste(media.fim, dp.fim, sep = " e ")
questions <- gsub("\\.", ",", questions)

solutions <- c(TRUE, rep(FALSE, 4))

o <- sample(1:5)
questions <- questions[o]
solutions <- solutions[o]
```

Question
========
Um criador de ovelhas mediu o peso de um grupo de 48 ovelhas no verão, quando as ovelhas estão tosadas, e verificou que a média do peso foi de `r media` kg, com desvio padrão de `r dp` kg. Com a chegada do inverno, o criador deixa a lã das ovelhas crescer, e logo em seguida na primavera, as ovelhas ficam prenhas (esperando filhote). Ao final da gestação, as ovelhas estão pesando 1,5 vezes o seu peso original, além de 8 kg acrescidos por conta da lã que cresceu. A média e o desvio padrão, em kg, do peso das 48 ovelhas no final da gestação, são respectivamente:

```{r questionlist, echo = FALSE, results = "asis"}
answerlist(questions, markup = "markdown")
```

Solution
========
Seja $x_1,\ldots,x_n$ a variável original, e que tem média $\bar{x}$ e desvio padrão $s_x$. Defina $y_i = ax_i + b,\ i = 1, \ldots, n$, para $a$ e $b$ constantes. Então esta nova variável tem média $\bar{y} = a\bar{x} + b$ e desvio padrão $s_y = as_x$. Na questão temos que $a = 1,5$ e $b = 8$.

Temos, no verão:
$\bar{x}$ = `r media`
$s_x$ = `r dp`

No final do inverno:
$\bar{y} =$ `r media * 1.5 +8`
$s_y =$ `r 1.5 * dp`

```{r solutionlist, echo = FALSE, results = "asis"}
answerlist(ifelse(solutions, "Correta", "Incorreta"), markup = "markdown")
```

Meta-information
================
extype: schoice
exsolution: `r mchoice2string(solutions, single = TRUE)`
exname: medidas resumo dados grupados