```{r data_generation, echo = FALSE, results = "hide"}
# Dados da questao

# Faca a resposta correta ser a primeira e as outras falsas

questions <- c("A mediana encontra-se na classe de R$ 900 até R$ 1000.",
               "O desvio padrão dos salários é próximo de R$ 1000.",
               "A mediana encontra-se na classe de R$ 1000 até R$ 1100.",
               "O salário médio é de aproximadamente R$ 1100.",
               "A moda encontra-se na classe de R$ 1000 até R$ 1100.")


solutions <- c(TRUE, rep(FALSE, 4))

o <- sample(1:5)
questions <- questions[o]
solutions <- solutions[o]

```

Question
========
Considere a seguinte distribuição das frequências absolutas dos salários mensais, em reais, referentes a 200 trabalhadores de uma indústria.

| Classes de Salário             | Nº de trabalhadores |
| :----------------------------- | :-----------------: |
| R$ 800 $\vdash$ R$ 900         |         50          |
| R$ 900 $\vdash$ R$ 1000        |         70          |
| R$ 1000 $\vdash$ R$ 1100       |         40          |
| R$ 1100 $\vdash$ R$ 1200       |         30          |
| R$ 1200 $\vdash\dashv$ R$ 1300 |         10          |

Sobre essa distribuição de salários é correto afirmar que:

```{r questionlist, echo = FALSE, results = "asis"}
answerlist(questions, markup = "markdown")
```

Solution
========

A moda encontra-se na classe R\$ 900 até R\$ 1000, pois é a que tem maior frequência.  

A mediana encontra-se na classe R\$ 900 até R\$ 1000. Como o número de funcionários estudados é par, 200,  deve-se ordenar, em ordem crescente, os valores de acordo com a sua frequência e selecionar os dois valores do meio e calcular sua média aritmética. 

O salário médio é de R\$ 990.  

$\bar{X} = \frac{\sum x_i \cdot f_i}{n}$

$\bar{X} = \frac{850 \cdot 50 + 950 \cdot 70 + 1050 \cdot 40 + 1150 \cdot 30 + 1250 \cdot 10}{200} = \frac{198000}{200} = 990$


O desvio padrão é de R\$ 116. 

$s^2 = \frac{[\sum x_i^2 \cdot f_i] - n \cdot (\bar{X})^2}{n - 1}$

$s^2 = \frac{[850^2 \cdot 50 + 950^2 \cdot 70 + 1050^2 \cdot 40 + 1150^2 \cdot 30 + 1250^2 \cdot 10] - 200 \cdot (990)^2}{200 - 1} = 13467,34$


$s = \sqrt{13467,34} = 116,05$


```{r solutionlist, echo = FALSE, results = "asis"}
answerlist(ifelse(solutions, "Correta", "Incorreta"), markup = "markdown")
```

Meta-information
================
extype: schoice
exsolution: `r mchoice2string(solutions, single = TRUE)`
exname: medidas resumo dados grupados