```{r data_generation, echo = FALSE, results = "hide"}
# Dados da questao

media.a <- sample(x = 3:8, size = 1)
cv.a <- 1/2
s.a <- media.a * cv.a

media.b <- 3:8
media.b <- media.b[media.b != media.a]
media.b <- sample(x = media.b, size = 1)
cv.b <- 1/2
s.b <- media.b * cv.b

# Faca a resposta correta ser a primeira e as outras falsas

questions <- c("As notas na turma A e B tiveram a mesma variabilidade.",
               "As notas da turma A variaram mais que na turma B.",
               "As notas da turma B variaram mais que na turma A.",
               "As notas na turma A são mais homogêneas que as da turma B.",
               "As notas na turma B são mais homogêneas que as da turma A.")

solutions <- c(TRUE, rep(FALSE, 4))

o <- sample(1:5)
questions <- questions[o]
solutions <- solutions[o]

```

Question
========
Realizou-se uma prova de matemática para duas turmas. Os resultados foram os seguintes:

- Turma A : $\bar{x}$ =  `r media.a` e $s$ = `r gsub("\\.", ",", as.character(s.a))`
- Turma B : $\bar{x}$ = `r media.b` e $s$ = `r gsub("\\.", ",", as.character(s.b))`

Com esses resultados, é correto afirmar:

```{r questionlist, echo = FALSE, results = "asis"}
answerlist(questions, markup = "markdown")
```

Solution
========
Pelo coeficiente de variação $CV = \frac{s}{\bar{x}}$ percebe-se que os dois grupos possuem a mesma variabilidade.

CV_A = $\frac{ `r s.a`}{ `r media.a`}$ = `r cv.a`  
 
CV_B = $\frac{ `r s.b`}{ `r media.b`}$ = `r cv.b`


```{r solutionlist, echo = FALSE, results = "asis"}
answerlist(ifelse(solutions, "Correta", "Incorreta"), markup = "markdown")
```

Meta-information
================
extype: schoice
exsolution: `r mchoice2string(solutions, single = TRUE)`
exname: definicoes