```{r data_generation, echo = FALSE, results = "hide"}
#Dados da questao

#Faca a resposta correta ser a primeira e as outras falsas
questions <- paste(c("0,57 ; 0,29 ; 0,14", "0,57 ; 0,35 ; 0,22", "0,57 ; 0,27 ; 0,17", "0,56 ; 0,29 ; 0,17", "0,56 ; 0,28 ; 0,15"))
solutions <- c(TRUE, rep(FALSE, 4))

o <- sample(1:5)
questions <- questions[o]
solutions <- solutions[o]
```

Question
========
Em uma corrida de carros, os três corredores eram: Monteiro (M), Doner (D) e Rubem (R). A probabilidade de Monteiro ganhar é duas vezes a de Doner e este tem duas vezes a probabilidade de Rubem. Quais são as probabilidades de cada um ganhar: M, D e R respectivamente?


```{r questionlist, echo = FALSE, results = "asis"}
answerlist(questions, markup = "markdown")
```

Solution
========
Sabemos que a corrida só tem os três corredores e que somentre um deles pode vencer, logo, as três probabilidades somam 1.

$P(M) + P(D) + P(R)=1$

Rubem é o que tem menor probabilidade de ganhar e chamaremos esta de p. As demais probabilidade serão proporcionais.

$P(M) + P(D) + P(R)=4p+2p+p=1$

$7p=1$ logo, $p=0,14$

Assim,

$P(M)=0,57$
$P(D)=0,29$
$P(R)=0,14$




```{r solutionlist, echo = FALSE, results = "asis"}
answerlist(ifelse(solutions, "Correta", "Incorreta"), markup = "markdown")
```

Meta-information
================
extype: schoice
exsolution: `r mchoice2string(solutions, single = TRUE)`
exname: conceitos basicos