```{r data_generation, echo = FALSE, results = "hide"}

library(MASS)

# Dados da questao

status <- sample(x = c("sorte", "azar"), size = 1)

prob.jogador <- 0
if (status == "sorte") {
  prob.jogador <- c(sample(x = c(2/3, 3/4), size = 1),
                    sample(x = c(4/5, 5/6), size = 1),
                    sample(x = c(6/7, 7/8), size = 1))
}else{
  prob.jogador <- c(sample(x = c(1/3, 3/4), size = 1),
                    sample(x = c(2/5, 5/6), size = 1),
                    sample(x = c(3/7, 7/8), size = 1))
}

# Solução

sol <- as.character(fractions(prod(prob.jogador)))
err <- as.character(fractions(min(1, sum(prob.jogador))))
err2 <- as.character(fractions(1 - prod(prob.jogador)))
err3 <- as.character(fractions(prod(1 - prob.jogador)))
err4 <- as.character(fractions(mean(prob.jogador)))

# Faca a resposta correta ser a primeira e as outras falsas
questions <- c(sol, err, err2, err3, err4)
solutions <- c(TRUE, rep(FALSE, 4))

o <- sample(1:5)
questions <- questions[o]
solutions <- solutions[o]
```

Question
========
Em um jogo de final de campeonato, os times foram para decisão nos pênaltis. No time “vermelhão“ três jogadores foram escolhidos, sendo as probabilidades deles marcarem um gol são `r as.character(fractions(prob.jogador[1]))`; `r as.character(fractions(prob.jogador[2]))`; e `r as.character(fractions(prob.jogador[3]))`, considerando que cada um só irá cobrar uma vez, e que haja independência entre essas cobranças, a probabilidade de todos acertarem é de?

```{r questionlist, echo = FALSE, results = "asis"}
answerlist(questions, markup = "markdown")
```

Solution
========
Considerando a independência entre os jogadores, para obter a probabilidade de todos acertarem, basta multiplicar as probabilidade de cada um deles acertar.

P(todos acertarem) = $P(A)*P(B)*P(C)=$

P(todos acertarem) = `r as.character(fractions(prob.jogador[1]))` * `r as.character(fractions(prob.jogador[2]))` * `r as.character(fractions(prob.jogador[3]))` = `r sol`


```{r solutionlist, echo = FALSE, results = "asis"}
answerlist(ifelse(solutions, "Correta", "Incorreta"), markup = "markdown")
```

Meta-information
================
extype: schoice
exsolution: `r mchoice2string(solutions, single = TRUE)`
exname: conceitos basicos