```{r data_generation, echo = FALSE, results = "hide"}
#Dados da questao

#Faca a resposta correta ser a primeira e as outras falsas
questions <- paste(c("$210$", "$10$", "$6$", "$10^6$", "$6^{10}$"))
solutions <- c(TRUE, rep(FALSE, 4))

o <- sample(1:5)
questions <- questions[o]
solutions <- solutions[o]
```

Question
========
Na mega sena é preciso acertar os seis números do cartão para ganhar o prêmio maior. Se você jogar um cartão com 10 números, então o número de amostras possíveis (cartões) para concorrer ao prêmio maior é equivalente a:


```{r questionlist, echo = FALSE, results = "asis"}
answerlist(questions, markup = "markdown")
```

Solution
========

Combinação de 10 números, agrupados 6 a 6 => 210 possibilidades.

```{r solutionlist, echo = FALSE, results = "asis"}
answerlist(ifelse(solutions, "Correta", "Incorreta"), markup = "markdown")
```

Meta-information
================
extype: schoice
exsolution: `r mchoice2string(solutions, single = TRUE)`
exname: conceitos basicos