```{r data_generation, echo = FALSE, results = "hide"}
#Dados da questao

#Faca a resposta correta ser a primeira e as outras falsas
questions <- paste(c("Apenas a I.", "Apenas a I e a II.", "Apenas a II.", "Apenas a III.", "A I, a II e a III."))
solutions <- c(TRUE, rep(FALSE, 4))

o <- sample(1:5)
questions <- questions[o]
solutions <- solutions[o]
```

Question
========
Considere as afirmações abaixo.  
I – Se $P(A \mid B) \geq  P(A)$, então $P(B \mid A) \geq P(B)$.  
II – Os eventos $A$ e $\bar{A}$ sempre serão independentes.  
III – Se $P(A)=0,5$ e $P(B)=0,3$ e $A$ e $B$ são independentes, então $P(A \cup B) = 0,8$.  
Quais estão corretas?


```{r questionlist, echo = FALSE, results = "asis"}
answerlist(questions, markup = "markdown")
```

Solution
========

I - Verdadeiro.

Se vale que $P(A \mid B) = \frac{P(A \cap B)}{P(B)} \geq  P(A)$, permutamos P(A) e P(B) na expressão e temos que $\frac{P(A \cap B)}{P(A)} \geq  P(B)$, onde $\frac{P(A \cap B)}{P(A)}=P(B \mid A)$


II - Falso.

Para serem independentes, é necessário que P($A$ intersecção $\bar{A}$) = $P(A)$ * $P(\bar{A})$. No entanto, como são eventos complementares, sabemos que a intersecção entre eles é igual a zero.

III - Falso. 

$P(A \cup B)$ = $P(A)$ + $P(B)$ - P(A intersecção B), como são independentes, P(A intersecção B) = $P(A)$ * $P(B)$. Então, $P(A \cup B)$ = 0.5 + 0.3 - 0.15 = 0.65

```{r solutionlist, echo = FALSE, results = "asis"}
answerlist(ifelse(solutions, "Correta", "Incorreta"), markup = "markdown")
```

Meta-information
================
extype: schoice
exsolution: `r mchoice2string(solutions, single = TRUE)`
exname: conceitos basicos