```{r data_generation, echo = FALSE, results = "hide"}
#Dados da questao

#Faca a resposta correta ser a primeira e as outras falsas
questions <- paste(c("7/16", "7/8", "3/8", "7/32", "3/16"))
solutions <- c(TRUE, rep(FALSE, 4))

o <- sample(1:5)
questions <- questions[o]
solutions <- solutions[o]
```

Question
========
Duas urnas guardam bolas brancas e pretas. Uma das urnas tem 3 bolas brancas e 1 preta enquanto que a outra tem 3 bolas brancas e 3 pretas. Escolhendo-se uma urna ao acaso e em seguida, sucessivamente e com reposição duas de suas bolas, a probabilidade de ocorrer uma branca e uma preta é



```{r questionlist, echo = FALSE, results = "asis"}
answerlist(questions, markup = "markdown")
```

Solution
========

Temos duas urnas: U1 e U2

A probabilidade de escolher cada uma delas é 1/2.

U1 -> 3BB e 1BP = 4 bolas 

U2 -> 3BB e 3BP = 6 bolas 

Queremos calcular a seguinte probabilidade, para cada uma das urnas:

P(BB e BP ou BP e BB) = $P(BB)*P(BP) + P(BP)*P(BB)$

U1 -> $\frac{3}{4}*\frac{1}{4}+\frac{1}{4}*\frac{3}{4}=\frac{3}{8}$

U2 -> $\frac{3}{6}*\frac{3}{6}+\frac{3}{6}*\frac{3}{6}=\frac{1}{2}$

Agora basta somar as duas probabilidade encontradas, multiplicando cada uma delas por 1/2, que é a probabilidade de cada urna ser escolhida:

$\frac{3}{8}*\frac{1}{2}+\frac{1}{2}*\frac{1}{2}=\frac{7}{16}$


```{r solutionlist, echo = FALSE, results = "asis"}
answerlist(ifelse(solutions, "Correta", "Incorreta"), markup = "markdown")
```


Meta-information
================
extype: schoice
exsolution: `r mchoice2string(solutions, single = TRUE)`
exname: conceitos basicos