```{r data_generation, echo = FALSE, results = "hide"}
#Dados da questao

#Faca a resposta correta ser a primeira e as outras falsas
questions <- paste(c("0,36", "0,20", "0,30", "0,38", "0,86"))
solutions <- c(TRUE, rep(FALSE, 4))

o <- sample(1:5)
questions <- questions[o]
solutions <- solutions[o]
```

Question
========
Uma pesquisa entre a população masculina de Pelotas com idade entre 30 e 45 anos revelou, entre outros resultados, que 60% deles eram depressivos; 38% alcoólatras e 22% impotentes sexuais. Outros detalhes mostravam que 26% eram, ao mesmo tempo, depressivos e alcoólatras; 14% eram depressivos e impotentes sexuais; 17% eram alcoólatras e impotentes sexuais e 11% apresentavam os 3 problemas juntos. Determine a probabilidade de que um homem qualquer de Pelotas, selecionado aleatoriamente na faixa etária citada, seja depressivo ou impotente, mas não alcoólatra.


```{r questionlist, echo = FALSE, results = "asis"}
answerlist(questions, markup = "markdown")
```

Solution
========
Temos que: 

$P(D) = 0,60$ 

$P(A) = 0,38$ 

$P(I) = 0,22$ 

$P(D \cap A)=0,26$ 

$P(D \cap I)=0,14$ 

$P(A \cap I)=0,17$ 

$P(D \cap A \cap I)=0,11$ 


Queremos: 

$P(D \cup I \cap \bar{A})=?$ 

$P(D \cup I)=P(D)+P(I)-P(A \cap I)=0,60+0,22-0,14=0,68$ 

$P(D \cup I \cap \bar{A})=P(D \cup I)-P(D \cap A)-P(A \cap I)+P(D \cap A \cap I)=0,68-0,26-0,17+0,11=0,36$ 

Fazendo um diagrama de venn fica fácil visualizar e entender as contas que feitas.

```{r solutionlist, echo = FALSE, results = "asis"}
answerlist(ifelse(solutions, "Correta", "Incorreta"), markup = "markdown")
```

Meta-information
================
extype: schoice
exsolution: `r mchoice2string(solutions, single = TRUE)`
exname: conceitos basicos