```{r data_generation, echo = FALSE, results = "hide"}
#Dados da questao

#Faca a resposta correta ser a primeira e as outras falsas
questions <- paste(c("a probabilidade de pelo menos um morto.", "a probabilidade de ambos vivos.", "a probabilidade de pelo menos um vivo.", "a probabilidade de ambos mortos.", "a probabilidade de $x$ vivo e $y$ morto ou $y$ vivo e $x$ vivo."))
solutions <- c(TRUE, rep(FALSE, 4))

o <- sample(1:5)
questions <- questions[o]
solutions <- solutions[o]
```

Question
========
Sendo $q_x$ a probabilidade de uma pessoa de idade $x$ falecer nesta idade $x$ e $q_y$ a probabilidade de uma pessoa de idade $y$ falecer nesta idade $y$ e $p_x = (1 - q_x)$ e $p_y = (1 - q_y)$, pode-se afirmar que o resultado da equação $[1 - p_x p_y]$ indica:


```{r questionlist, echo = FALSE, results = "asis"}
answerlist(questions, markup = "markdown")
```

Solution
========
Vamos considerar:

$q_x$ = probabilidade de estar morto em "x" 

$q_y$ = probabilidade de estar morto em "y" 

$p_x = (1-q_x)$ = probabilidade de estar vivo em "x" 

$p_y = (1-q_y)$ = probabilidade de estar vivo em "y" 

 
Desta forma:

$p_x p_y$ = Probabilidade de ambos estarem vivos nas em "x" e "y"
 

Logo, o complementar será:

$1-p_x p_y$ = Probabilidade de pelo menos um estar morto em "x" e "y"







```{r solutionlist, echo = FALSE, results = "asis"}
answerlist(ifelse(solutions, "Correta", "Incorreta"), markup = "markdown")
```

Meta-information
================
extype: schoice
exsolution: `r mchoice2string(solutions, single = TRUE)`
exname: conceitos basicos