```{r data_generation, echo = FALSE, results = "hide"}
# Dados da questao

ferramentas <- 14
cubos <- sample(x = 5:8, size = 1)
cilindros <- ferramentas - cubos

cubos.brancos <- sample(2:(cubos - 2), size = 1)
cubos.verdes <- cubos - cubos.brancos

cilindros.brancos <- sample(2:(cilindros - 2), size = 1)
cilindros.verdes <- cilindros - cilindros.brancos

verdes <- cubos.verdes + cilindros.verdes

# solução

prob <- paste( (cubos + verdes - cubos.verdes ), "/14", sep = "")

## single-choice incl. typical errors

err <- paste( (cubos + verdes), "/14", sep = "")
err2 <- paste( (cubos * verdes), "/196", sep = "")
err3 <- paste( cubos.verdes, cubos, sep = "/")
err4 <- paste( (14 - (cubos + verdes - cubos.verdes) ), "/14", sep = "")


# Faca a resposta correta ser a primeira e as outras falsas
questions <- c(prob, err, err2, err3, err4)
solutions <- c(TRUE, rep(FALSE, 4))

o <- sample(1:5)
questions <- questions[o]
solutions <- solutions[o]
```

Question
========
Uma caixa contém `r cilindros` cilindros, sendo `r cilindros.brancos` brancos e `r cilindros.verdes` verdes. A caixa também contém `r cubos` cubos, sendo `r cubos.brancos` brancos e `r cubos.verdes` verdes. Retirando-se apenas uma peça de forma aleatória, a probabilidade de encontrar um cubo ou uma peça qualquer da cor verde é:

```{r questionlist, echo = FALSE, results = "asis"}
answerlist(questions, markup = "markdown")
```

Solution
========
Defina os eventos aleatórios $C = \{cubo\}$, um cubo é sorteado da caixa; e $V = \{verde\}$, uma peça verde é sorteada. Queremos calcular a probabilidade do evento $\{C\cup V\}$, que é dada por

$$
P(C\cup V) = P(C) + P(V) - P(C\cap V).
$$

Na questão, temos que $P(C)$ = `r cubos`/14, $P(V)$ = `r verdes`/14 e $P(C\cap V)$ = `r cubos.verdes`/14.


Assim,

$$
P(C\cup V) = \frac{`r cubos`}{14}+\frac{`r verdes`}{14}-\frac{`r cubos.verdes`}{14}=\frac{`r cubos + verdes - cubos.verdes`}{14}.
$$




```{r solutionlist, echo = FALSE, results = "asis"}
answerlist(ifelse(solutions, "Correta", "Incorreta"), markup = "markdown")
```

Meta-information
================
extype: schoice
exsolution: `r mchoice2string(solutions, single = TRUE)`
exname: conceitos basicos