```{r data_generation, echo = FALSE, results = "hide"}
#Dados da questao

#Faca a resposta correta ser a primeira e as outras falsas
questions <- paste(c("90 %.", "80 %.", "12 %.", "60 %.", "40 %."))
solutions <- c(TRUE, rep(FALSE, 4))

o <- sample(1:5)
questions <- questions[o]
solutions <- solutions[o]
```

Question
========
Ana participou de um concurso e aguarda com ansiedade os resultados das provas que acabou de fazer. Ana estima em 80% a probabilidade de obter conceito A em Estatística, em 40% a probabilidade de obter conceito A em Raciocínio Lógico, e em 36% a probabilidade de obter conceito A em Estatística e Raciocínio Lógico. Hoje, Ana recebeu o resultado da prova de Raciocínio Lógico e verificou que não tirou conceito A. Assim, a probabilidade de Ana também tirar conceito A em Estatística é igual a



```{r questionlist, echo = FALSE, results = "asis"}
answerlist(questions, markup = "markdown")
```

Solution
========

Considere:

Probabilidade de tirar A em Estatística = $P(AE) = 0,8$

Probabilidade de tirar A em Raciocício lógico = $P(AR) = 0,4$

Probabilidade de tirar A em Estatística e Raciocício lógico = $P(AE \cap AR) = 0,36$

O que queremos é:

$P(AE|AR^c) = \frac{P(AE \cap AR^c)}{P(AR^c)}$

Obtemos,

$P(AE \cap AR^c) = P(AE) - P(AE \cap AR) = 0,8-0,36=0,44$

$P(AR^c) = 1-P(AR)=1-0,4=0,6$

Assim,

$P(AE|AR^c) = \frac{P(AE \cap AR^c)}{P(AR^c)} = \frac{0,44}{0,6} = 0,73$



```{r solutionlist, echo = FALSE, results = "asis"}
answerlist(ifelse(solutions, "Correta", "Incorreta"), markup = "markdown")
```

Meta-information
================
extype: schoice
exsolution: `r mchoice2string(solutions, single = TRUE)`
exname: conceitos basicos