```{r data_generation, echo = FALSE, results = "hide"}

#resposta correta ? a primeira, as outras s?o falsas
questions <- paste(c("I e II.",
                   "III.",
                   "II e IV.",
                   "I, II e IV.",
                   "I, III e IV."))
solutions <- c(TRUE, rep(FALSE, 4))

o <- sample(1:5)
questions <- questions[o]
solutions <- solutions[o]

```

Question
========

Observe o diagrama de caixa (Box-plot) do peso de 50 pacientes antes e ap?s a realiza??o de um tratamento.

IMAGEM DO GR?FICO

Com base nas informa??es do gr?fico, analise as afirmativas abaixo.

I. Antes do tratamento, o peso mediano dos pacientes era superior a 87 kg.
II. Antes do tratamento, 25% dos pacientes pesavam 93 kg ou mais.
III. Ap?s o tratamento, 75% dos pacientes passaram a pesar menos de 84 kg.
IV. Ap?s o tratamento, 25% dos pacientes passaram a pesar de 84 kg a 87 kg.

Est?(?o) correta(s) apenas a(s) afirmativa(s):

```{r questionlist, echo = FALSE, results = "asis"}
answerlist(questions, markup = "markdown")
```

Solution
========



Meta-information
================
extype: schoice
exsolution: `r mchoice2string(solutions, single = TRUE)`
exname: conceitos basicos
