```{r data_generation, echo = FALSE, results = "hide"}
notas = sample(seq(0,6,0.1), 3, replace = F)

questions = round((6 - (mean(notas)*0.4))/0.6, digits = 2)

i = 1
while (unique(length(questions)) < 5) {
  i = i + 1
  questions[i] = questions + sample(seq(-1,1,0.01),4)
  if(questions[i] >= 10){
    questions = questions[1:i-1]
    i = i-1
  }
}

questions <- paste("$", gsub("^ +", "", fmt(questions, 2)), "$", sep = "")
solutions <- c(TRUE, rep(FALSE, 4))

o <- sample(1:5)
questions <- questions[o]
solutions <- solutions[o]

```

Question
========
Os clientes da Distribuidora de Arroz ABC Ltda têm fichas de cadastro numeradas consecutivamente 
de 261 a 973. Deve-se selecionar uma amostra aleatória de 25 clientes para serem pesquisados 
quanto a sua satisfação de atendimento por parte da Distribuidora. O número de elementos dessa 
população é:
A)	712
B)	25
C)	973
D)	713
E)	261

```{r questionlist, echo = FALSE, results = "asis"}
answerlist(questions, markup = "markdown")
```

Solution
========



Meta-information
================
extype: schoice
exsolution: `r mchoice2string(solutions, single = TRUE)`
exname: media de notas