```{r data_generation, echo = FALSE, results = "hide"}
#Dados da questao

#Faca a resposta correta ser a primeira e as outras falsas
questions <- paste(c("0,28",
                   "0,56",
                   "0,5",
                   "0,8",
                   "0,32"))
solutions <- c(TRUE, rep(FALSE, 4))

o <- sample(1:5)
questions <- questions[o]
solutions <- solutions[o]

```

Question
========
Os funcionários do setor de contabilidade de uma empresa são divididos em dois grupos, os que ganham acima
de 5 salários e os que ganham abaixo disso. A probabilidade de ganhar acima de 5 salários é de 20%. Além
disso, a probabilidade de um indivíduo ter curso superior dado que ganha um salário mais alto é de 80%. Para os
funcionários de menor rendimento essa probabilidade é de 50%. Sabendo que um funcionário possui curso superior, 
qual a probabilidade dele ganhar mais de 5 salários?



```{r questionlist, echo = FALSE, results = "asis"}
answerlist(questions, markup = "markdown")
```

Solution
========
Considere:

Probabilidade de ter curso superior = $P(CS)$

Probabilidade de ganhar acima de 5 salários = $P(+5)$

Probabilidade de ganhar abaixo de 5 salários = $P(-5)$


$P(+5)$ = 0,2 ;  $P(-5)$ = 0,8 ;  

$P(CS \mid +5)$ = 0,8 ;  $P(CS \mid -5)$ = 0,5

O que queremos é:

$P(+5 \mid CS) = \frac{P(+5 \cap CS)}{P(CS)} =  \frac{P(+5)*P(CS \mid +5)} {(P(CS \mid +5) * P(+5)) + (P(CS \mid -5) * P(-5))}$


$P(+5 \mid CS) = \frac{(0,2 * 0,8)}{(0,8 * 0,2) + (0,5 * 0,8)} = \frac{0,16}{0,56} = 0,28$


```{r solutionlist, echo = FALSE, results = "asis"}
answerlist(ifelse(solutions, "Correta", "Incorreta"), markup = "markdown")
```


Meta-information
================
extype: schoice
exsolution: `r mchoice2string(solutions, single = TRUE)`
exname: conceitos basicos