```{r data_generation, echo = FALSE, results = "hide"}
notas = sample(seq(0,6,0.1), 3, replace = F)

sol = round((6 - (mean(notas)*0.4))/0.6, digits = 2)

# i = 1
# while (length(unique(questions)) < 5) {
#   i = i + 1
#   questions[i] = questions + sample(seq(-1,1,0.01),4)
#   if(questions[i] >= 10){
#     questions = questions[1:i-1]
#     i = i-1
#   }
# }

sc <- num_to_schoice(correct = sol,
                     wrong = round(mean(notas), 1),
                     range = c(max(0, sol - 2),
                               min(10, sol + 2)),
                     delta = 0.2,
                     method = "delta",
                     digits = 1)

notas <- gsub("\\.", ",", as.character(notas))

# questions <- paste("$", gsub("^ +", "", fmt(questions, 2)), "$", sep = "")
# questions <- gsub("\\.", ",", fmt(questions, 2))
# 
# solutions <- c(TRUE, rep(FALSE, 4))
# 
# o <- sample(1:5)
# questions <- questions[o]
# solutions <- solutions[o]

sc$questions <- gsub("\\$", "", sc$questions)
sc$questions <- gsub("\\.", ",", sc$questions)

```

Question
========
Um aluno obteve as notas `r notas[1]`; `r notas[2]` e `r notas[3]` nas três avaliações realizadas durante o semestre. O aluno que não conseguir a média 7,0 nas três avaliações deve realizar o exame final. Na composição da média final, a média das três avaliações têm peso 4, e a nota do exame final tem peso 6. O aluno será considerado aprovado com a média final superior ou igual a 6. Para obter aprovação, o aluno citado deverá conseguir no exame final, nota mínima igual a:


```{r questionlist, echo = FALSE, results = "asis"}
answerlist(sc$questions, markup = "markdown")
```

Solution
========

```{r solutionlist, echo = FALSE, results = "asis"}
answerlist(ifelse(sc$solutions, "Correta", "Incorreta"), markup = "markdown")
```

Meta-information
================
extype: schoice
exsolution: `r mchoice2string(sc$solutions, single = TRUE)`
exname: media de notas