```{r data_generation, echo = FALSE, results = "hide"}
notas = sample(seq(0,6,0.1), 3, replace = F)

questions = round((6 - (mean(notas)*0.4))/0.6, digits = 2)

i = 1
while (unique(length(questions)) < 5) {
  i = i + 1
  questions[i] = questions + sample(seq(-1,1,0.01),4)
  if(questions[i] >= 10){
    questions = questions[1:i-1]
    i = i-1
  }
}

questions <- paste("$", gsub("^ +", "", fmt(questions, 2)), "$", sep = "")
solutions <- c(TRUE, rep(FALSE, 4))

o <- sample(1:5)
questions <- questions[o]
solutions <- solutions[o]

```

Question
========
Um aluno obteve as notas $`r notas[1]`$; $`r notas[2]`$ e $`r notas[3]`$ nas três avaliações realizadas durante o semestre. O aluno que não conseguir a média $7.0$ nas três avaliações deve realizar o exame final. Na composição da média final, a média das três avaliações têm peso 4, e a nota do exame final tem peso 6. O aluno será considerado aprovado com a média final superior ou igual a 6. Para obter aprovação, o aluno citado deverá conseguir no exame final, nota mínima igual a:

```{r questionlist, echo = FALSE, results = "asis"}
answerlist(questions, markup = "markdown")
```

Solution
========
Média do semestre ($\bar{X}$):

$\bar{X}= \frac{`r notas[1]`+`r notas[2]`+`r notas[3]`}{3}=\frac{`r sum(notas)`}{3}=`r round(sum(notas)/3,2)`$

Média final (MF) pós exame (NE):

$MF= \frac{4*\bar{X}+6*NE}{10}\geq 6$

$\frac{4*(`r round(sum(notas)/3,2)`)+6*NE}{10}\geq 6$

$NE\geq \frac{60-`r 4*(round(sum(notas)/3,2))`}{6}$

$NE\geq `r round((60-4*(sum(notas)/3))/6,2)`$


```{r solutionlist, echo = FALSE, results = "asis"}
answerlist(ifelse(solutions, "Correta", "Incorreta"), markup = "markdown")
```


Meta-information
================
extype: schoice
exsolution: `r mchoice2string(solutions, single = TRUE)`
exname: media de notas