```{r data_generation, echo = FALSE, results = "hide"}
#Dados da questao

#Faca a resposta correta ser a primeira e as outras falsas
questions <- paste(c("Apenas a I e a IV.",
                   "Apenas a III.",
                   "Apenas a I.",
                   "Apenas a I, a II e a III.",
                   "I, II, III e IV."))
solutions <- c(TRUE, rep(FALSE, 4))

o <- sample(1:5)
questions <- questions[o]
solutions <- solutions[o]

```

Question
========
Considere as seguintes afirmações.

I - A amostra estratificada divide a população em subgrupos homogêneos de acordo com determinadas características 
como sexo ou faixa etária, selecionando uma amostra proporcional a cada um desses subgrupos.
II - Na amostragem não probabilística os elementos da amostra são escolhidos aleatoriamente.
III - A amostragem sistemática não é muito conveniente quando a população está naturalmente ordenada.
IV - A amostra aleatória simples enumera os elementos da população e seleciona cada elemento com igual probabilidade. 

Quais estão corretas?


```{r questionlist, echo = FALSE, results = "asis"}
answerlist(questions, markup = "markdown")
```

Solution
========
I- V.

II- F. Amostragem probabilística: Todos os elementos da população têm probabilidade conhecida e diferente de zero de participar da amostra. A realização deste tipo de amostragem só é possível se a população for finita e totalmente acessível.
Amostragem não probabilística: Presença dos elementos na amostra deve-se a outros critérios. Por exemplo, quando somos obrigados a colher a amostra na parte da população a que temos acesso.

III- F. Amostragem sistemática: Quando os elementos da população se apresentam ordenados e a retirada dos elementos da amostra e feita periodicamente, temos uma amostragem sistemática.

IV- V.

```{r solutionlist, echo = FALSE, results = "asis"}
answerlist(ifelse(solutions, "Correta", "Incorreta"), markup = "markdown")
```

Meta-information
================
extype: schoice
exsolution: `r mchoice2string(solutions, single = TRUE)`
exname: conceitos basicos