```{r data_generation, echo = FALSE, results = "hide"}

questions <- c(
  'Nada poderíamos afirmar e rejeitaríamos',
  'Rejeitaríamos e rejeitaríamos',
  'Não rejeitaríamos e rejeitaríamos',
  'Rejeitaríamos e nada poderíamos afirmar',
  'Nada poderíamos afirmar e nada poderíamos afirmar'
)
solutions <- c(TRUE, rep(FALSE, 4))

o <- sample(1:5)
questions <- questions[o]
solutions <- solutions[o]



```

Question
========

Um teste de hipótese rejeitou a hipótese nula $H_0$ no nível de significância de 5%. O que aconteceria com $H_0$ nos níveis de significância de 1% e 10%, respectivamente?

```{r questionlist, echo = FALSE, results = "asis"}
answerlist(questions, markup = "markdown")
```

Solution
========

Um teste de hipótese com nível de significância $\alpha$ rejeita a hipótese nula quando o p-valor é menor do que alfa, ou ainda, quando $p-valor < \alpha$.

Se um teste de hipótese rejeitou a hipótese nula $H_0$ no nível de significância de 5%, isso quer dizer que $p-valor < 0,05$.

$p-valor < 0,05$ também é $p-valor < 0,10$, e portanto o teste rejeitaria $H_0$ com 10% de significância.

Entretanto, $p-valor < 0,05$ não necessariamente é $p-valor < 0,01$ e assim não podemos concluir nada.

```{r solutionlist, echo = FALSE, results = "asis"}
answerlist(ifelse(solutions, "Correta", "Incorreta"), markup = "markdown")
```

Meta-information
================
extype: schoice
exsolution: `r mchoice2string(solutions, single = TRUE)`
exname: teste p valor alfa