```{r data_generation, echo = FALSE, results = "hide"}

questions <- c(
  'há pelo menos 99% de probabilidade de uma diferença real entre as médias populacionais.',
  'se de fato houver diferença entre as médias populacionais, a probabilidade de ela ser detectada pela diferença entre as médias amostrais é de 1%.',
  'se não houver diferença entre as médias populacionais, a probabilidade de se concluir com base nas médias amostrais que existe diferença é de no máximo 1%.',
  'existe 1% de probabilidade de as médias populacionais serem diferentes.',
  'sem margem de erro, pode-se afirmar que as médias são diferentes.'
)
solutions <- c(TRUE, rep(FALSE, 4))

o <- sample(1:5)
questions <- questions[o]
solutions <- solutions[o]

```

Question
========

Um estatístico concluiu que uma diferença entre duas médias amostrais é significativa ao nível de 1%. Então é correto afirmar que:

```{r questionlist, echo = FALSE, results = "asis"}
answerlist(questions, markup = "markdown")
```

Solution
========

Alternativas falsas:

* se de fato houver diferença entre as médias populacionais, a probabilidade de ela ser detectada pela diferença entre as médias amostrais **depende do poder do teste, 1 - $\beta$**.

* se não houver diferença entre as médias populacionais, a probabilidade de se concluir com base nas médias amostrais que existe diferença é de **exatamente** 1%.

* existe 1% de probabilidade de **se concluir que** as médias populacionais são diferentes, **dado que na verdade elas não são**.

* **com** margem de erro, pode-se afirmar que as médias são diferentes. **Estamos admitindo uma probabilidade de errar ao fixar o valor de $\alpha$**

Alternativa correta:

* há pelo menos 99% de probabilidade de uma diferença real entre as médias populacionais.


```{r solutionlist, echo = FALSE, results = "asis"}
answerlist(ifelse(solutions, "Correta", "Incorreta"), markup = "markdown")
```

Meta-information
================
extype: schoice
exsolution: `r mchoice2string(solutions, single = TRUE)`
exname: erros tipo um e dois