```{r data_generation, echo = FALSE, results = "hide"}
#Dados da questao

#Faca a resposta correta ser a primeira e as outras falsas
questions <- paste(c(
"Aumentando o tamanho da amostra aumentamos o poder do teste.", 
"P(Erro do Tipo I) = 1 - P(Erro do tipo II).", 
"P(Erro do Tipo II) = Nível de significância do teste.", 
"A probabilidade de não cometermos erro algum no teste de hipóteses é igual a 1 - nível de
significância.", 
"O poder do teste é proporcional ao nível de significância, isto é, quanto mais significância mais poder."))
solutions <- c(TRUE, rep(FALSE, 4))

o <- sample(1:5)
questions <- questions[o]
solutions <- solutions[o]
```

Question
========
O erro do Tipo I é rejeitar $H_0$ quando ela é verdadeira e o do tipo II é aceitá-la quando ela é falsa. Assim:

```{r questionlist, echo = FALSE, results = "asis"}
answerlist(questions, markup = "markdown")
```

Solution
========
Alternativas falsas:

* P(Erro do Tipo I) não é igual a 1 - P(Erro do tipo II), porque existem 4 possibilidades: não rejeitar $H_0$ e ser verdadeira (acerto), rejeitar $H_0$ e ser verdadeira (erro tipo I), não rejeitar $H_0$ e ser falsa (erro tipo II) e rejeitar $H_0$ e ser falsa (acerto).

* P(Erro do Tipo I) = Nível de significância do teste.

* a probabilidade de não cometermos erro algum no teste de hipóteses é igual zero (0).

* o poder do teste é inversamente proporcional ao nível de significância.

Alternativa correta:

* aumentando o tamanho da amostra é possível diminuir simultaneamente P(Erro do Tipo I) e P(Erro do Tipo II).

```{r solutionlist, echo = FALSE, results = "asis"}
answerlist(ifelse(solutions, "Correta", "Incorreta"), markup = "markdown")
```

Meta-information
================
extype: schoice
exsolution: `r mchoice2string(solutions, single = TRUE)`
exname: teoria testes de hipótese