```{r data_generation, echo = FALSE, results = "hide"}

questions <- c('não rejeitar uma hipótese nula falsa.',
'não rejeitar uma hipótese alternativa falsa.',
'rejeitar uma hipótese alternativa verdadeira.',
'rejeitar uma hipótese nula verdadeira.',
'rejeitar uma hipótese nula falsa.')
solutions <- c(TRUE, rep(FALSE, 4))

o <- sample(1:5)
questions <- questions[o]
solutions <- solutions[o]

```

Question
========

Na realização de testes de hipóteses, é possível que se cometam erros de conclusão. O erro de conclusão conhecido como erro tipo II consiste em

```{r questionlist, echo = FALSE, results = "asis"}
answerlist(questions, markup = "markdown")
```

Solution
========

Não rejeitar a hipótese nula quando ela é, na realidade, falsa, é a definição do erro tipo II. Podemos ver a tabela de decisões abaixo

|Decisão|$H_0$ verdadeiro|$H_0$ falso|
|------|:------:|:------:|
|Não rejeitar $H_0$| Conclusão correta| Erro tipo II|
|Rejeitar $H_0$| Erro tipo I| Conclusão correta |


```{r solutionlist, echo = FALSE, results = "asis"}
answerlist(ifelse(solutions, "Correta", "Incorreta"), markup = "markdown")
```

Meta-information
================
extype: schoice
exsolution: `r mchoice2string(solutions, single = TRUE)`
exname: erro tipo dois