```{r data_generation, echo = FALSE, results = "hide"}

questions <- c('Deve ser aceita no primeiro e rejeitada no segundo.',
               'Deve ser aceita em ambos.',
               'Deve ser rejeitada no primeiro e aceita no segundo.',
               'Deve ser rejeitada em ambos.',
               'Pode ou não ser rejeitada, dependendo de a hipótese ser simples ou não.')
solutions <- c(TRUE, rep(FALSE, 4))

o <- sample(1:5)
questions <- questions[o]
solutions <- solutions[o]

```

Question
========

Um teste de hipótese apresentou valor p igual a 0,07. Portanto, nos níveis de significância de 5% e 10%, respectivamente, a hipótese nula:

```{r questionlist, echo = FALSE, results = "asis"}
answerlist(questions, markup = "markdown")
```

Solution
========

Em um teste de hipótese, se rejeita a hipótese nula $H_0$ quando o p-valor for menor do que o nível de significância $\alpha$. Assim,

$p-valor = 0,07 > 0,05 = \alpha$ Aceita hipótese nula

$p-valor = 0,07 < 0,10 = \alpha$ Rejeita hipótese nula



```{r solutionlist, echo = FALSE, results = "asis"}
answerlist(ifelse(solutions, "Correta", "Incorreta"), markup = "markdown")
```

Meta-information
================
extype: schoice
exsolution: `r mchoice2string(solutions, single = TRUE)`
exname: p valor alpha