```{r data_generation, echo = FALSE, results = "hide"}
#Dados da questao

#Faca a resposta correta ser a primeira e as outras falsas
questions <- paste(c(
  "estaremos sujeitos a cometer erro do tipo II, que não é controlado.", 
  "estaremos sujeitos a cometer erro do tipo I, que não é controlado.", 
  "o nível de significância aumentaria muito ao decidir por aceitar.", 
  "o erro do tipo II é, nesse caso, igual ao erro do tipo I.", 
  "o erro envolvido estará acima de 80%."))
solutions <- c(TRUE, rep(FALSE, 4))

o <- sample(1:5)
questions <- questions[o]
solutions <- solutions[o]
```

Question
========
No teste de hipóteses podemos aceitar ou rejeitar $H_0$. Quando aceitamos $H_0$, nada podemos afirmar por que:

```{r questionlist, echo = FALSE, results = "asis"}
answerlist(questions, markup = "markdown")
```

Solution
========
Alternativa correta:

* estaremos sujeitos a cometer erro do tipo II, que não é controlado, porque ao aceitarmos $H_0$ podemos cometer apenas erro do tipo II. Para cometer um erro do tipo I, teríamos que rejeitar $H_0$.

```{r solutionlist, echo = FALSE, results = "asis"}
answerlist(ifelse(solutions, "Correta", "Incorreta"), markup = "markdown")
```

Meta-information
================
extype: schoice
exsolution: `r mchoice2string(solutions, single = TRUE)`
exname: teoria testes de hipótese
