```{r data_generation, echo = FALSE, results = "hide"}

questions <- c(
  'as evidências amostrais não são suficientes para comprovar diferenças entre os solos quanto ao teor de P disponível às plantas.',
  'os solos se diferenciam quanto ao teor de P disponível às plantas, sendo o solo 2 superior.',
  'sem se fazer um teste de hipóteses é impossível concluir se os solos se diferenciam quanto ao teor de P disponível às plantas.',
  'os solos se diferenciam quanto ao teor de P disponível às plantas, sendo o solo 1 superior.',
  'o intervalo de confiança de 95% não fornece informação suficiente para a decisão.'
)
solutions <- c(TRUE, rep(FALSE, 4))

o <- sample(1:5)
questions <- questions[o]
solutions <- solutions[o]

```

Question
========

Dois solos 1 e 2 devem ser comparados quanto ao seu teor de P (fósforo) disponível às plantas. Do solo 1, foram avaliadas 5 amostras $(n_1 = 5)$, obtendo-se média $\overline{X_1} = 9,0$ ppm de P e, do solo 2, foram analisadas 7 amostras $(n_2 = 7)$, obtendo-se média $\overline{X_2} = 11,3$ ppm de P. Calculando-se o intervalo de confiança a 95% para a diferença entre as médias verdadeiras (populacionais) dos teores de P dos solos, obtêm-se os limites $LI = -5,1$ ppm de P; $LS = 0,5$ ppm de P, sendo $LI$ e $LS$, respectivamente os limites inferior e superior do intervalo. Quanto à comparação dos solos, pode-se concluir através desses dados, com confiança de 95%, que:

```{r questionlist, echo = FALSE, results = "asis"}
answerlist(questions, markup = "markdown")
```

Solution
========

Alternativas falsas:

* os solos **não** se diferenciam quanto ao teor de P disponível às plantas, **porque o intervalo de confiança contém o valor zero, indicando que a diferença entre os solos não é significativa**.

* sem se fazer um teste de hipóteses **não** é impossível concluir se os solos se diferenciam quanto ao teor de P disponível às plantas. **Basta observar se o valor zero pertence ao intervalo de confiança.**

* o intervalo de confiança de 95% **fornece** informação suficiente para a decisão**, pois como o valor zero está incluso no intervalo de confiança, $H_0$ não é rejeitada**.

Alternativa correta:

* as evidências amostrais não são suficientes para comprovar diferenças entre os solos quanto ao teor de P disponível às plantas.


```{r solutionlist, echo = FALSE, results = "asis"}
answerlist(ifelse(solutions, "Correta", "Incorreta"), markup = "markdown")
```

Meta-information
================
extype: schoice
exsolution: `r mchoice2string(solutions, single = TRUE)`
exname: intervalo de confianca