```{r data_generation, echo = FALSE, results = "hide"}
#Dados da questao

#Faca a resposta correta ser a primeira e as outras falsas
questions <- paste(c(
  "O valor esperado sob H0 é 3,00 acertos.",
  "O valor esperado sob H0 é 6,00 acertos.",
  "O valor esperado sob H0 é 5,00 acertos.",
  "O valor esperado sob H0 é 4,00 acertos.",
  "O valor esperado sob H0 é 1,75 acertos."
))
solutions <- c(TRUE, rep(FALSE, 4))

o <- sample(1:5)
questions <- questions[o]
solutions <- solutions[o]
```

Question
========
Para testar se uma I.A. tem algum conhecimento sobre o assunto para o qual foi programada, elaboraram-se 12 testes do tipo certo-errado. A I.A. acertou 11. Para refinar ainda mais os testes, elaboraram-se novamente 12 testes, mas agora cada um com 4 possibilidades de escolha. Ela atingiu 5 acertos. Formule as hipóteses em termos do parâmetro p = probabilidade de acerto de cada questão no teste de múltipla escolha e responda: Qual o número esperado de acertos sob H0?


```{r questionlist, echo = FALSE, results = "asis"}
answerlist(questions, markup = "markdown")
```

Solution
========
H0: p = 0,25 (possibilidade de chute) e H1: p > 0,25 (possibilidade de conhecimento). 

$n \cdot p = 12 \cdot 0,25 = 3$

O valor esperado sob H0 é 3 acertos.

```{r solutionlist, echo = FALSE, results = "asis"}
answerlist(ifelse(solutions, "Correta", "Incorreta"), markup = "markdown")
```

Meta-information
================
extype: schoice
exsolution: `r mchoice2string(solutions, single = TRUE)`
exname: testes de hipótese