```{r data_generation, echo = FALSE, results = "hide"}
#Dados da questao

#Faca a resposta correta ser a primeira e as outras falsas
questions <- paste(c(
  "Respectivamente bilateral e unilateral.",
  "Respectivamente unilateral e bilateral.",
  "Nenhuma das duas abordagens é adequada.",
  "Respectivamente bilateral e bilateral.",
  "Respectivamente unilateral e unilateral."
))
solutions <- c(TRUE, rep(FALSE, 4))

o <- sample(1:5)
questions <- questions[o]
solutions <- solutions[o]
```

Question
========
Para os itens abaixo, qual abordagem de teste (unilateral ou bilateral) é mais apropriada: 

- substituindo o processador A pelo processador B, altera-se o tempo de resposta de um computador.

- a implementação de um programa de melhoria de qualidade em uma empresa prestadora de serviços melhora a satisfação de seus clientes.


```{r questionlist, echo = FALSE, results = "asis"}
answerlist(questions, markup = "markdown")
```

Solution
========
- substituindo o processador A pelo processador B, altera-se o tempo de resposta de um computador

Bilteral, pois deseja-se verificar se houve alteração no tempo de resposta, para mais ou para menos.

- a implementação de um programa de melhoria de qualidade em uma empresa prestadora de serviços melhora a satisfação de seus clientes

Unilateral, pois deseja-se verificar apenas se houve melhoria.


```{r solutionlist, echo = FALSE, results = "asis"}
answerlist(ifelse(solutions, "Correta", "Incorreta"), markup = "markdown")
```

Meta-information
================
extype: schoice
exsolution: `r mchoice2string(solutions, single = TRUE)`
exname: testes de hipótese