```{r data_generation, echo = FALSE, results = "hide"}
#Dados da questao

#Faca a resposta correta ser a primeira e as outras falsas
questions <- paste(c(
  "$H0: \\mu = 70$ e $H1: \\mu > 70.$",
  "$H0: \\mu > 70$ e $H1: \\mu = 70.$",
  "$H0: \\mu > 71$ e $H1: \\mu = 71.$",
  "$H0: \\mu = 70$ e $H1: \\mu < 70.$",
  "$H0: \\mu = 16$ e $H1: \\mu > 16.$"
))
solutions <- c(TRUE, rep(FALSE, 4))

o <- sample(1:5)
questions <- questions[o]
solutions <- solutions[o]
```

Question
========
Padrões técnicos exigem que o nível de ruído em CPDs seja de, no máximo, 70 dB. Foram analisados 16 CPDs de várias organizações, obtendo-se os seguintes valores máximos de ruído:
		
		78	73	68	65	72	64	77	80					
		82	78	65	72	61	79	58	65
		
Suponha que os 16 CPDs analisados são uma amostra aleatória de CPDs do país. Para verificar se na média os CPDs atendem aos padrões técnicos, como você construiria as hipóteses?

```{r questionlist, echo = FALSE, results = "asis"}
answerlist(questions, markup = "markdown")
```

Solution
========
$H0: \mu = 70$

$H1: \mu > 70$

Porque no enunciado é dito que para que os CPDs atendam aos padrões técnicos, eles devem ter ruído de, no máximo, 70 dB.

```{r solutionlist, echo = FALSE, results = "asis"}
answerlist(ifelse(solutions, "Correta", "Incorreta"), markup = "markdown")
```

Meta-information
================
extype: schoice
exsolution: `r mchoice2string(solutions, single = TRUE)`
exname: testes de hipótese