```{r data_generation, echo = FALSE, results = "hide"}
#Dados da questao

#Faca a resposta correta ser a primeira e as outras falsas
questions <- paste(c(
  "Decide-se pela hipótese alternativa (rejeita hipótese nula) e o risco de ter sido tomada a decisão errada é de 5%.",
  "Decide-se pela hipótese alternativa (rejeita hipótese nula) e o risco de ter sido tomada a decisão errada é de 1%.",
  "Decide-se pela hipótese alternativa (rejeita hipótese nula) e o risco de ter sido tomada a decisão errada é de 10%.",
  "Decide-se pela hipótese nula (rejeita hipótese alternativa) e o risco de ter sido tomada a decisão errada é de 5%.",
  "Decide-se pela hipótese nula (rejeita hipótese alternativa) e o risco de ter sido tomada a decisão errada é de 1%."
))
solutions <- c(TRUE, rep(FALSE, 4))

o <- sample(1:5)
questions <- questions[o]
solutions <- solutions[o]
```

Question
========
Para verificar as hipóteses de seu trabalho, um pesquisador fez vários testes estatísticos (um para cada hipótese de pesquisa), adotando para cada teste o nível de significância de 5%. Em um dado teste, o valor $p$ foi 0,0001. Qual deve ser a conclusão (decide-se pela hipótese nula ou pela hipótese alternativa)? Qual é o risco de o pesquisador estar tomando a decisão errada? 

```{r questionlist, echo = FALSE, results = "asis"}
answerlist(questions, markup = "markdown")
```

Solution
========
Decide-se pela hipótese alternativa (rejeita-se a hipótese nula), pois o valor de p é inferior ao valor de alfa, 5%. O risco de ter sido tomada a decisão errada é equivalente ao nível de significância, 5%.

```{r solutionlist, echo = FALSE, results = "asis"}
answerlist(ifelse(solutions, "Correta", "Incorreta"), markup = "markdown")
```

Meta-information
================
extype: schoice
exsolution: `r mchoice2string(solutions, single = TRUE)`
exname: testes de hipótese