```{r data_generation, echo = FALSE, results = "hide"}
#Dados da questao

#Faca a resposta correta ser a primeira e as outras falsas
questions <- paste(c(
  '4',
  '0',
  '1',
  '2',
  '3'))
solutions <- c(TRUE, rep(FALSE, 4))

o <- sample(1:5)
questions <- questions[o]
solutions <- solutions[o]
```

Question
========
Sobre teste de hipóteses foram feitas as seguintes afirmações:

I- Teste de hipóteses é uma regra de decisão que permite aceitar ou rejeitar como verdadeira uma hipótese nula ($H_0$), com base na evidência amostral.

II- Nível de significância de um teste é a probabilidade de se cometer o erro tipo I, ou seja, rejeitar uma hipótese nula verdadeira.

III- Erro tipo I: Consiste em rejeitar uma hipótese $H_0$, quando $H_0$ é verdadeira.

IV- Erro tipo II: Consiste em aceitar como verdadeira uma hipótese $H_0$, quando $H_0$ é falsa.

O número de afirmações verdadeiras é:


```{r questionlist, echo = FALSE, results = "asis"}
answerlist(questions, markup = "markdown")
```

Solution
========

I- Verdadeira.

II- Verdadeira.

III- Verdadeira.

IV- Verdadeira.


```{r solutionlist, echo = FALSE, results = "asis"}
answerlist(ifelse(solutions, "Correta", "Incorreta"), markup = "markdown")
```

Meta-information
================
extype: schoice
exsolution: `r mchoice2string(solutions, single = TRUE)`
exname: teoria testes de hipótese