```{r data_generation, echo = FALSE, results = "hide"}

questions <- c(
  'A rocha adquirida não satisfaz a especificidade do vendedor, apresentando teor médio de $P_2O_5$ inferior ao especificado.',
  'A rocha adquirida satisfaz a especificação do vendedor.',
  'As evidências amostrais não são suficientes para concluir que a rocha adquirida não satisfaz a especificação do vendedor.',
  'Para se concluir se a rocha satisfaz a especificidade do vendedor, deve-se fazer um teste de hipóteses.',
  'O intervalo de confiança de 99% não fornece informação suficiente para a decisão.'
)
solutions <- c(TRUE, rep(FALSE, 4))

o <- sample(1:5)
questions <- questions[o]
solutions <- solutions[o]

```

Question
========

Uma empresa adquiriu grande quantidade de rocha fosfatada cuja especificação do vendedor é de que ela contém 25% de $P_2O_5$. Em determinações feitas em 25 amostras de quantidade adquirida, obteve-se, em média, 22% de $P_2O_5$, com erro padrão de 1% $\displaystyle{\left(\frac{S}{\sqrt{n}}\right)}$ de $P_2O_5$. O que se pode concluir, com nível de significância de 0,01 sobre o especificado pelo vendedor com referência à rocha adquirida?

```{r questionlist, echo = FALSE, results = "asis"}
answerlist(questions, markup = "markdown")
```

Solution
========

O objetivo da empresa em amostrar a quantidade média adquirida de rocha fosfatada foi analisar se a quantidade média adquirida não é significativamente diferente da quantidade média especificada. Para isso, é necessário realizar um teste de hipóteses:

$\begin{cases}H_0: \mu = 0,25 \\ H_1: \mu \ne 0,25\end{cases}$

Para testar as hipóteses, vamos usar a estatística de teste t, uma vez que a variância não foi especificada.

$\displaystyle{\frac{\overline{X} - \mu_0}{\frac{S}{\sqrt{n}}}}$

Foi dado pelo exercício que

$\mu_0 = 0,25$; $\overline{X} = 0,22$; $\displaystyle{\left(\frac{S}{\sqrt{n}}\right)} = 0,01$; $n = 25$ e $\alpha = 0,01$.

Agora, vamos calcular a estatística de teste

$= \displaystyle{\frac{0,22 - 0,25}{0,01}} = \displaystyle{-\frac{0,03}{0,01}} = -3$

Se analisarmos o valor de t na tabela t com 24 graus de liberdade, veremos que o valor crítico é 2.797. Como |-3| é maior que o valor crítico, rejeitamos a hipótese nula de que a verdadeira quantidade média adquirida de rocha fosfatada é 0,25, e portanto a quantidade adquirida é inferior ao espeificado.


```{r solutionlist, echo = FALSE, results = "asis"}
answerlist(ifelse(solutions, "Correta", "Incorreta"), markup = "markdown")
```

Meta-information
================
extype: schoice
exsolution: `r mchoice2string(solutions, single = TRUE)`
exname: teste t