```{r data_generation, echo = FALSE, results = "hide"}
#Dados da questao

#Faca a resposta correta ser a primeira e as outras falsas
questions <- paste(c(
  "$H0: \\mu_A = \\mu_B$ e $H1: \\mu_A \\neq \\mu_B$. Não rejeita H0, assim não é possível afirmar que os sistemas diferem entre si em relação ao tempo de processamento.",
  "$H0: \\mu_A = \\mu_B$ e $H1: \\mu_A > \\mu_B$. Não rejeita H0, assim é possível afirmar que os sistemas diferem entre si em relação ao tempo de processamento.",
  "$H0: \\mu_A = \\mu_B$ e $H1: \\mu_A \\neq \\mu_B$. Rejeita H0, assim é possível afirmar que os sistemas diferem entre si em relação ao tempo de processamento.",
  "$H0: \\mu_A = \\mu_B$ e $H1: \\mu_A > \\mu_B$. Rejeita H0, assim não é possível afirmar que os sistemas diferem entre si em relação ao tempo de processamento.",
  "$H0: \\mu_A = \\mu_B$ e $H1: \\mu_A < \\mu_B$. Rejeita H0, assim não é possível afirmar que os sistemas diferem entre si em relação ao tempo de processamento."
))
solutions <- c(TRUE, rep(FALSE, 4))

o <- sample(1:5)
questions <- questions[o]
solutions <- solutions[o]
```

Question
========
Dois sistemas A e B foram submetidos a um experimento computacional de 8 processos, sendo anotados os tempos que cada um gastou no processamento, em segundos, obtendo-se os seguintes resultados:

|A|B|
|:---|:---:|
|11|05|
|08|07|
|15|13|
|02|06|
|07|04|
|18|10|
|09|03|
|10|12|

É possível afirmar que os sistemas diferem entre si? Enuncie as hipóteses estatísticas para média e teste as hipóteses com nível de significância igual a 5%.

Considere $S_A^2 = 24$ e $S_B^2 = 14$


```{r questionlist, echo = FALSE, results = "asis"}
answerlist(questions, markup = "markdown")
```

Solution
========
$\bar A = 10$; $\bar B = 7,5$; $S_A^2 = 24$; $S_B^2 = 14$; $\alpha = 0,05$; $n = 8$; $m = 8$

$H0: \mu_A = \mu_B$

$H1: \mu_A \neq \mu_B$

$S = \sqrt{\frac{(n-1) \cdot S_A^2 +(m-1) \cdot S_B^2}{n+m-2}}$

$S = \sqrt {\frac{(7 \cdot 24)+(7 \cdot 14)}{14}}$

$S = \sqrt{\frac{266}{14}}$

$S = \sqrt {19}$

$S = 4,3588$

$t_c = \frac {\bar A - \bar B}{S \cdot \sqrt{\frac{1}{n}+\frac{1}{m}}}$

$t_c = \frac {10 - 7,5}{4,3588 \cdot \sqrt{\frac{1}{8}+\frac{1}{8}}}$

$t_c = \frac{2,5}{4,3588 \cdot \sqrt{0,25}}$

$t_c = 1,1471$

Utilizando a tabela de T-studente, obtemos $t_{tab} = 2,145$ e não rejeitamos H0. Para que H0 seja rejeitado é necessário que $|t_c| > t_{tab}$. Ou seja, não é possível afirmar que os sistemas diferem entre si em relação ao tempo de processamento.

```{r solutionlist, echo = FALSE, results = "asis"}
answerlist(ifelse(solutions, "Correta", "Incorreta"), markup = "markdown")
```

Meta-information
================
extype: schoice
exsolution: `r mchoice2string(solutions, single = TRUE)`
exname: testes de hipótese média