```{r data_generation, echo = FALSE, results = "hide"}
#Dados da questao

#Faca a resposta correta ser a primeira e as outras falsas
questions <- paste(c(
  '2.1', 
  '0.525', 
  '1.05', 
  '3.75', 
  '5.525'))
solutions <- c(TRUE, rep(FALSE, 4))

o <- sample(1:5)
questions <- questions[o]
solutions <- solutions[o]
```

Question
========
Em certo estudo, 16 determinações de vitamina C de um produto forneceram uma média de 22,1mg/100g e um desvio padrão de 4mg/100g. Assinale a alternativa que contém o valor correto da estatística t na hipótese de que a média verdadeira do teor de vitamina C do produto é 20mg/100g.


```{r questionlist, echo = FALSE, results = "asis"}
answerlist(questions, markup = "markdown")
```

Solution
========

$\begin{cases}H_0: \mu = 20 \\ H_1: \mu \neq 20\end{cases}$

A estatística t para teste de hipóteses é definida como

$\displaystyle\frac{\overline{X} - \mu_0}{\frac{S}{\sqrt{n}}}$

No exercício, temos que $\overline{X} = 22,1$, $\mu_0 = 20$, $S = 4$ e $n = 16$. Aplicando estes números na fórmula, temos

$\displaystyle\frac{22,1 - 20}{\frac{4}{\sqrt{16}}} = \displaystyle\frac{2,1}{\frac{4}{4}} = \displaystyle\frac{2,1}{1} = 2,1$


```{r solutionlist, echo = FALSE, results = "asis"}
answerlist(ifelse(solutions, "Correta", "Incorreta"), markup = "markdown")
```

Meta-information
================
extype: schoice
exsolution: `r mchoice2string(solutions, single = TRUE)`
exname: testes de hipótese média