```{r data_generation, echo = FALSE, results = "hide"}

questions <- c(
  '$-\\frac{0.4}{\\sqrt{2}}$',
  '$-\\frac{0.04}{10 \\cdot \\sqrt{2}}$',
  '$-\\frac{10 \\cdot 0.4}{\\sqrt{2}}$',
  '$-\\frac{0.4}{2}$',
  '$-\\frac{10 \\cdot 0.4}{2}$'
)

solutions <- c(TRUE, rep(FALSE, 4))

o <- sample(1:5)
questions <- questions[o]
solutions <- solutions[o]

```

Question
========
Em uma fábrica, duas máquinas estão ajustadas para encher cada garrafa com 1 litro de refrigerante. Para comparar a eficiência destas duas máquinas, uma amostra de tamanho 100 foi coletada aleatoriamente de cada máquina. A tabela abaixo apresenta os resultados encontrados.

||Máquina A|Máquina B|
|:---------------|:---------:|:-----------:|
|Tamanho da amostra|100|100|
|Média de refrigerante (em litros)|0,98|1,02|
|Desvio padrão|1,00|1,00|

Qual o valor calculado para a estatística do teste para comparar as quantidades médias de refrigerantes?

```{r questionlist, echo = FALSE, results = "asis"}
answerlist(questions, markup = "markdown")
```

Solution
========
Para resolver este exercício, vamos fazer um teste t (pois o desvio padrão populacional não nos foi informado) para a diferença entre as médias de litros de refrigerante da máquina A e da máquina B. Nos foi informado pela tabela o tamanho de amostra $n = 100$, a média amostral de litros da máquina A, $\overline{X_a} = 0,98$, a média amostral de litros da máquina B, $\overline{X_b} = 1,02$, o desvio padrão amostral da máquina A, $S_a = 1,00$, e o desvio padrão amostral da máquina B, $S_b = 1,00$.

Existem dois tipos de teste t para comparação de duas médias: o que assume que as variâncias populacionais são iguais e o que assume que elas são diferentes. No nosso caso, como os desvios padrões amostrais são literalmente iguais, então faremos o teste t para comparação de duas médias com variâncias iguais.

Para realizar o teste, precisamos calcular a estatística de teste, dada por

$\displaystyle{t = \frac{\overline{X_a} - \overline{X_b}}{\sqrt{S_p^2\left(\frac{1}{n_a}+\frac{1}{n_b}\right)}}}$

Onde $n_a$ e $n_b$ são o tamanho de amostra da máquina A e B respectivamente.

$S_p^2 = \displaystyle{\frac{[S_a^2(n_a - 1)] + [S_b^2(n_b - 1)]}{n_a + n_b - 2}}$

Calculando $S_p^2$:

$S_p^2 = \displaystyle{\frac{[S_a^2(n_a - 1)] + [S_b^2(n_b - 1)]}{n_a + n_b - 2}}$

$S_p^2 = \displaystyle{\frac{[1^2(100 - 1)] + [1^2(100 - 1)]}{100 + 100 - 2}}$

$S_p^2 = \displaystyle{\frac{99 + 99}{198}} = \displaystyle{\frac{198}{198}} = 1$

Calculando a estatística de teste:

$\displaystyle{t = \frac{\overline{X_a} - \overline{X_b}}{\sqrt{S_p^2\left(\frac{1}{n_a}+\frac{1}{n_b}\right)}}}$

$\displaystyle{t = \frac{0,98 - 1,02}{\sqrt{1\left(\frac{1}{100}+\frac{1}{100}\right)}}}$

$\displaystyle{t = \frac{-0,04}{\sqrt{\frac{2}{100}}} = -0,04*\frac{10}{\sqrt{2}} = -\frac{0,4}{\sqrt{2}}}$

```{r solutionlist, echo = FALSE, results = "asis"}
answerlist(ifelse(solutions, "Correta", "Incorreta"), markup = "markdown")
```

Meta-information
================
extype: schoice
exsolution: `r mchoice2string(solutions, single = TRUE)`
exname: estatistica t duas médias