```{r data_generation, echo = FALSE, results = "hide"}

questions <- c(
  't-Student com n-1 graus de liberdade.',
  'qui-quadrado com n graus de liberdade.',
  'F com 1 e n-2 graus de liberdade.',
  't-Student com 1 grau de liberdade',
  'F com n-1 e n-2 graus de liberdade.'
)
solutions <- c(TRUE, rep(FALSE, 4))

o <- sample(1:5)
questions <- questions[o]
solutions <- solutions[o]

```

Question
========

Uma amostra aleatória simples de tamanho $n$ é observada de uma distribuição normal com média $\mu$ e variância $\sigma^2$. Para testar $\displaystyle\begin{cases}H_0: \mu = \mu_0 \\ H_1: \mu \ne \mu_0\end{cases}$ em que $\mu_0$ é um número real qualquer, devemos usar uma estatística de teste com a seguinte distribuição de probabilidade:

```{r questionlist, echo = FALSE, results = "asis"}
answerlist(questions, markup = "markdown")
```

Solution
========

Para um teste de hipóteses para a média, quando a variância é desconhecida, usamos a estatística de teste t, que leva em conta a variância amostral ao invés da populacional. Para testar a média de uma população a distribuição t de Student possui n-1 graus de liberdade.

A estatística $\chi^2$ é usada para testar a variância de uma população e a estatística F é usada para testar diferenças entre as variâncias de duas populações.


```{r solutionlist, echo = FALSE, results = "asis"}
answerlist(ifelse(solutions, "Correta", "Incorreta"), markup = "markdown")
```

Meta-information
================
extype: schoice
exsolution: `r mchoice2string(solutions, single = TRUE)`
exname: tipos de testes