```{r data_generation, echo = FALSE, results = "hide"}

questions <- c(
  "Teste t para duas amostras independentes supondo variâncias iguais.",
  "Teste t para duas amostras independentes supondo variâncias diferentes.",
  "Teste t para duas amostras emparelhadas (pares de obs.).",
  "Teste de homogeneidade para as variâncias.",
  "Teste z para uma média."
)

solutions <- c(TRUE, rep(FALSE, 4))

o <- sample(1:5)
questions <- questions[o]
solutions <- solutions[o]

```

Question
========
Em uma fábrica, duas máquinas estão ajustadas para encher cada garrafa com 1 litro de refrigerante. Para comparar a eficiência destas duas máquinas, uma amostra de tamanho 100 foi coletada aleatoriamente de cada máquina. A tabela abaixo apresenta os resultados encontrados.

||Máquina A|Máquina B|
|:---------------|:---------:|:-----------:|
|Tamanho da amostra|100|100|
|Média de refrigerante (em litros)|0,98|1,02|
|Desvio padrão|1,00|1,00|

Qual dos testes abaixo é o mais adequado para comparar as quantidades médias de refrigerantes?

```{r questionlist, echo = FALSE, results = "asis"}
answerlist(questions, markup = "markdown")
```

Solution
========
A resposta correta é "Teste t para duas amostras independentes supondo variâncias iguais", porque de fato temos amostras de duas máquinas independentes e também podemos supor variâncias iguais conforme os desvios padrões fornecidos.


```{r solutionlist, echo = FALSE, results = "asis"}
answerlist(ifelse(solutions, "Correta", "Incorreta"), markup = "markdown")
```

Meta-information
================
extype: schoice
exsolution: `r mchoice2string(solutions, single = TRUE)`
exname: estatistica t