```{r data_generation, echo = FALSE, results = "hide"}
#Dados da questao

#Faca a resposta correta ser a primeira e as outras falsas
questions <- c(
"Como o p-valor do teste é 0,0892 não há evidência para rejeitar $H_0: \\mu = 100$.", 
"Como o p-valor do teste é 0,0446 conclui-se por $H_0: \\mu = 100$.", 
"Como o p-valor do teste é 0,0446 conclui-se por $H_1: \\mu \\neq 100$.", 
"Como o p-valor do teste é 0,0223 conclui-se por $H_1: \\mu \\neq 100$.",
"Não se pode tirar nenhuma conclusão, pois não foram informados o tamanho da amostra, a média amostral e o desvio padrão amostral.")
solutions <- c(TRUE, rep(FALSE, 4))

o <- sample(1:5)
questions <- questions[o]
solutions <- solutions[o]
```

Question
========
Considere o teste da hipótese $H_0: \mu = 100$ contra alternativa $H_1: \mu \neq 100$ em uma amostra da distribuição normal com média $\mu$ e variância $\sigma^2$. O valor da estatística teste t com distribuição de Student sob a hipótese $H_0$: $\mu$ = 100 é de –1,7864 e sabe-se que P(t $\geq$ 1,7864) = 0,0446. Suponha que a probabilidade de erro do tipo I esteja sendo controlada em 5%. Assinale a resposta correta.

```{r questionlist, echo = FALSE, results = "asis"}
answerlist(questions, markup = "markdown")
```

Solution
========

$\begin{cases}H_0: \mu = 100 \\ H_1: \mu \neq 100\end{cases}$

Considerando que o valor da estatística teste t com distribuição de Student sob a hipótese $H_0: \mu = 100$ é de –1,7864 e sabendo que P(t $\geq$ 1,7864) = 0,0446. Para um teste bilateral, então o p-valor é de $2 \cdot 0.0446 = 0.0892$ e não há evidência para rejeitar $H_0: \mu = 100$.

```{r solutionlist, echo = FALSE, results = "asis"}
answerlist(ifelse(solutions, "Correta", "Incorreta"), markup = "markdown")
```

Meta-information
================
extype: schoice
exsolution: `r mchoice2string(solutions, single = TRUE)`
exname: testes de hipótese p_valor
