```{r data_generation, echo = FALSE, results = "hide"}
#Dados da questao

#Faca a resposta correta ser a primeira e as outras falsas
questions <- paste(c(
"0,261 e não rejeitar a hipótese nula.", 
"0,064 e rejeitar a hipótese nula.", 
"0,125 e não rejeitar a hipótese nula.", 
"0,001 e rejeitar a hipótese nula.", 
"0,001 e não rejeitar a hipótese nula."))
solutions <- c(TRUE, rep(FALSE, 4))

o <- sample(1:5)
questions <- questions[o]
solutions <- solutions[o]
```

Question
========
Sejam as hipóteses $H_0: \mu = 5$ versus $H_1: \mu > 5$, em que $\mu$ é a média de salários mínimos pagos aos empregados de uma companhia multinacional. Os salários têm distribuição normal com variância conhecida igual a 25. Uma amostra aleatória simples de 100 empregados foi  selecionada e obteve-se uma média amostral de 5,32. Considerando um nível de significância de 5%, o p-valor aproximado da estatística de teste e a respectiva decisão são:

```{r questionlist, echo = FALSE, results = "asis"}
answerlist(questions, markup = "markdown")
```

Solution
========
$\begin{cases}H_0: \mu = 5 \\ H_1: \mu > 5\end{cases}$

Primeiro devemos calcular a estatística do teste z (pois conhecemos o desvio padrão = $\sqrt{25}$): temos $\bar{X} = 5,32$, $\mu_0 = 5$, $\sigma = \sqrt {25} = 5$ e $n = 100$

$\displaystyle{z = \frac{\bar{X} - \mu_0} {\frac{\sigma}{\sqrt n}}}$

$\displaystyle{z = \frac{5,32 - 5} {\frac{5}{\sqrt {100}}} = \frac{0,32} {\frac{5}{10}} = \frac{0,32 \cdot 10} {5} = \frac{3,2} {5} = 0,64}$

Agora, para calcular o p-valor devemos consultar na tabela z a área à direita de 0,64. Na tabela, a área acumulada entre 0 e 0,64 é 0,2389. Portanto o p-valor é obtido por 0,5 - 0,2389 = 0,2611. A hipótese nula não é rejeitada, pois p-valor > alfa (0,2611 > 0,05). Ou ainda, a decisão de não rejeitar $H_0$ também poderia ser tomada porque, considerando um teste unilateral à direita, a suposição $z > z_{tab}$ deve ser verdadeira para rejeitarmos $H_0$, o que não é verdade com os valores que obtivemos, pois $0,64 < 1,645$. O valor de $z_{tab}$ foi obtido utilizando a tabela z com valor unilateral e $\alpha = 0,05$



```{r solutionlist, echo = FALSE, results = "asis"}
answerlist(ifelse(solutions, "Correta", "Incorreta"), markup = "markdown")
```

Meta-information
================
extype: schoice
exsolution: `r mchoice2string(solutions, single = TRUE)`
exname: testes de hipótese p_valor
