```{r data_generation, echo = FALSE, results = "hide"}
#Dados da questao

#Faca a resposta correta ser a primeira e as outras falsas
questions <- paste(c(
  "Sim, há evidência de melhoria; rejeita-se H0.",
  "Sim, há evidência de melhoria; rejeita-se H1.",
  "Não, não há evidência de melhoria; rejeita-se H0.",
  "Não, não há evidência de melhoria; aceita-se H0.",
  "O teste não se aplica à situação."
))
solutions <- c(TRUE, rep(FALSE, 4))

o <- sample(1:5)
questions <- questions[o]
solutions <- solutions[o]
```

Question
========
Em certo banco de dados, o tempo para realização das buscas é aproximadamente normal, com média de 53 s e desvio padrão de 14 s. Depois de realizadas algumas modificações no sistema, observou-se que, em 30 consultas, o tempo médio caiu para 45 s. Há evidência de melhoria? Admita que as 30 observações possam ser consideradas uma amostra aleatória e que não houve alteração na variância. Use o nível de significância de 1%.

```{r questionlist, echo = FALSE, results = "asis"}
answerlist(questions, markup = "markdown")
```

Solution
========
$\bar X = 45$; $\sigma = 14$; $\alpha = 0,01$; $n = 30$; $\mu_0 = 53$

$H0 : \mu = 53$

$H1 : \mu  < 53$

$z_c = \frac {\bar X - \mu_0}{\sigma} \cdot \sqrt n$

$z_c = \frac {45 - 53}{14} \cdot \sqrt {30}$

$z_c = \frac{-8}{14} \cdot \sqrt {30}$

$z_c = -3,1298$

Assim, utilizando tabela da distribuição normal padrão, obtemos $z_{tab} = 2,325$. Rejeitamos H0, pois no teste unilateral rejeita-se H0 caso $z_c < -z_{tab}$. Ou seja, há evidência de melhoria.



```{r solutionlist, echo = FALSE, results = "asis"}
answerlist(ifelse(solutions, "Correta", "Incorreta"), markup = "markdown")
```

Meta-information
================
extype: schoice
exsolution: `r mchoice2string(solutions, single = TRUE)`
exname: teste de hipótese média