```{r data_generation, echo = FALSE, results = "hide"}
#Dados da questao

#Faca a resposta correta ser a primeira e as outras falsas
questions <- paste(c(
"A prática é economicamente recomendável.",
"A prática não é economicamente recomendável.",
"Nada se pode concluir sobre a economicidade da prática.",
"Para se concluir sobre a economicidade da prática, deve-se fazer um teste de hipótese.",
"A informação fornecida pelo intervalo de confiança de 95% não é suficiente para decidir sobre a economicidade da prática."))
solutions <- c(TRUE, rep(FALSE, 4))

o <- sample(1:5)
questions <- questions[o]
solutions <- solutions[o]
```

Question
========
Em um experimento, estudou-se o efeito da irrigação sobre o rendimento do milho, utilizando comparação de pares de observações com doze propriedades, onde, em cada uma, se instalou uma parcela irrigada e a outra não. No final do experimento, observou-se a diferença média d = 950kg/ha em favor das parcelas onde se aplicou a irrigação. Com os dados obtidos, estimou-se, com confiança de 95%, que os acréscimos mínimo e máximo no rendimento, decorrentes do uso de irrigação, são, respectivamente, 650kg/ha e 1250kg/ha. Sabendo-se que o custo de aplicação de irrigação é
equivalente a 500kg/ha, com confiança de 95%, qual a recomendação quanto à economia da prática?

```{r questionlist, echo = FALSE, results = "asis"}
answerlist(questions, markup = "markdown")
```

Solution
========
Com $\alpha = 0,05$ e $\bar{d} = 950\mbox{kg/ha}$, podemos concluir que a prática é economicamente recomendável, pois os acréscimos mínimo e máximo no rendimento, decorrentes do uso de irrigação, são, respectivamente, 650 kg/ha e 1250 kg/ha e o custo de aplicação da irrigação é equivalente a 500 kg/ha. Assim, mesmo que exista um gasto com a irrigação, ele é coberto pelo acréscimo no rendimento.

```{r solutionlist, echo = FALSE, results = "asis"}
answerlist(ifelse(solutions, "Correta", "Incorreta"), markup = "markdown")
```

Meta-information
================
extype: schoice
exsolution: `r mchoice2string(solutions, single = TRUE)`
exname: teoria testes duas médias pareadas
