```{r data_generation, echo = FALSE, results = "hide"}

questions <- c(
  '2,60',
  '0,43',
  '0,01',
  '-0,43',
  '-2,60'
)
solutions <- c(TRUE, rep(FALSE, 4))

o <- sample(1:5)
questions <- questions[o]
solutions <- solutions[o]

```

Question
========

Um pesquisador avaliou se a pressão sanguínea dos candidatos do último concurso para o Tribunal de Contas se alterava no início da prova. Em condições normais, sem stress, os candidatos entre 18 e 32 anos apresentaram uma pressão sistólica média de 120 mm Hg. Após medir a pressão de 36 candidatos a cinco minutos do início da prova, foi encontrada a pressão sistólica média de 125,2 mm Hg com desvio padrão amostral de 12 mm Hg. Deve-se testar

$\begin{cases}H_0: \mu = 120 \\ H_1: \mu > 120\end{cases}$

O valor calculado da estatística t é:

```{r questionlist, echo = FALSE, results = "asis"}
answerlist(questions, markup = "markdown")
```

Solution
========

A estatística t para teste de hipóteses é definida como

$\displaystyle\frac{\overline{X} - \mu_0}{\frac{S}{\sqrt{n}}}$

No exercício, temos que $\overline{X} = 125,2$, $\mu_0 = 120$, $S = 12$ e $n = 36$. Aplicando estes números na fórmula, temos

$= \displaystyle\frac{125,2 - 120}{\frac{12}{\sqrt{36}}} = \displaystyle\frac{5,2}{\frac{12}{6}} = \displaystyle\frac{5,2}{2} = 2,6$


```{r solutionlist, echo = FALSE, results = "asis"}
answerlist(ifelse(solutions, "Correta", "Incorreta"), markup = "markdown")
```

Meta-information
================
extype: schoice
exsolution: `r mchoice2string(solutions, single = TRUE)`
exname: estatistica t