```{r data_generation, echo = FALSE, results = "hide"}
#Dados da questao

#Faca a resposta correta ser a primeira e as outras falsas
questions <- paste(c(
  "Não, não há evidência de alteração na variância; aceita-se H0.",
  "Não, não há evidência de alteração na variância; rejeita-se H0.",
  "Sim, há evidência de alteração na variância; aceita-se H0.",
  "Sim, há evidência de alteração na variância; rejeita-se H0.",
  "O teste não se aplica à situação."
))
solutions <- c(TRUE, rep(FALSE, 4))

o <- sample(1:5)
questions <- questions[o]
solutions <- solutions[o]
```

Question
========
Em certo banco de dados, o tempo para realização das buscas é aproximadamente normal, com média de 53 s e desvio padrão de 14 s. Depois de realizadas algumas modificações no sistema, observou-se que, em 30 consultas, o tempo médio caiu para 45 s. Suponha que, nas 30 observações, o desvio padrão do tempo para a realização das buscas no banco de dados foi de 12 s. Há evidência de alteração na variância? Use o nível de significância de 1%.

```{r questionlist, echo = FALSE, results = "asis"}
answerlist(questions, markup = "markdown")
```

Solution
========
$n = 30$; $\sigma_0 = 14$; $S = 12$; $\alpha = 0,01$

$H0: \sigma^2 = \sigma_0^2$

$H1: \sigma^2 \neq \sigma_0^2$

$Q = \frac {(n-1) \cdot S^2}{\sigma_0^2}$

$Q = \frac {(29)12^2}{14^2}$

$Q = 21,3061$

Consultando a tabela da distribuição qui-quadrado temos q inferior = 13,12 e q superior = 52,34. Assim o q calculado não ultrapassa os limites e H0 não é rejeitada. Ou seja, não há evidência de alteração na variância.

```{r solutionlist, echo = FALSE, results = "asis"}
answerlist(ifelse(solutions, "Correta", "Incorreta"), markup = "markdown")
```

Meta-information
================
extype: schoice
exsolution: `r mchoice2string(solutions, single = TRUE)`
exname: testes de hipótese variância