```{r data_generation, echo = FALSE, results = "hide"}
#Dados da questao

#Faca a resposta correta ser a primeira e as outras falsas
questions <- paste(c(
  "Rejeita-se H0, ou seja, é possível afirmar que a produção está desobedecendo ao padrão exigido.",
  "Aceita-se H0, ou seja, é possível afirmar que a produção está desobedecendo ao padrão exigido.",
  "Aceita-se H0, ou seja, não é possível afirmar que a produção está desobedecendo ao padrão exigido.",
  "Rejeita-se H0, ou seja, não é possível afirmar que a produção está desobedecendo ao padrão exigido.",
  "Rejeita-se H1, ou seja, não é possível afirmar que a produção está desobedecendo ao padrão exigido."
))
solutions <- c(TRUE, rep(FALSE, 4))

o <- sample(1:5)
questions <- questions[o]
solutions <- solutions[o]
```

Question
========
Para a produção de netbooks, é exigido que eles pesem em média 500 g com um desvio padrão de no máximo 10 g, obedecendo a uma distribuição normal. Considerando uma amostra de 16 netbooks, foi observada uma variância de 196 g². É possível afirmar que a produção está desobedecendo ao padrão exigido quanto a variabilidade? Utilize significância de 5%.

```{r questionlist, echo = FALSE, results = "asis"}
answerlist(questions, markup = "markdown")
```

Solution
========
$n = 16$; $\sigma_0 = 10$; $S = 14$; $\alpha = 0,05$

$H0: \sigma^2 = \sigma_0^2$

$H1: \sigma^2 > \sigma_0^2$

$Q = \frac {(n-1) \cdot S^2}{\sigma_0^2}$

$Q = \frac {(16-1) \cdot 196}{100}$

$Q = 29,4$

$GL = n-1 = 15$

Assim, rejeita-se H0, pois o valor da direita na tabela é 25,00 e $q_c = 29,4$. Ou seja, é possível afirmar que a produção está desobedecendo ao padrão exigido.

```{r solutionlist, echo = FALSE, results = "asis"}
answerlist(ifelse(solutions, "Correta", "Incorreta"), markup = "markdown")
```

Meta-information
================
extype: schoice
exsolution: `r mchoice2string(solutions, single = TRUE)`
exname: testes de hipótese variância