```{r data_generation, echo = FALSE, results = "hide"}
#Dados da questao

#Faca a resposta correta ser a primeira e as outras falsas
questions <- paste(c(
  "Rejeita-se H0, pois valor calculado é superior ao valor da tabela.",
  "Rejeita-se H0, pois valor calculado é inferior ao valor da tabela.",
  "Aceita-se H0, pois valor calculado é superior ao valor da tabela.",
  "Aceita-se H0, pois valor calculado é inferior ao valor da tabela.",
  "Rejeita-se H1, pois valor calculado é superior ao valor da tabela."
))
solutions <- c(TRUE, rep(FALSE, 4))

o <- sample(1:5)
questions <- questions[o]
solutions <- solutions[o]
```

Question
========
As informações abaixo foram obtidas por meio da comparação de dois notebooks de diferentes marcas quanto ao seu tempo de duração em meses, funcionando em bom estado. Utilizando um nível de significância de 10%, teste a hipótese de homogeneidade das variâncias, considerando que os dados seguem a distribuição normal.

Notebook 1	|	54	55	58	50	61  | $S_1^2 = 17,3$

Notebook 2	|	51	54	55	52	53  | $S_2^2 = 2,5$


```{r questionlist, echo = FALSE, results = "asis"}
answerlist(questions, markup = "markdown")
```

Solution
========
$H0: \sigma_1^2 = \sigma_2^2$

$H1: \sigma_1^2 \neq \sigma_2^2$

$\alpha = 0,1$; $v1 = v2 = n-1 = 4$

$F = \frac{S_1^2}{S_2^2}$

$F = \frac{17,3}{2,5}$

$F = 6,92$

Como 6,92 está acima de 6,39 (tabela), rejeita-se H0.

```{r solutionlist, echo = FALSE, results = "asis"}
answerlist(ifelse(solutions, "Correta", "Incorreta"), markup = "markdown")
```

Meta-information
================
extype: schoice
exsolution: `r mchoice2string(solutions, single = TRUE)`
exname: testes de hipótese variância