```{r data_generation, echo = FALSE, results = "hide"}
#Dados da questao

#Faca a resposta correta ser a primeira e as outras falsas
questions <- paste(c(
  "Fabricante refuta a acusação, aceitando H0, pois $z_c = 1,237$.",
  "Fabricante não refuta a acusação, rejeitando H0, pois $z_c = 1,237$.",
  "Fabricante refuta a acusação, aceitando H0, pois $z_c = 1,282$.",
  "Fabricante não refuta a acusação, rejeitando H0, pois $z_c = 1,282$.",
  "Fabricante não refuta a acusação, rejeitando H0, pois $z_c = 2,156$."
))
solutions <- c(TRUE, rep(FALSE, 4))

o <- sample(1:5)
questions <- questions[o]
solutions <- solutions[o]
```

Question
========
Um consumidor de placas-mãe acusou o fabricante, dizendo que mais de 20% das unidades fabricadas apresentam defeito. Para confirmar sua acusação, ele usou uma amostra de tamanho 50, em que 27% das peças eram defeituosas. Teste as proporções para verificar se o fabricante poderia refutar a acusação. Utilize um nível de significância de 10% e $H0: \pi = \pi_0; H1: \pi > \pi_0$, com $\pi_0 = 0,2$.

```{r questionlist, echo = FALSE, results = "asis"}
answerlist(questions, markup = "markdown")
```

Solution
========
$n = 50$;  $\alpha = 0,1$; $p = 0,27$; $\pi_0 = 0,2$

$H0: \pi = 0,2$

$H1: \pi > 0,2$

$z_c = \frac{p - \pi_0}{\pi_0 \cdot (1 - \pi_0)} \cdot \sqrt n$

$z_c = \frac{0,27 - 0,2}{0,2 \cdot (1 - 0,2)} \cdot \sqrt {50}$

$z_c = \frac{0,07}{\sqrt{0,16}}\cdot \sqrt {50}$

$z_c = \frac{0,07}{0,4}\cdot \sqrt {50}$

$z_c = 1,237$

Desse modo, aceita-se H0, pois $z_c = 1,237 < z_{tab} = 1,282$. Ou seja, a proporção de itens defeituosos obtida pelo consumidor não é significativamente diferente da probabilidade de 20% anunciada pelo fabricante. 

```{r solutionlist, echo = FALSE, results = "asis"}
answerlist(ifelse(solutions, "Correta", "Incorreta"), markup = "markdown")
```

Meta-information
================
extype: schoice
exsolution: `r mchoice2string(solutions, single = TRUE)`
exname: testes de hipótese proporção