```{r data_generation, echo = FALSE, results = "hide"}
#Dados da questao

#Faca a resposta correta ser a primeira e as outras falsas
questions <- paste(c(
  "O valor de z calculado é, aproximadamente, 1,76; assim não há diferença significativa de opnião entre os grupos de usuários.",
  "O valor de z calculado é, aproximadamente, 4,55; assim não há diferença significativa de opnião entre os grupos de usuários.",
  "O valor de z calculado é, aproximadamente, 1,76; assim há diferença significativa de opnião entre os grupos de usuários.",
  "O valor de z calculado é, aproximadamente, 4,55; assim há diferença significativa de opnião entre os grupos de usuários.",
  "O valor de z calculado é, aproximadamente, 0,57; assim não há diferença significativa de opnião entre os grupos de usuários."
))
solutions <- c(TRUE, rep(FALSE, 4))

o <- sample(1:5)
questions <- questions[o]
solutions <- solutions[o]
```

Question
========
Após o lançamento do Xbox One, efetuou-se um levantamento de opinião entre usuários da Microsoft e da Nintendo, com uma amostra de 300 da Microsoft e de 200 da Nintendo. Revelou-se que 56% e 48%, respectivamente, preferiam o Xbox One em comparação a outros consoles. Utilizando um nível de significância de 5%, teste a hipótese de que não existe diferença de opinião entre os grupos de usuários.


```{r questionlist, echo = FALSE, results = "asis"}
answerlist(questions, markup = "markdown")
```

Solution
========
$H0: p1 = p2$

$H1: p1 \neq p2$

$z_c = \frac{p1 - p2}{\sqrt{\frac{p1 \cdot (1-p1)}{n}+\frac{p2 \cdot (1-p2)}{m}}}$

$z_c = \frac{0,56 - 0,48}{\sqrt{\frac{0,56 \cdot (1-0,56)}{300}+\frac{0,48 \cdot (1-0,48)}{200}}}$

$z_c = \frac{0,08}{\sqrt{\frac{0,2464}{300}+\frac{0,2496}{200}}}$

$z_c = \frac{0,08}{0,0456}$

$z_c = 1,7586$

Como $|z_c| = 1,76 < z_{tab} = 1,96$, aceita-se H0. Ou seja, não há diferença entre os grupos de usuários.

```{r solutionlist, echo = FALSE, results = "asis"}
answerlist(ifelse(solutions, "Correta", "Incorreta"), markup = "markdown")
```

Meta-information
================
extype: schoice
exsolution: `r mchoice2string(solutions, single = TRUE)`
exname: testes de hipótese proporções