```{r data_generation, echo = FALSE, results = "hide"}
#Dados da questao

#Faca a resposta correta ser a primeira e as outras falsas
questions <- paste(c(
  "Aceita-se H0, pois a proporção observada de máquinas defeituosas é de apenas 0,125.",
  "Rejeita-se H0, pois a proporção observada de máquinas defeituosas é de 0,125.",
  "Aceita-se H0, pois a proporção observada de máquinas defeituosas é de apenas 0,25.",
  "Rejeita-se H0, pois a proporção observada de máquinas defeituosas é de 0,9.",
  "Aceita-se H0, pois a proporção observada de máquinas defeituosas é de apenas 0,875."
))
solutions <- c(TRUE, rep(FALSE, 4))

o <- sample(1:5)
questions <- questions[o]
solutions <- solutions[o]
```

Question
========
Em um projeto são utilizados robôs para interagirem secretamente com seres humanos, por voz, para testar quão confortáveis as pessoas se sentem ao interagir com uma máquina sem saber do fato. O cientista que comanda a empresa que fornece os robôs para o projeto garante que 90% das máquinas que forneceu estão de acordo com as especificações exigidas. Testando uma amostra de 200 máquinas, revelaram-se 25 defeituosas. Teste a afirmativa do cientista com um nível de significância de 5% e $H0: \pi = \pi_0; H1: \pi < \pi_0$, com $\pi_0 = 0,9$.

```{r questionlist, echo = FALSE, results = "asis"}
answerlist(questions, markup = "markdown")
```

Solution
========
$n = 200$; $\alpha = 0,05$; $p = 1 - \frac{25}{200} = 1 - 0,125 = 0,875$

$H0: \pi = 0,9$

$H1: \pi < 0,9$

$z_c = \frac{p - \pi_0}{\pi_0 \cdot (1 - \pi_0)} \cdot \sqrt n$

$z_c = \frac{0,875 - 0,9}{0,9 \cdot (1 - 0,9)} \cdot \sqrt {200}$

$z_c = \frac{-,025}{\sqrt{0,09}}\cdot \sqrt {200}$

$z_c = \frac{-,025}{0,3}\cdot \sqrt {200}$

$z_c = -1,1785$

Como $z_{tab} = 1,645$, aceita-se H0, pois $|z_c = -1,1785| < z_{tab} = 1,645$.

```{r solutionlist, echo = FALSE, results = "asis"}
answerlist(ifelse(solutions, "Correta", "Incorreta"), markup = "markdown")
```

Meta-information
================
extype: schoice
exsolution: `r mchoice2string(solutions, single = TRUE)`
exname: testes de hipótese proporção