```{r data_generation, echo = FALSE, results = "hide"}
#Dados da questao

#Faca a resposta correta ser a primeira e as outras falsas
questions <- paste(c(
  "Rejeita-se H0, z calculado igual a – 2,5 e z tabelado igual a 1,96.",
  "Rejeita-se H0, t calculado igual a – 2,5 e t tabelado igual a 1,96.",
  "Aceita-se H0, z calculado igual a – 0,79 e z tabelado igual a 1,645.",
  "Aceita-se H0, t calculado igual a – 0,79 e t tabelado igual a 1,645.",
  "Rejeita-se H0, t calculado igual a – 4,68 e t tabelado igual a 1,645."
))
solutions <- c(TRUE, rep(FALSE, 4))

o <- sample(1:5)
questions <- questions[o]
solutions <- solutions[o]
```

Question
========
Em  um momento de pesquisa, a Intel deseja saber se as porcentagens de satisfação de seus usuários em relação a dois processadores fabricados por ela são semelhantes. Assim, foram entrevistadas 150 pessoas; destas, 80 relataram estar satisfeitas com o processador i5 e 100 com o processador i7. Utilizando nível de significância de 5%, calcule se as porcentagens são semelhantes ou não.

```{r questionlist, echo = FALSE, results = "asis"}
answerlist(questions, markup = "markdown")
```

Solution
========
$H0: p1 = p2$

$H1: p1 \neq p2$

$\alpha = 0,05$

$p1 = \frac{80}{150} = 0,53$

$p2 = \frac{100}{150} = 0,67$

$z_c = \frac{p1 - p2}{\sqrt{\frac{p1 \cdot (1-p1)}{n}+\frac{p2 \cdot (1-p2)}{m}}}$

$z_c = \frac{0,53 - 0,67}{\sqrt{\frac{0,53 \cdot 0,47}{150}+\frac{0,67 \cdot 0,33}{150}}}$

$z_c = \frac{-0,14}{0,0567} = -2,5$

Como o módulo de $z_c$ é superior ao $z_{tab} = 1,96$, rejeita-se H0.Ou seja, as porcentagens não são semelhantes.


```{r solutionlist, echo = FALSE, results = "asis"}
answerlist(ifelse(solutions, "Correta", "Incorreta"), markup = "markdown")
```

Meta-information
================
extype: schoice
exsolution: `r mchoice2string(solutions, single = TRUE)`
exname: testes de hipótese igualdade de proporções