```{r data_generation, echo = FALSE, results = "hide"}
#Dados da questao

#Faca a resposta correta ser a primeira e as outras falsas
questions <- paste(c(
  "Rejeita-se H0, z calculado igual a -4,5185 e z tabelado igual a 1,960.",
  "Rejeita-se H0, t calculado igual a -3,6478 e t tabelado igual a 1,645.",
  "Aceita-se H0, z calculado igual a -4,5185 e z tabelado igual a 1,960.",
  "Aceita-se H0, t calculado igual a -3,6478 e t tabelado igual a 1,960.",
  "Rejeita-se H0, z calculado igual a -2,2154 e z tabelado igual a 1,645."
))
solutions <- c(TRUE, rep(FALSE, 4))

o <- sample(1:5)
questions <- questions[o]
solutions <- solutions[o]
```

Question
========
De acordo com a produção de fones de ouvido, a proporção de produtos que funcionam bem até 2 anos é de 0,60. Teste esta hipótese, sabendo que em 1000 fones de ouvido amostrados, verificou-se 530 funcionando bem até 2 anos. Utilize um nível de significância de 5%.

```{r questionlist, echo = FALSE, results = "asis"}
answerlist(questions, markup = "markdown")
```

Solution
========
$H0: p_0 = 0,6$ (proporção igual a 60%)

$H1: p_0 \neq 0,6$ (proporção diferente de 60%)

$\alpha = 0,05$; $n = 1000$; $p = \frac{530}{1000} = 0,53$

$z = \frac{p - p_0}{\sqrt{p_0 \cdot (1 - p_0)}} \cdot\sqrt n$

$z = \frac{0,53 - 0,6}{\sqrt{0,6 \cdot (1 - 0,6)}} \cdot\sqrt {1000}$

$z = \frac{- 0,07}{\sqrt{0,24}} \cdot\sqrt {1000}$

$z = -4,5185$

Como $z_{tab} = 1,96$ e para rejeitar H0 é necessário que $|z_c| > z_{tab}$, rejeitamos H0. Ou seja, a proporção é diferente de 60%. 

```{r solutionlist, echo = FALSE, results = "asis"}
answerlist(ifelse(solutions, "Correta", "Incorreta"), markup = "markdown")
```

Meta-information
================
extype: schoice
exsolution: `r mchoice2string(solutions, single = TRUE)`
exname: testes de hipótese proporção