```{r data_generation, echo = FALSE, results = "hide"}
#Dados da questao

#Faca a resposta correta ser a primeira e as outras falsas
questions <- paste(c(
  "R = -0,96 e correlação negativa forte.",
  "R = -0,96 e correlação negativa fraca.",
  "R = -0,62 e correlação negativa regular.",
  "R = -0,62 e correlação negativa boa.",
  "R = -1 e correlação perfeita."
))
solutions <- c(TRUE, rep(FALSE, 4))

o <- sample(1:5)
questions <- questions[o]
solutions <- solutions[o]
```

Question
========
Os dados a seguir relacionam a quantidade de memória RAM do computador e o tempo de resposta do sistema (em segundos), em uma amostra de 10 computadores:

Memória | 12 | 13 |	14 | 14 |	16 | 18 |	19 | 22 |	24 | 26

Tempo   | 16 | 14 |	14 | 13 |	11 | 12 |	09 | 09 |	08 | 06

Calcule o coeficiente de correlação de Pearson. Considerando o coeficiente de correlação calculado, como você avalia o relacionamento entre memória e tempo de resposta, na amostra observada?

Considere: $\sum X \cdot Y = 1861$; $\sum X^2 = 3382$; $\sum y^2 = 1344$; $\sum X = 178$; $\sum Y = 112$ 

```{r questionlist, echo = FALSE, results = "asis"}
answerlist(questions, markup = "markdown")
```

Solution
========


$R = \frac{\sum X \cdot Y - (\sum X \cdot \sum Y)/n}{\sqrt {(\sum X^2 - (\sum X)^2/n)(\sum Y^2 - (\sum Y)^2/n)}}$

$R = \frac{1861 - (178)(112)/10}{\sqrt {(3382 - 178^2/10)(1344 - 112^2/10)}}$

$R = \frac{-132,6}{\sqrt {213,6 \cdot 89,6}}$

$R = -0,96$

Considerando o coeficiente de correlação calculado, o relacionamento entre memória e tempo de resposta é uma correlação negativa forte.

|R|Interpretação|
|:---------|:------------:|
|0 a 0,4|Fraca|
|0,4 a 0,7|Regular|
|0,7 a 0,8|Boa|
|0,8 a 0,99|Forte|
|1|Perfeita|

```{r solutionlist, echo = FALSE, results = "asis"}
answerlist(ifelse(solutions, "Correta", "Incorreta"), markup = "markdown")
```

Meta-information
================
extype: schoice
exsolution: `r mchoice2string(solutions, single = TRUE)`
exname: coeficiente de correlação