```{r data_generation, echo = FALSE, results = "hide"}
#Dados da questao

#Faca a resposta correta ser a primeira e as outras falsas
questions <- paste(c(
  "R = 0,6368",
  "R = -0,5325",
  "R = 0,9717",
  "R = 1.",
  "R = -0,4544"
))
solutions <- c(TRUE, rep(FALSE, 4))

o <- sample(1:5)
questions <- questions[o]
solutions <- solutions[o]
```

Question
========
Em uma pesquisa sobre influências genéticas, cientistas utilizaram um software para registrar o peso (kg) do pai (X) e o peso do filho (Y). Com os dados apresentados abaixo, puderam calcular o coeficiente de correlação linear de Pearson. Ao calcular tal coeficiente, o que foi que eles encontraram?

Y	|	68	66	68	65	69	66	68	65	71	67

X	|	65	63	67	64	68	62	70	66	68	67

Considere: $\sum X \cdot Y = 44445$; $\sum X^2 = 43616$; $\sum y^2 = 45325$; $\sum X = 660$; $\sum Y = 673$ 

```{r questionlist, echo = FALSE, results = "asis"}
answerlist(questions, markup = "markdown")
```

Solution
========

$R = \frac{\sum X \cdot Y - (\sum X \cdot \sum Y)/n}{\sqrt {(\sum X^2 - (\sum X)^2/n)(\sum Y^2 - (\sum Y)^2/n)}}$

$R = \frac{44445 - (673)(660)/10}{\sqrt {(45325 - 673^2/10)(43616 - 660^2/10)}}$

$R = \frac{27}{\sqrt {(32,1)(56)}}$

$R = 0,6368$


```{r solutionlist, echo = FALSE, results = "asis"}
answerlist(ifelse(solutions, "Correta", "Incorreta"), markup = "markdown")
```

Meta-information
================
extype: schoice
exsolution: `r mchoice2string(solutions, single = TRUE)`
exname: coeficiente de correlação