```{r data_generation, echo = FALSE, results = "hide"}

questions <- c(
  '13,2',
  '10,3',
  '15,0',
  '15,3',
  '23,0'
)
solutions <- c(TRUE, rep(FALSE, 4))

o <- sample(1:5)
questions <- questions[o]
solutions <- solutions[o]




```

Question
========

Foram estudadas 100 crianças para verificar se existe associação linear entre idade e capacidade pulmonar. O coeficiente de correlação linear de Pearson, calculado com os dados desta amostra, foi de 0,8. Para testar a hipótese de que idade e capacidade pulmonar de crianças são linearmente relacionadas, foi utilizado o teste t adequado. O valor calculado para a estatística de teste é igual a:

```{r questionlist, echo = FALSE, results = "asis"}
answerlist(questions, markup = "markdown")
```

Solution
========

Testar a hipótese de que idade e capacidade pulmonar de crianças são linearmente relacionadas, significa testar se $\rho$ é significativamente diferente de zero ou não. Ou seja, usaremos esse tipo de teste:

$\begin{cases}H_0: \rho = 0 \\ H_1: \rho \ne 0\end{cases}$

Usamos a estatística $\displaystyle{T = \frac{r\sqrt{n-2}}{\sqrt{1-r^2}}}$

Sabemos que $n=100$ e que $r = 0,8$, então vamos calcular $T$:

$\displaystyle{T = \frac{r\sqrt{n-2}}{\sqrt{1-r^2}}}$

$\displaystyle{T = \frac{0,8\sqrt{100-2}}{\sqrt{1-0,8^2}} = \frac{0,8\sqrt{98}}{\sqrt{1-0,64}} = \frac{0,8*9,8996}{\sqrt{0,36}} = \frac{7,9196}{0,6} = 13,199}$



```{r solutionlist, echo = FALSE, results = "asis"}
answerlist(ifelse(solutions, "Correta", "Incorreta"), markup = "markdown")
```

Meta-information
================
extype: schoice
exsolution: `r mchoice2string(solutions, single = TRUE)`
exname: teste correlacao e t