```{r data_generation, echo = FALSE, results = "hide"}

questions <- c(
'r significativo – associação negativa entre a produtividade de amendoim e o número de lesões de cercospora, indicando que, aumentando o número de lesões de cercospora, diminui a produtividade do amendoim.',
'r significativo – associação negativa entre a produtividade de amendoim e o número de lesões de cercospora, indicando que, aumentando o número de lesões de cercospora, aumenta a produtividade do amendoim.',
'r significativo – associação positiva entre a produtividade de amendoim e o número de lesões de cercospora, indicando que, aumentando o número de lesões de cercospora, diminui a produtividade do amendoim.',
'r não-significativo – associação negativa entre a produtividade de amendoim e o número de lesões de cercospora, indicando que, aumentando o número de lesões de cercospora, diminui a produtividade do amendoim.',
'r não-significativo – as evidências amostrais não são suficientes para comprovar associação entre a produtividade de amendoim e o número de lesões de cercospora.'
)
solutions <- c(TRUE, rep(FALSE, 4))

o <- sample(1:5)
questions <- questions[o]
solutions <- solutions[o]




```

Question
========

Num experimento em que se estudou a produtividade de amendoim e o número de lesões de cercospora com os valores médios das variáveis para 17 cultivares, obteve-se um coeficiente de correlação r = -0,95. Sabendo-se que, ao nível de significância de 5%, o valor mínimo de r, em termos absolutos, para ser considerado significativo é de 0,482, conclua quanto à significância do coeficiente de correlação r e o que isso significa, assinalando a alternativa correta.

```{r questionlist, echo = FALSE, results = "asis"}
answerlist(questions, markup = "markdown")
```

Solution
========

O valor r é significativo porque de acordo com o exercício, o valor mínimo de r, em termos absolutos, para ser considerado significativo a 5%, é de 0,482. Então se o r observado for maior do que 0,482 em módulo, ele é significativo. No caso, $|r| = 0,95 > 0,482$.

Se o valor r for negativo, significa dizer que há uma relação inversa entre as duas variáveis, de maneira que, quando uma cresce a outra diminui e vice-versa.


```{r solutionlist, echo = FALSE, results = "asis"}
answerlist(ifelse(solutions, "Correta", "Incorreta"), markup = "markdown")
```

Meta-information
================
extype: schoice
exsolution: `r mchoice2string(solutions, single = TRUE)`
exname: teste correlacao