```{r data_generation, echo = FALSE, results = "hide"}
#Dados da questao

#Faca a resposta correta ser a primeira e as outras falsas
questions <- paste(c(
  ".i) Correlação negativa forte; ii) Ausência de correlação; iii) Correlação positiva fraca; iv) Correlação positiva forte.",
  ".i) Correlação negativa fraca; ii) Ausência de correlação; iii) Correlação positiva forte; iv) Correlação positiva fraca.",
  ".i) Correlação negativa forte; ii) Correlação perfeita; iii) Correlação positiva boa; iv) Correlação positiva forte.",
  ".i) Correlação negativa fraca; ii) Correlação perfeita; iii) Correlação positiva regular; iv) Correlação positiva boa.",
  ".i) Correlação negativa regular; ii) Correlação boa; iii) Correlação perfeita; iv) Correlação positiva regular."
))
solutions <- c(TRUE, rep(FALSE, 4))

o <- sample(1:5)
questions <- questions[o]
solutions <- solutions[o]
```

Question
========
Considerando os coeficientes de correlação apresentados abaixo, classifique-os:

.  i) R = -0,97    .    ii) R = 0    .   iii) R = 0,2    .   iv) R = 0,99


```{r questionlist, echo = FALSE, results = "asis"}
answerlist(questions, markup = "markdown")
```

Solution
========
.i) Correlação negativa forte; 

.ii) Ausência de correlação; 

.iii) Correlação positiva fraca; 

.iv) Correlação positiva forte.

|R|Interpretação|
|:---------|:------------:|
|0 a 0,4|Fraca|
|0,4 a 0,7|Regular|
|0,7 a 0,8|Boa|
|0,8 a 0,99|Forte|
|1|Perfeita|

```{r solutionlist, echo = FALSE, results = "asis"}
answerlist(ifelse(solutions, "Correta", "Incorreta"), markup = "markdown")
```

Meta-information
================
extype: schoice
exsolution: `r mchoice2string(solutions, single = TRUE)`
exname: coeficiente de correlação