```{r data_generation, echo = FALSE, results = "hide"}
#Dados da questao

#Faca a resposta correta ser a primeira e as outras falsas
questions <- paste(c(
"-1,0",
"2,5",
"1,0",
"0,0",
"-0,4"))
solutions <- c(TRUE, rep(FALSE, 4))

o <- sample(1:5)
questions <- questions[o]
solutions <- solutions[o]
```

Question
========
Se X é uma variável aleatória e Y = 5 – 2X, então o coeficiente de correlação linear entre X e Y é igual a:

```{r questionlist, echo = FALSE, results = "asis"}
answerlist(questions, markup = "markdown")
```

Solution
========
Considerando a reta Y = 5 – 2X fornecida, temos que o coeficiente de correlação linear é igual a -1. Isso acontece porque se X e Y tiverem uma relação linear perfeita diretamente proporcional, Y = a + bX, então R = 1; se X e Y tiverem uma relação linear perfeita inversamente proporcional, Y = a - bX, então R = -1; se X e Y forem independentes, então R = 0.   


```{r solutionlist, echo = FALSE, results = "asis"}
answerlist(ifelse(solutions, "Correta", "Incorreta"), markup = "markdown")
```

Meta-information
================
extype: schoice
exsolution: `r mchoice2string(solutions, single = TRUE)`
exname: coeficiente de correlação