```{r data_generation, echo = FALSE, results = "hide"}
#Dados da questao

#Faca a resposta correta ser a primeira e as outras falsas
questions <- paste(c(
  "y = -25,9336 + 3,1296x.",
  "y = 9,3267 + 11,267x.",
  "y = 11,267 + 3,1296x.",
  "y = -9,3267 + 25,9336x.",
  "y = -17,4390 + 2,2146x."
))
solutions <- c(TRUE, rep(FALSE, 4))

o <- sample(1:5)
questions <- questions[o]
solutions <- solutions[o]
```

Question
========
Um estudo foi desenvolvido para verificar o quanto o comprimento de um cabo da porta serial de microcomputadores influencia na qualidade da transmissão de dados, medida através do número de falhas em 100.000 lotes de dados transmitidos (taxa de falha). Estabeleça a equação (reta) de regressão. Os resultados foram:

Comp. Cabo | 8 | 8 | 9 | 9 | 10 | 10 | 11 |	11 | 12

Taxa de falha | 2,2 |	2,1 |	3,0 |	2,9 |	4,1 |	4,5 |	6,2 |	5,9 |	9,8

Comp. Cabo |	12	| 13 | 13	| 14 | 14	| 15

Taxa de falha |	8,7 |	12,5 | 13,1 |	19,3 | 17,4 |	28,2

Considere: 

$\sum X \cdot Y = 1798,2$; $\sum X^2 = 1975$; $\sum y^2 = 2107,05$; $\sum X = 169$; $\sum Y = 139,9$ 


```{r questionlist, echo = FALSE, results = "asis"}
answerlist(questions, markup = "markdown")
```

Solution
========
$\beta --> b1$

$b1 = \frac{\sum X \cdot Y - (\sum X \cdot \sum Y)/n}{\sum X^2 - (\sum X^2/n)}$

$b1 = \frac{1798,2 - (169)(139,9)/15}{1975 - 169^2/15}$

$b1 = 3,1296$

$\alpha --> b0$

$b0 = \mu_y - b1 \cdot \mu_x$

$b0 = 9,3267 - 3,1296 \cdot 11,267$

$b0 = -25,9336$

Portanto a equação de regressão é:

$y = -25,9336 + 3,1296x$			


```{r solutionlist, echo = FALSE, results = "asis"}
answerlist(ifelse(solutions, "Correta", "Incorreta"), markup = "markdown")
```

Meta-information
================
extype: schoice
exsolution: `r mchoice2string(solutions, single = TRUE)`
exname: regressão linear