```{r data_generation, echo = FALSE, results = "hide"}
#Dados da questao

#Faca a resposta correta ser a primeira e as outras falsas
questions <- paste(c(
  "O número esperado de erros é de 19,4 erros.",
  "O número esperado de erros é de 30 erros.",
  "O número esperado de erros é de 6,5 erros.",
  "O número esperado de erros é de 2,4 erros.",
  "O número esperado de erros é de 15,6 erros."
))
solutions <- c(TRUE, rep(FALSE, 4))

o <- sample(1:5)
questions <- questions[o]
solutions <- solutions[o]
```

Question
========
Os dados abaixo referem-se aos meses de experiência de doze digitadores e ao número de erros cometidos na digitação de determinado texto:

Meses x |	1	 | 2  | 3  | 4	| 5	 | 6	| 7	| 8	 | 9	| 10 |	11 |	12

Erros y	| 30 | 28	| 23 | 20 |	19 | 17 |	14|	13 | 11 |	7  |	4  |	2

Dados $\sum X_i = 78$; $\sum Y_i = 188$; $\sum X_i^2 = 650$; $\sum X_i \cdot Y_i = 871$, qual o número esperado de erros para um digitador com 5 meses de experiência?

```{r questionlist, echo = FALSE, results = "asis"}
answerlist(questions, markup = "markdown")
```

Solution
========
$\beta --> b1$

$b1 = \frac{\sum X \cdot Y - (\sum X \cdot \sum Y)/n}{\sum X^2 - (\sum X^2/n)}$

$b1 = \frac{871 - (78)(188)/12}{650 - 78^2/12}$

$b1 = -2,45$

$\alpha --> b0$

$b0 = \mu_y - b1 \cdot \mu_x$

$b0 = 15,67 - (-2,45 \cdot 6,5)$

$b0 = 31,62$

Portanto, o número esperado de erros para um digitador com 5 meses de experiência é calculado a seguir: 

$y = 31,62 - 2,45x$					
					
Se x = 5 --> $y = 31,62 - 2,45 \cdot 5 = 19,4$					



```{r solutionlist, echo = FALSE, results = "asis"}
answerlist(ifelse(solutions, "Correta", "Incorreta"), markup = "markdown")
```

Meta-information
================
extype: schoice
exsolution: `r mchoice2string(solutions, single = TRUE)`
exname: regressão linear