```{r data_generation, echo = FALSE, results = "hide"}
#Dados da questao

#Faca a resposta correta ser a primeira e as outras falsas
questions <- paste(c(
  "Podemos esperar 28,1 milhões de litros de leite produzidos para um índice pluviométrico de 24 mm.",
  "Podemos esperar 28,9 milhões de litros de leite produzidos para um índice pluviométrico de 24 mm.",
  "Podemos esperar 8,9 milhões de litros de leite produzidos para um índice pluviométrico de 24 mm.",
  "Podemos esperar 24 milhões de litros de leite produzidos para um índice pluviométrico de 24 mm.",
  "Podemos esperar 25,2 milhões de litros de leite produzidos para um índice pluviométrico de 24 mm."
))
solutions <- c(TRUE, rep(FALSE, 4))

o <- sample(1:5)
questions <- questions[o]
solutions <- solutions[o]
```

Question
========
Produtores de leite de determinada região do país passaram a controlar sua produção com um software que registra o volume de produção de leite (em milhões de litros) e o volume de precipitação pluviométrica (em mm). Seguem os registros obtidos:

|Anos|Produção de leite|Índice Pluviométrico|
|:---|:---------------:|:------------------:|
|2000|26|23|
|2001|25|21|
|2002|31|28|
|2003|29|27|
|2004|27|23|
|2005|31|28|
|2006|32|27|
|2007|28|22|
|2008|30|26|
|2009|30|25|

Ajuste os dados em um modelo linear.
Considere: 
$\sum_Y = 289$;	$\sum X \cdot Y = 7273$; $\sum X = 250$; $\sum X^2 = 6310$


Admitindo-se, em 2010, um índice pluviométrico de 24 mm, qual deverá ser o volume esperado de produção de leite?

```{r questionlist, echo = FALSE, results = "asis"}
answerlist(questions, markup = "markdown")
```

Solution
========
Y --> produção de leite; X --> índice pluviométrico			

$\beta --> b1$

$b1 = \frac{\sum X \cdot Y - (\sum X \cdot \sum Y)/n}{\sum X^2 - (\sum X^2/n)}$

$b1 = \frac{7273 - (250)(289)/10}{6310 - (250^2/10)}$

$b1 = 0,8$

$\alpha --> b0$

$b0 = \mu_y - b1 \cdot \mu_x$

$b0 = 28,9 - 0,8 \cdot 25$

$b0 = 8,9$

Portanto o modelo linear é:

$y = 8,9 + 0,8 \cdot x$

Tendo x = 24  ---> $y = 8,9 + 0,8 \cdot 24 = 8,9 + 19,2 = 28,1$						
							
Assim, podemos esperar 28,1 milhões de litros de leite produzidos para um índice pluviométrico de 24 mm.


```{r solutionlist, echo = FALSE, results = "asis"}
answerlist(ifelse(solutions, "Correta", "Incorreta"), markup = "markdown")
```

Meta-information
================
extype: schoice
exsolution: `r mchoice2string(solutions, single = TRUE)`
exname: regressão linear