```{r data_generation, echo = FALSE, results = "hide"}
#Dados da questao

#Faca a resposta correta ser a primeira e as outras falsas
questions <- paste(c(
  "y = 10 + 12x.",
  "y = 12 + 10x.",
  "y = 16 + 20x.",
  "y = 5 + 70x.",
  "y = 70 + 5x."
))
solutions <- c(TRUE, rep(FALSE, 4))

o <- sample(1:5)
questions <- questions[o]
solutions <- solutions[o]
```

Question
========
Sejam Y = despesa com viagem, X = duração da viagem (em dias). 
Para uma amostra com n = 102 obteve-se: $\sum X = 510$; $\sum Y = 7140$; $\sum X^2 = 4150$; $\sum X \cdot Y = 54900$; $\sum Y^2 = 740200$; $\mu_y = 70$; $\mu_x = 5$. 

Obtenha a reta $y = \alpha + \beta x$.


```{r questionlist, echo = FALSE, results = "asis"}
answerlist(questions, markup = "markdown")
```

Solution
========
$\beta --> b1$

$b1 = \frac{\sum X \cdot Y - (\sum X \cdot \sum Y)/n}{\sum X^2 - (\sum X^2/n)}$

$b1 = \frac{54900 - (510)(7140)/102}{4150-510^2/102}$

$b1 = 12$

$\alpha --> b0$

$b0 = \mu_y - b1 \cdot \mu_x$

$b0 = 70 - 12 \cdot 5$

$b0 = 70 - 60 = 10$

Como:

$y = \alpha + \beta \cdot x$

Então:

$y = 10 + 12 \cdot x$

```{r solutionlist, echo = FALSE, results = "asis"}
answerlist(ifelse(solutions, "Correta", "Incorreta"), markup = "markdown")
```

Meta-information
================
extype: schoice
exsolution: `r mchoice2string(solutions, single = TRUE)`
exname: regressão linear