```{r data_generation, echo = FALSE, results = "hide"}

questions <- c(
'-2,09. Estima-se em 2,09 a redução na produtividade para cada aumento de 1ºC na temperatura.',
'185,96. Estima-se em 185,96 a redução na produtividade para cada aumento de 1ºC na temperatura.',
'185,96. Estima-se em 185,96 o aumento na produtividade para cada aumento de 1ºC na temperatura.',
'-2,09. Estima-se em 2,09 a redução na produtividade para cada redução de 1ºC na temperatura.',
'2,09. Estima-se em 2,09 o aumento na produtividade para cada aumento de 1ºC na temperatura.'
)
solutions <- c(TRUE, rep(FALSE, 4))

o <- sample(1:5)
questions <- questions[o]
solutions <- solutions[o]



```

Question
========

O gerente de uma indústria localizada em um país tropical vem verificando muita variação na produtividade dos funcionários e acredita que deva ter uma relação com a temperatura do dia. Num experimento organizado para estudar a relação entre a produtividade (peças produzidas por dia) e a temperatura do dia (medida em ºC), foram coletados dados aleatoriamente ao longo de um período de seis meses, obtendo-se a equação de regressão linear $Y = 185,96 - 2,09 X$. Na equação de regressão linear, identifique a alternativa com o coeficiente de inclinação e o que ele representa.

```{r questionlist, echo = FALSE, results = "asis"}
answerlist(questions, markup = "markdown")
```

Solution
========

A equação de regressão linear genérica é dada como $Y = a + b X$, onde $a$ é o intercepto da reta, ou seja, o valor que $Y$ assume quando $X$ for zero; e $b$ é o coeficiente de inclinação da reta, ou seja, o valor que, para cada aumento em uma unidade de $X$, $Y$ aumenta em $b$ unidades.

No exercício, o coeficiente vale -2,09 (o sinal de menos pertence a $b$, pois na equação geral há um sinal de mais entre $a$ e $b$). Quando $b$ é negativo, podemos interpretá-lo como, para cada aumento em uma unidade de $X$, $Y$ *diminui* em $b$ unidades. Portanto, estima-se em 2,09 a redução na produtividade para cada aumento de 1ºC na temperatura.


```{r solutionlist, echo = FALSE, results = "asis"}
answerlist(ifelse(solutions, "Correta", "Incorreta"), markup = "markdown")
```

Meta-information
================
extype: schoice
exsolution: `r mchoice2string(solutions, single = TRUE)`
exname: coeficiente de inclinacao