```{r data_generation, echo = FALSE, results = "hide"}
#Dados da questao

#Faca a resposta correta ser a primeira e as outras falsas
questions <- paste(c(
  "Quantidade de aditivo (X) / octanagem da gasolina (Y); Consumo (Y) / renda (X); Memória RAM do computador (X) / tempo de resposta do sistema (Y).",
  "Quantidade de aditivo (X) / octanagem da gasolina (Y); Consumo (X) / renda (Y); Memória RAM do computador (X) / tempo de resposta do sistema (Y).",
  "Quantidade de aditivo (X) / octanagem da gasolina (Y); Consumo (X) / renda (Y); Memória RAM do computador (Y) / tempo de resposta do sistema (X).",
  "Quantidade de aditivo (X) / octanagem da gasolina (Y); Consumo (Y) / renda (X); Memória RAM do computador (Y) / tempo de resposta do sistema (X).",
  "Quantidade de aditivo (X) / octanagem da gasolina (Y); Consumo (Y) / renda (Y); Memória RAM do computador (X) / tempo de resposta do sistema (X)."
  ))
solutions <- c(TRUE, rep(FALSE, 4))

o <- sample(1:5)
questions <- questions[o]
solutions <- solutions[o]
```

Question
========
Classifique os exemplos de aplicação de regressão linear simples como variável dependente (Y) ou como variável independente (X).

- Quantidade de aditivo / octanagem da gasolina.

- Consumo / renda.

- Memória RAM do computador / tempo de resposta do sistema.


```{r questionlist, echo = FALSE, results = "asis"}
answerlist(questions, markup = "markdown")
```

Solution
========
Quantidade de aditivo (X) / octanagem da gasolina (Y).

Pois a octanagem da gasolina depende da quantidade de aditivo.

Consumo (Y) / renda (X).

Pois o consumo de uma pessoa depende da sua renda.

Memória RAM do computador (X) / tempo de resposta do sistema (Y).

Pois o tempo de resposta de um sistema depende da quantidade de memória RAM do computador.

```{r solutionlist, echo = FALSE, results = "asis"}
answerlist(ifelse(solutions, "Correta", "Incorreta"), markup = "markdown")
```

Meta-information
================
extype: schoice
exsolution: `r mchoice2string(solutions, single = TRUE)`
exname: regressão linear