```{r data_generation, echo = FALSE, results = "hide"}
#Dados da questao

#Faca a resposta correta ser a primeira e as outras falsas
questions <- paste(c(
"Quanto maior é a precipitação pluviométrica, menor deve ser a colheita de milho esperada.",
"Um aumento de 1 kg/ha na colheita de milho corresponde a um aumento de 441,13 cm na
precipitação pluviométrica.",
"Um aumento de 1 cm na precipitação pluviométrica corresponde a um aumento de 1,93 kg/ha na
colheita de milho.",
"Um aumento de 1 cm na precipitação pluviométrica corresponde a um aumento de 441,13 kg/ha na
colheita de milho.",
"Um aumento de 1 kg/ha na colheita de milho corresponde a uma diminuição de 1,93 cm na
precipitação pluviométrica."))
solutions <- c(TRUE, rep(FALSE, 4))

o <- sample(1:5)
questions <- questions[o]
solutions <- solutions[o]
```

Question
========
A relação entre X: precipitação pluviométrica (medida em cm) e Y: colheita de milho (medida em kg/ha) foi estudada em uma amostra de tamanho 45. Os valores observados para Y variaram de 160 a 520 e os de X variaram de 17,8 a 160,2. Foi obtida a seguinte reta de regressão: $\bar{Y}$ = 441,13 – 1,93X. Qual a conclusão correta para estes dados?

```{r questionlist, echo = FALSE, results = "asis"}
answerlist(questions, markup = "markdown")
```

Solution
========

A equação de regressão linear genérica é dada como $Y = a + b X$, onde $a$ é o intercepto da reta, ou seja, o valor que $Y$ assume quando $X$ for zero; e $b$ é o coeficiente de inclinação da reta, ou seja, o valor que, para cada aumento em uma unidade de $X$, $Y$ aumenta em $b$ unidades.

Assim, 441,13 representa o valor esperado para a colheita de milho (em kg/ha) se não houver precipitação, e o valor – 1,93 representa o decrescimento esperado na colheita de milho (em kg/ha) a cada aumento de 1 cm na precipitação pluviométrica.

Alternativa correta:

* Quanto maior é a precipitação pluviométrica, menor deve ser a colheita de milho esperada é verdadeira, porque quanto maior o valor de X (precipitação), menor será o valor de Y (colheita).

```{r solutionlist, echo = FALSE, results = "asis"}
answerlist(ifelse(solutions, "Correta", "Incorreta"), markup = "markdown")
```

Meta-information
================
extype: schoice
exsolution: `r mchoice2string(solutions, single = TRUE)`
exname: regressão simples