```{r data_generation, echo = FALSE, results = "hide"}
#Dados da questao

#Faca a resposta correta ser a primeira e as outras falsas
questions <- paste(c(
  "O consumo de sorvete esperado é de 49,1 kg e o incremento é de 1,8 kg.",
  "O consumo de sorvete esperado é de 48,6 kg e o incremento é de 1,8 kg.",
  "O consumo de sorvete esperado é de 49,1 kg e o incremento é de 0,8 kg.",
  "O consumo de sorvete esperado é de 49,1 kg e o incremento é de 0,5 kg.",
  "O consumo de sorvete esperado é de 48,6 kg e o incremento é de 0,5 kg."
))
solutions <- c(TRUE, rep(FALSE, 4))

o <- sample(1:5)
questions <- questions[o]
solutions <- solutions[o]
```

Question
========
Um administrador de sorveteria instalou um sistema para que registrasse por um longo período de tempo a temperatura média diária, em ºC (X), e o volume de vendas diárias de sorvete, em kg (Y). Com os dados, foi ajustada a seguinte equação de regressão:

		y = 0,5 + 1,8x , com R² = 0,8
		
Qual é o consumo de sorvete esperado em um dia de 27ºC? E qual é o incremento esperado nas vendas de sorvete a cada 1ºC de aumento da temperatura?


```{r questionlist, echo = FALSE, results = "asis"}
answerlist(questions, markup = "markdown")
```

Solution
========
Para calcular o consumo de sorvete esperado em um dia de 27ºC utilizamos a função fornecida no enunciado:

$y = 0,5 + 1,8 \cdot x$							
$y = 0,5 + 1,8 \cdot 27$							
$y = 0,5 + 48,6$							
$y = 49,1$							
							
Portanto, é esperado um consumo de 49,1 quilos de sorvete em um dia de 27ºC.	

Considerando a equação encontrada, espera-se um aumento de 1,8 quilos a cada grau de aumento da temperatura, pois 1,8 é a constante que multiplica a variável X, a qual representa a temperatura.


```{r solutionlist, echo = FALSE, results = "asis"}
answerlist(ifelse(solutions, "Correta", "Incorreta"), markup = "markdown")
```

Meta-information
================
extype: schoice
exsolution: `r mchoice2string(solutions, single = TRUE)`
exname: regressão linear