```{r data_generation, echo = FALSE, results = "hide"}
#Dados da questao

#Faca a resposta correta ser a primeira e as outras falsas
questions <- paste(c(
  "$\\alpha = 36,6;  \\beta = 3,83$.",
  "$\\alpha = 3,83;  \\beta = 36,6$.",
  "$\\alpha = 73,5;  \\beta = 3,5$.",
  "$\\alpha = 3,5;  \\beta = 73,5$.",
  "$\\alpha = 36,6;  \\beta = 3,5$."
))
solutions <- c(TRUE, rep(FALSE, 4))

o <- sample(1:5)
questions <- questions[o]
solutions <- solutions[o]
```

Question
========
No processo de aquecimento de uma CPU, avaliou-se o efeito da temperatura da máquina (X) sobre o tempo de resfriamento (Y). Foram realizados 6 experimentos com níveis de temperatura equidistantes, os quais são designados por 1, 2, 3, 4, 5 e 6. Os valores obtidos de tempo de resfriamento foram: 41, 42, 50, 53, 54, 60, respectivamente. 
De posse das informações, calcule as estimativas de $\alpha$ e $\beta$ da equação de regressão $E(Y) =  \alpha + \beta x.$

Considere: $\sum X \cdot Y = 1117$; $\sum X^2 = 91$; $\sum y^2 = 15270$; $\sum X = 21$; $\sum Y = 300$ 


```{r questionlist, echo = FALSE, results = "asis"}
answerlist(questions, markup = "markdown")
```

Solution
========

$\beta --> b1$

$b1 = \frac{\sum X \cdot Y - (\sum X \cdot \sum Y)/n}{\sum X^2 - (\sum X^2/n)}$

$b1 = \frac{1117 - (21)(300)/6}{91 - 21^2/6}$

$b1 = 3,8285$

$\alpha --> b0$

$b0 = \mu_y - b1 \cdot \mu_x$

$b0 = 50 - 3,8285  \cdot 3,5$

$b0 = 36,6$

```{r solutionlist, echo = FALSE, results = "asis"}
answerlist(ifelse(solutions, "Correta", "Incorreta"), markup = "markdown")
```

Meta-information
================
extype: schoice
exsolution: `r mchoice2string(solutions, single = TRUE)`
exname: regressão linear