```{r data_generation, echo = FALSE, results = "hide"}
#Dados da questao

#Faca a resposta correta ser a primeira e as outras falsas
questions <- paste(c(
"se espera uma colheita de milho de 248,13 kg/are para uma área de precipitação pluviométrica de 100
cm.",
"a correlação entre precipitação pluviométrica e colheita de milho, se houver, é da ordem de 93%.",
"a correlação entre precipitação pluviométrica e colheita de milho, se houver, é da ordem de 0,06%.",
"a correlação entre precipitação pluviométrica e colheita de milho, se houver, é da ordem de 6%.",
"existe baixa probabilidade (0,006) da precipitação pluviométrica estar relacionada linearmente com a
colheita de milho."))
solutions <- c(TRUE, rep(FALSE, 4))

o <- sample(1:5)
questions <- questions[o]
solutions <- solutions[o]
```

Question
========
A relação entre X: precipitação pluviométrica (medida em cm) e Y: colheita de milho (medida em kg/ha) foi estudada em uma amostra de tamanho 45. Os valores observados para Y variaram de 160 a 520 e os de X variaram de 17,8 a 160,2. Foi obtida a seguinte reta de regressão: $\bar{Y}$ = 441,13 – 1,93X. O que se pode afirmar sobre esse resultado?

```{r questionlist, echo = FALSE, results = "asis"}
answerlist(questions, markup = "markdown")
```

Solution
========
Espera-se uma colheita de milho de 248,13 kg/ha para uma área de precipitação pluviométrica de 100 cm, porque conforme a reta que nos é informada $\bar{Y}$ = 441,13 – 1,93X, se substituirmos X por 100 obteremos Y = 248,13.

$\bar{Y}$ = 441,13 – 1,93X

$\bar{Y}$ = 441,13 - 1,93 $\cdot$ (100)

$\bar{Y}$ = 441,13 - 193

$\bar{Y}$ = 248,13

```{r solutionlist, echo = FALSE, results = "asis"}
answerlist(ifelse(solutions, "Correta", "Incorreta"), markup = "markdown")
```

Meta-information
================
extype: schoice
exsolution: `r mchoice2string(solutions, single = TRUE)`
exname: regressão simples
