```{r data_generation, echo = FALSE, results = "hide"}
#Dados da questao

#Faca a resposta correta ser a primeira e as outras falsas
questions <- paste(c(
  "P(X < 3) = 0,4232.",
  "P(X < 3) = 0,5012.",
  "P(X < 3) = 0,7854.",
  "P(X < 3) = 0,2045.",
  "P(X < 3) = 0,0011"))
solutions <- c(TRUE, rep(FALSE, 4))

o <- sample(1:5)
questions <- questions[o]
solutions <- solutions[o]
```

Question
========
Supondo que as consultas num banco de dados ocorrem de forma independente e aleatória, com uma taxa média de três consultas por minuto, calcule a probabilidade de que no próximo minuto ocorram menos de três consultas.

```{r questionlist, echo = FALSE, results = "asis"}
answerlist(questions, markup = "markdown")
```

Solution
========
Seja X o número de consultas por minuto.  X ~ Exp (3) 

$P(X < 3) = p(0) + p(1) + p(2)$

$P(X < 3) = \frac {e^{-\lambda} \cdot \lambda^x}{x!} + \frac {e^{-\lambda} \cdot \lambda^x}{x!} + \frac {e^{-\lambda} \cdot \lambda^x}{x!}$

$P(X < 3) = \frac {e^{-3} \cdot 3^0}{0!} + \frac {e^{-3} \cdot 3^1}{1!} + \frac {e^{-3} \cdot 3^2}{2!}$

$P(X < 3) = 0,4232$


```{r solutionlist, echo = FALSE, results = "asis"}
answerlist(ifelse(solutions, "Correta", "Incorreta"), markup = "markdown")
```

Meta-information
================
extype: schoice
exsolution: `r mchoice2string(solutions, single = TRUE)`
exname: poisson