```{r data_generation, echo = FALSE, results = "hide"}
#Dados da questao

#Faca a resposta correta ser a primeira e as outras falsas
questions <- paste(c(0.9, 0.3, "2a", 0.81, "$a^2$" ))
solutions <- c(TRUE, rep(FALSE, 4))

o <- sample(1:5)
questions <- questions[o]
solutions <- solutions[o]
```

Question
========
A tabela mostra a distribuição de probabilidade de uma variável X:

|X|-1|0|+1|
|:----|:-----:|:-----:|:-----:|
|P(X = x)|`3a`|`a`|`6a`|


Sabendo que "a" é um número real, então, o desvio padrão de X é igual a:

```{r questionlist, echo = FALSE, results = "asis"}
answerlist(questions, markup = "markdown")
```

Solution
========
Primeiro, é preciso calcular o valor de $a$, para isso lembre-se que $3a + a + 6a = 1$, portanto $a = 0,1$. Para calcular o desvio padrão, é preciso primeiro calcular a variância e então extrair sua raiz. Para isso, calcula-se primeiro a média (esperança): $E(X) = (-1) \cdot 3a + (0) \cdot a + (1) \cdot 6a = -3a + 0 + 6a = 3a\\$
Calcula-se a esperança de $X^2$: $E(X^2) = (-1)^2 \cdot 3a + (0)^2 \cdot a + (1)^2 \cdot 6a = 3a + 0 + 6a = 9a\\$
Depois calcula-se a variância: $V(X) = E(X^2) - E(X)^2 = 9a - (3a)^2 = 9a - 9a^2 = 9 \cdot (0,1) - 9 \cdot (0,1)^2 = 0,9 - 0,09 = 0, 81\\$
E então o desvio padrão: $DP = \sqrt{V(X)} = \sqrt{0,81} = 0,9$


```{r solutionlist, echo = FALSE, results = "asis"}
answerlist(ifelse(solutions, "Correta", "Incorreta"), markup = "markdown")
```

Meta-information
================
extype: schoice
exsolution: `r mchoice2string(solutions, single = TRUE)`
exname: variaveis aleatorias discretas