```{r data_generation, echo = FALSE, results = "hide"}
#Dados da questao

#Faca a resposta correta ser a primeira e as outras falsas
questions <- paste(c(
  "P(X > 4) = 0,0527.",
  "P(X > 4) = 0,9473.",
  "P(X > 4) = 0,3067.",
  "P(X > 4) = 0,0298.",
  "P(X > 4) = 0,0633."))
solutions <- c(TRUE, rep(FALSE, 4))

o <- sample(1:5)
questions <- questions[o]
solutions <- solutions[o]
```

Question
========
Em um canal de comunicação digital, a probabilidade de se receber um bit com erro é de 0,0002. Se 10.000 bits forem transmitidos por esse canal, qual é a probabilidade de que mais de quatro bits sejam recebidos com erro?

```{r questionlist, echo = FALSE, results = "asis"}
answerlist(questions, markup = "markdown")
```

Solution
========
Considere X o número de bits recebidos com erro.

$\lambda = n \cdot p = 10.000 \cdot 0,0002 = 2$    

*utilizar a aproximação da Distribuição Binomial pela Distribuição Poisson

$P(X > 4) = 1 - P(X <= 4) = 1 - 0,9473  = 0,0527$


```{r solutionlist, echo = FALSE, results = "asis"}
answerlist(ifelse(solutions, "Correta", "Incorreta"), markup = "markdown")
```

Meta-information
================
extype: schoice
exsolution: `r mchoice2string(solutions, single = TRUE)`
exname: variáveis aleatórias discretas e distribuições de probabilidade