```{r data_generation, echo = FALSE, results = "hide"}
#Dados da questao

#Faca a resposta correta ser a primeira e as outras falsas
questions <- paste(c(
  "E(X) = 4 e V(X) = 9,6. Se o lucro duplicar, E(X) = 8 e V(X) = 38,4.",
  "E(X) = 4 e V(X) = 9,6. Se o lucro duplicar, E(X) = 8 e V(X) = 9,6.",
  "E(X) = 4 e V(X) = 9,6. Se o lucro duplicar, E(X) = 8 e V(X) = 19,2.",
  "E(X) = 1,33 e V(X) = 23,84. Se o lucro duplicar, E(X) = 2,66 e V(X) = 95,36.",
  "E(X) = 1,33 e V(X) = 23,84. Se o lucro duplicar, E(X) = 2,66 e V(X) = 47,68."))
solutions <- c(TRUE, rep(FALSE, 4))

o <- sample(1:5)
questions <- questions[o]
solutions <- solutions[o]
```

Question
========
Considere que em uma empresa fabricante de robôs, eles são classificados de acordo com as falhas que apresentam. Podem ser perfeitos (P), com defeito leve (DL) ou com defeito grave (DG). Seja a seguinte distribuição do lucro (em R$), por unidade vendida desses robôs:

|Tipo|x|p(x)|
|:----|:----:|:----:|
|P|6|0,7|
|DL|0|0,2|
|DG|-2|0,1|

Calcule o valor esperado e a variância do lucro. Se o lucro duplicar, qual será o novo valor esperado e a variância do lucro por unidade?


```{r questionlist, echo = FALSE, results = "asis"}
answerlist(questions, markup = "markdown")
```

Solution
========
$E(X) = \mu = \sum x \cdot p(x)$

$E(X) = 6 \cdot (0,7) + 0 \cdot (0,2) + (-2) \cdot (0,1)$		
$E(X) = 4,2 + 0 - 0,2$		
$E(X) = 4,0$		
		
$V(X) = E(X^2) - (E(X))^2$

$V(X) = 6^2 \cdot (0,7) + 0^2 \cdot (0,2) + (-2)^2 \cdot (0,1) - 4^2$		
$V(X) = 36 \cdot (0,7) + 0 \cdot (0,2) + 4 \cdot (0,1) - 16$		
$V(X) = 25,2 + 0,4 - 16$		
$V(X) = 9,6$		

De acordo com as suas propriedades, o valor esperado será multiplicado pela constante que o x foi multiplicado e a variância será multiplicada pelo quadrado da constante que multiplicou x. Portanto, E(X) = 4 ---> $2 \cdot E(X) = 8$ e V(X) = 9,6 ---> $2^2 \cdot V(X) = 38,4$		


```{r solutionlist, echo = FALSE, results = "asis"}
answerlist(ifelse(solutions, "Correta", "Incorreta"), markup = "markdown")
```

Meta-information
================
extype: schoice
exsolution: `r mchoice2string(solutions, single = TRUE)`
exname: variáveis aleatórias discretas e distribuições de probabilidade