```{r data_generation, echo = FALSE, results = "hide"}
#Dados da questao

#Faca a resposta correta ser a primeira e as outras falsas
questions <- paste(c(
  "0,4335.",
  "0,5665.",
  "0,7089.",
  "0,1023.",
  "0,6078."))
solutions <- c(TRUE, rep(FALSE, 4))

o <- sample(1:5)
questions <- questions[o]
solutions <- solutions[o]
```

Question
========
Placas de vídeo são expedidas em lotes de 30 unidades. Antes que a remessa seja aprovada, um inspetor escolhe aleatoriamente cinco placas do lote e as inspeciona. Se nenhuma das placas inspecionadas for defeituosa, o lote é aprovado. Se uma ou mais forem defeituosas, todo o lote é inspecionado. Supondo que haja três placas defeituosas no lote, qual é a probabilidade de que o controle de qualidade aponte para a inspeção total?


```{r questionlist, echo = FALSE, results = "asis"}
answerlist(questions, markup = "markdown")
```

Solution
========
P(X >= 1) = 1 - P(X = 0)		
		
Utilizando o modelo hipergeométrico:		

$P(X = 0) = \frac{C_3^0 \cdot C_{30-3}^{5-0}}{C_{30}^5}$

$P(X = 0) = \frac{C_{27}^{5}}{C_{30}^5}$

$P(X = 0) = \frac{80730}{142506}$

$P(X = 0) = 0,5665$

Logo, P(X >= 1) = 1 - 0,5665 = 0,4335		

```{r solutionlist, echo = FALSE, results = "asis"}
answerlist(ifelse(solutions, "Correta", "Incorreta"), markup = "markdown")
```

Meta-information
================
extype: schoice
exsolution: `r mchoice2string(solutions, single = TRUE)`
exname: variáveis aleatórias discretas e distribuições de probabilidade