```{r data_generation, echo = FALSE, results = "hide"}
#Dados da questao

#Faca a resposta correta ser a primeira e as outras falsas
questions <- paste(c("perder 25 centavos", "ganhar 25 centavos", "ganhar 50 centavos", "perder 50 centavos", "perder 75 centavos"))
solutions <- c(TRUE, rep(FALSE, 4))

o <- sample(1:5)
questions <- questions[o]
solutions <- solutions[o]
```

Question
========
Um jogador lança para o ar duas moedas honestas. Ganhará $R\$1,00$ se ocorrer uma cara e $R\$2,00$ se ocorrer duas caras. Por outro lado, perderá $R\$5,00$ se não ocorrer cara. O jogador deve esperar:


```{r questionlist, echo = FALSE, results = "asis"}
answerlist(questions, markup = "markdown")
```

Solution
========
Deve-se calcular a esperança de $X$:
$\\E(X) = 2 \cdot \left (\frac{1}{4}\right) + 1 \cdot \left (\frac{1}{2}\right) - 5 \cdot \left (\frac{1}{4}\right)\\$
$E(X) = \left (\frac{1}{2}\right) + \left (\frac{1}{2}\right) - \left (\frac{5}{4}\right)\\$
$E(X) = -\frac{1}{4} = -0,25$


```{r solutionlist, echo = FALSE, results = "asis"}
answerlist(ifelse(solutions, "Correta", "Incorreta"), markup = "markdown")
```

Meta-information
================
extype: schoice
exsolution: `r mchoice2string(solutions, single = TRUE)`
exname: variaveis aleatorias discretas