```{r data_generation, echo = FALSE, results = "hide"}
#Dados da questao

#Faca a resposta correta ser a primeira e as outras falsas
questions <- paste(c(
  "2 flores.",
  "3 flores.",
  "10 flores.",
  "15 flores.",
  "50 flores."))
solutions <- c(TRUE, rep(FALSE, 4))

o <- sample(1:5)
questions <- questions[o]
solutions <- solutions[o]
```

Question
========
Um florista faz estoque de uma flor de curta duração que lhe custa R\$0,50 e que ele vende a R$1,50 no primeiro dia em que a flor está na loja. Toda flor que não é vendida nesse primeiro dia não serve mais e é jogada fora. Seja X a variável aleatória que denota o número de flores que os fregueses compram diariamente. Utilizando seu histórico de vendas, o florista pôde descobrir que a função de probabilidade de X é dada pela tabela abaixo:

|x|0|1|2|3|
|:---|:---:|:---:|:---:|:---:|
|p(x)|0,1|0,4|0,3|0,2|

Quantas flores o florista deveria ter em estoque a fim de maximizar o valor esperado do seu lucro?

```{r questionlist, echo = FALSE, results = "asis"}
answerlist(questions, markup = "markdown")
```

Solution
========
Calculando-se a esperança da variável obtém-se 1,6 flores, assim, arredondando para cima, duas flores.					
$E(X) = 0 \cdot (0,1) + 1 \cdot (0,4) + 2 \cdot (0,3) + 3 \cdot (0,2)$					

$E(X) = 0 + 0,4 + 0,6 + 0,6$				

$E(X) = 1,6$					


```{r solutionlist, echo = FALSE, results = "asis"}
answerlist(ifelse(solutions, "Correta", "Incorreta"), markup = "markdown")
```

Meta-information
================
extype: schoice
exsolution: `r mchoice2string(solutions, single = TRUE)`
exname: variáveis aleatórias discretas e distribuições de probabilidade