```{r, include = FALSE, message = FALSE, warning = FALSE}
library(exams)
```


```{r data_generation, echo = FALSE, results = "hide"}
#Dados da questao
x <- sample(6:15, size = 1)
y <- sample(1:4, size = 1)
min <- x - y; max <- x + y
prob1 <- round(runif(1,.1,.8), 1)
aux1 <- 1 - prob1
prob2 <- round(runif(1,.1, aux1), 1)
prob3 <- 1 - prob1 - prob2
valor_esp <- (x*prob1) + (max*prob2) + (min*prob3)

#Respostas:
rand <- round(runif(4, min = 4.5, max = 15.5), digits = 1)

corret <- paste("R$", valor_esp)
err <- paste("R$", rand)

#Faca a resposta correta ser a primeira e as outras falsas
questions <- c(corret, err[1], err[2], err[3], err[4])
solutions <- c(TRUE, rep(FALSE, 4))

o <- sample(1:5)
questions <- questions[o]
solutions <- solutions[o]
```

Question
========
O preço de determinada ação fica constante, aumenta ou diminui $R\$ `r y`$ por dia com probabilidades `r prob1`, `r prob2` e `r prob3` respectivamente. Assinale a opção que dá o valor esperado do preço da ação amanhã se seu preço hoje é $R\$ `r x`$.

```{r questionlist, echo = FALSE, results = "asis"}
answerlist(questions, markup = "markdown")
```

Solution
========
Deve-se calcular a esperança de $X$ com os seguintes valores possíveis: $R\$ `r x`$ = preço constante, $R\$ `r max`$ = preço aumenta e $R\$ `r min`$ = preço diminui.

$\\E(X) = \sum_{j=1}^{3} x_j \cdotp(p_j)$

$\\E(X) = `r x` \cdot (`r prob1`) + `r max` \cdot (`r prob2`) + `r min` \cdot (`r prob3`)$

$\\E(X) = `r valor_esp`$ 

```{r solutionlist, echo = FALSE, results = "asis"}
answerlist(ifelse(solutions, "Correta", "Incorreta"), markup = "markdown")
```

Meta-information
================
extype: schoice
exsolution: `r mchoice2string(solutions, single = TRUE)`
exname: variaveis aleatorias discretas