```{r data_generation, echo = FALSE, results = "hide"}
#Dados da questao

#Faca a resposta correta ser a primeira e as outras falsas
questions <- paste(c(
"E(X) = 1000 e DP = 10,77.",
"E(X) = 500 e DP = 10,77.",
"E(X) = 1000 e DP = 14.",
"E(X) = 500 e DP = 14.",
"E(X) = 500 e DP = 116"))
solutions <- c(TRUE, rep(FALSE, 4))

o <- sample(1:5)
questions <- questions[o]
solutions <- solutions[o]
```

Question
========
Foi detectado um defeito em um sistema de computadores, de modo que eles estão muito lentos para apresentar respostas aos cálculos requeridos, levando em média 900 segundos para calcular o resultado, com desvio padrão de 10 segundos. O tempo médio que levam para colocar o resultado na tela é de 100 segundos, com desvio padrão de 4 segundos. Considerando que o tempo de cálculo e o tempo de escrita na tela são independentes, qual é a média e o desvio padrão do tempo total?

```{r questionlist, echo = FALSE, results = "asis"}
answerlist(questions, markup = "markdown")
```

Solution
========
$E(X) = \sum x \cdot p(x)$

$E(X) = 900 + 100$

$E(X) = 1000$

DP(X) = 10 ---> V(X) = 100

DP(Y) = 4 ---> V(X) = 16

$V(X+Y) = V(X) + V(Y)$

$V(X+Y) = 100 + 16$

$V(X+Y) = 116$

$DP(X+Y) = \sqrt{V(X+Y)}$

$DP(X+Y) = 10,7703$


```{r solutionlist, echo = FALSE, results = "asis"}
answerlist(ifelse(solutions, "Correta", "Incorreta"), markup = "markdown")
```

Meta-information
================
extype: schoice
exsolution: `r mchoice2string(solutions, single = TRUE)`
exname: variáveis aleatórias discretas e distribuições de probabilidade