```{r data_generation, echo = FALSE, results = "hide"}
#Dados da questao

#Faca a resposta correta ser a primeira e as outras falsas
questions <- paste(c(
  "P(X > 1) = 0,8009.",
  "P(X > 1) = 0,1991.",
  "P(X > 1) = 0,9010.",
  "P(X > 1) = 0,0990.",
  "P(X > 1) = 0,2958."))
solutions <- c(TRUE, rep(FALSE, 4))

o <- sample(1:5)
questions <- questions[o]
solutions <- solutions[o]
```

Question
========
Suponha que as requisições a um sistema ocorram de forma independente e que a taxa média de ocorrências é três requisições por minuto, constante no período em análise. Calcule a probabilidade de ocorrer mais de uma requisição no próximo minuto.

```{r questionlist, echo = FALSE, results = "asis"}
answerlist(questions, markup = "markdown")
```

Solution
========
Considere X = número de requisições por minuto. X~Exp(3)

$P(X > 1) = 1 - P(X \le 1) = 1 - (P(X=0) + P(X=1))$

$P(X = 0) = \frac {e^{-3} \cdot 3^0}{0!} = 0,04979$

$P(X = 1) = \frac {e^{-3} \cdot 3^1}{1!} = 0,14936$

$P(X > 1) = 1 - 0,1991 = 0,8009$



```{r solutionlist, echo = FALSE, results = "asis"}
answerlist(ifelse(solutions, "Correta", "Incorreta"), markup = "markdown")
```

Meta-information
================
extype: schoice
exsolution: `r mchoice2string(solutions, single = TRUE)`
exname: poisson