```{r data_generation, echo = FALSE, results = "hide"}
#Dados da questao

#Faca a resposta correta ser a primeira e as outras falsas
questions <- paste(c(
  "P(T > 500) = 0,3679.",
  "P(T > 500) = 0,5000.",
  "P(T > 500) = 0,0020.",
  "P(T > 500) = 0,7168.",
  "P(T > 500) = 0,2918."))
solutions <- c(TRUE, rep(FALSE, 4))

o <- sample(1:5)
questions <- questions[o]
solutions <- solutions[o]
```

Question
========
O tempo de vida, em horas, de um transistor é uma variável aleatória T com distribuição exponencial. O tempo médio de vida do transistor é de 500 horas. Qual a probabilidade de o transistor durar mais de 500 horas?  

```{r questionlist, echo = FALSE, results = "asis"}
answerlist(questions, markup = "markdown")
```

Solution
========
$P(T > t) = e^{-\lambda \cdot t}$

$t = 500$

$E(T) = \frac{1}{\lambda}$

$500 = \frac{1}{\lambda}$

$\lambda = \frac{1}{500}$

$\lambda = 0,002$

$P(T > 500) = e^{-\lambda \cdot t}$

$P(T > 500) = e^{-0,002 \cdot 500}$

$P(T > 500) = e^{-1}$

$P(T > 500) = 0,3679$

```{r solutionlist, echo = FALSE, results = "asis"}
answerlist(ifelse(solutions, "Correta", "Incorreta"), markup = "markdown")
```

Meta-information
================
extype: schoice
exsolution: `r mchoice2string(solutions, single = TRUE)`
exname: variáveis aleatórias contínuas e distribuições de probabilidade