```{r, include = FALSE, message = FALSE, warning = FALSE}
library(exams)
```


```{r data_generation, echo = FALSE, results = "hide"}

questions <- c('A probabilidade de um projeto ser avaliado num período entre 28 e 35 horas é superior a 10%.',
'A probabilidade de um projeto ser avaliado em menos de 35 horas é inferior a 10%.',
'10% dos projetos requerem tempo de avaliação superior a 46 horas.',
'Apenas 5% dos projetos levam mais do que 50 horas.',
'Pelo menos 25% dos projetos são avaliados em tempo inferior a 30 horas.')
solutions <- c(TRUE, rep(FALSE, 4))

o <- sample(1:5)
questions <- questions[o]
solutions <- solutions[o]

```

Question
========

O tempo que os analistas de uma empresa de consultoria levam para avaliar um projeto tem média de 40 horas com desvio padrão de 5 horas. Considere que esse tempo seja normalmente distribuído. Avalie os itens abaixo, a partir dos dados apresentados:

```{r questionlist, echo = FALSE, results = "asis"}
answerlist(questions, markup = "markdown")
```

Solution
========

* A probabilidade de um projeto ser avaliado num período entre 28 e 35 horas é superior a 10%.

$P(28<X<35)$

$= P(\displaystyle\frac{28-40}{5}<Z<\frac{35-40}{5})$ transformação na normal para a normal padrão

$= P(-2,4<Z<-1)$

$= P(1<Z<2,4)$ graças ao fato de a normal ser simétrica

$= P(0<Z<2,4) - P(0<Z<1)$

$= 0,4918 - 0,3413$ olhar na tabela da normal padrão

$= 0,1505$

**Verdadeira**

* A probabilidade de um projeto ser avaliado em menos de 35 horas é inferior a 10%.

$P(X<35)$

$= P(Z<\displaystyle\frac{35-40}{5})$ transformação na normal para a normal padrão

$= P(Z<-1)$

$= P(Z>1)$ graças ao fato de a normal ser simétrica

$= 0,5 - P(0<Z<1)$ 

$= 0,5 - 0,3413$ olhar na tabela da normal padrão

$= 0,1587$

**Falso**

* 10% dos projetos requerem tempo de avaliação superior a 46 horas.

$P(X>x) = 0,1$ para qual $x$ essa afirmação é verdadeira?

$P(Z>z) = 0,1$

$0,5 - P(0<Z<z) = 0,1$

$P(0<Z<z) = 0,4$

$Z = 1,28$ olhar o valor na tabela da normal padrão

$Z = \displaystyle\frac{X - \mu}{\sigma}$ 

$1,28 = \displaystyle\frac{X - 40}{5}$

$5*1,28 = X - 40$

$6,4 + 40 = X$

$X = 46,4$

**Falso**

* Apenas 5% dos projetos levam mais do que 50 horas.

$P(X>x) = 0,05$ para qual $x$ essa afirmação é verdadeira?

$P(Z>z) = 0,05$

$0,5 - P(0<Z<z) = 0,05$

$P(0<Z<z) = 0,45$

$Z = 1,645$ olhar o valor na tabela da normal padrão

$Z = \displaystyle\frac{X - \mu}{\sigma}$ 

$1,645 = \displaystyle\frac{X - 40}{5}$

$5*1,645 = X - 40$

$8,2 + 40 = X$

$X = 48,2$

**Falso**

* Pelo menos 25% dos projetos são avaliados em tempo inferior a 30 horas.

$P(X<x) = 0,25$ para qual $x$ essa afirmação é verdadeira?

$P(Z<-z) = P(-z<Z<0) = P(0<Z<z) = 0,25$

$Z = -0,675$ olhar o valor na tabela da normal padrão

$Z = \displaystyle\frac{X - \mu}{\sigma}$ 

$-0,675 = \displaystyle\frac{X - 40}{5}$

$5*(-0,675) = X - 40$

$-3,375 + 40 = X$

$X = 36,6$

**Falso**

```{r solutionlist, echo = FALSE, results = "asis"}
answerlist(ifelse(solutions, "Correta", "Incorreta"), markup = "markdown")
```

Meta-information
================
extype: schoice
exsolution: `r mchoice2string(solutions, single = TRUE)`
exname: normal padrao trabalhosa