```{r data_generation, echo = FALSE, results = "hide"}
#Dados da questao

#Faca a resposta correta ser a primeira e as outras falsas
questions <- paste(c(
  "0,3012.",
  "0,1587.",
  "0,6789.",
  "0,2113.",
  "0,3679."))
solutions <- c(TRUE, rep(FALSE, 4))

o <- sample(1:5)
questions <- questions[o]
solutions <- solutions[o]
```

Question
========
No horário de maior movimento, um sistema de banco de dados recebe, em média, 100 requisições por minuto, segundo uma distribuição de Poisson. Qual é a probabilidade de que no próximo minuto ocorram mais de 120 requisições? 

```{r questionlist, echo = FALSE, results = "asis"}
answerlist(questions, markup = "markdown")
```

Solution
========
$E(T) = \frac{1}{\lambda}$

$100 = \frac{1}{\lambda}$

$\lambda = \frac{1}{100}$

$\lambda = 0,01$

----------------------------

$P(R > 120) = e^{-\lambda \cdot t}$

$P(R > 120) = e^{-0,01 \cdot 120}$

$P(R > 120) = e^{-1,2}$

$P(R > 120) = 0,3012$

```{r solutionlist, echo = FALSE, results = "asis"}
answerlist(ifelse(solutions, "Correta", "Incorreta"), markup = "markdown")
```

Meta-information
================
extype: schoice
exsolution: `r mchoice2string(solutions, single = TRUE)`
exname: variáveis aleatórias contínuas e distribuições de probabilidade