```{r, include = FALSE, message = FALSE, warning = FALSE}
library(exams)
```

```{r data_generation, echo = FALSE, results = "hide"}
#Dados da questão:
prob <- round(runif(1, 0.2, 0.5), 1)
x <- sample(1:4, size = 1)
resp <- (x/2)*(prob^2) - 0^2

valores <- c(0.38, 0.42, 0.50, 0.55)
erros <- resp + valores

questions = c(resp, erros[1], erros[2], erros[3], erros[4])

solutions <- c(TRUE, rep(FALSE, 4))

o <- sample(1:5)
questions <- questions[o]
solutions <- solutions[o]
```

Question
========

Uma variável aleatória contínua, X, tem função densidade de probabilidade f(x) igual a

$f(x) = \begin{cases} `r x`x, \text{ se } 0 < x < 1 \\ 0, \text{ caso contrário}\end{cases}$

Assim, pode-se afirmar que $P (0 < x < `r prob`)$ é igual a

```{r questionlist, echo = FALSE, results = "asis"}
answerlist(questions, markup = "markdown")
```

Solution
========

Para calcular $P (a < X < b)$ sendo X uma variável aleatória contínua com função densidade de probabilidade igual a f(x), precisamos calcular a área abaixo da curva f(x) entre os pontos a e b, ou ainda, calcular

$\displaystyle\int_{a}^{b}f(x)dx$

Neste caso, vamos calcular

$\displaystyle\int_{0}^{`r prob`}`r x`xdx$

Perceba que o intervalo 0 < x < `r prob` é entre 0 e 1, e portanto usamos f(x) = `r x`x e não f(x) = 0.

$\displaystyle\int_{0}^{`r prob`}`r x`xdx = \left (\frac{`r x`x^2}{2}\right)_{0}^{`r prob`} = \frac{`r x`}{2}(`r prob`)^2-0^2 = `r (x/2)*(prob^2)` - 0^2 = `r (x/2)*(prob^2) - 0^2`$


```{r solutionlist, echo = FALSE, results = "asis"}
answerlist(ifelse(solutions, "Correta", "Incorreta"), markup = "markdown")
```

Meta-information
================
extype: schoice
exsolution: `r mchoice2string(solutions, single = TRUE)`
exname: densidade probabilidade