```{r, include = FALSE, message = FALSE, warning = FALSE}
library(exams)
```

```{r data_generation, echo = FALSE, results = "hide"}
#Dados da questão:
x <- sample(1:8, size = 1)

questions <- c(paste0('1/', x+x),
               paste0('1/', x*x),
               paste0('2/', x+x),
               paste0('2/', 3*x),
               paste0('3/', x+x))
solutions <- c(TRUE, rep(FALSE, 4))

o <- sample(1:5)
questions <- questions[o]
solutions <- solutions[o]

```

Question
========

Seja a variável aleatória x com função de densidade

$f(x) = \begin{cases}k(x + `r x`), \text{ se } -1 < x < 1 \\ 0, \text{ caso o contrário}\end{cases}$

Assinale a alternativa que contém o valor correto da constante k.

```{r questionlist, echo = FALSE, results = "asis"}
answerlist(questions, markup = "markdown")
```

Solution
========

Para que uma função seja considerada uma função densidade de uma variável aleatória, é necessário que, dentre outras suposições, ela integre 1 em seu domínio. Ou seja

$\displaystyle\int_{-\infty}^{\infty}f(x)dx = 1$

Então para encontrarmos o valor de k, basta resolver a equação

$\displaystyle\int_{-1}^{1}k(x + `r x`)dx = 1$

$k\displaystyle\int_{-1}^{1}(x + `r x`)dx = 1$

$\displaystyle k \left[\frac{x^2}{2}+`r x`x\right]_{-1}^{1} = 1$

$\displaystyle k \left[\frac{1}{2} + `r x` - (\frac{1}{2} - `r x`)\right] = 1$

$k[`r x` + `r x`] = 1$

$`r x+x`k = 1$

$k = \displaystyle\frac{1}{`r x+x`}$

```{r solutionlist, echo = FALSE, results = "asis"}
answerlist(ifelse(solutions, "Correta", "Incorreta"), markup = "markdown")
```

Meta-information
================
extype: schoice
exsolution: `r mchoice2string(solutions, single = TRUE)`
exname: densidade integra 1