```{r, include = FALSE, message = FALSE}
library(exams)
```

```{r data_generation, echo = FALSE, results = "hide"}
#Dados da questao
n1 <- sample(2000:3000, size = 1)
n2 <- sample(1000:1500, size = 1)

p <- round(n2/n1, 3)
z <- round(qnorm(p),2)

media <- sample(60:85, size = 1)
dp <- sample(10:20, size = 1)

x <- ceiling(round((z * dp) + media, 3))

#Respostas: 
rand1 <- x + sample(2:5, size = 2, replace=FALSE)
rand2 <- x - sample(6:9, size = 2, replace=FALSE)

corret <- paste(x, "minutos")
err1 <- paste(rand1, "minutos")
err2 <- paste(rand2, "minutos")

#Faca a resposta correta ser a primeira e as outras falsas
questions <- c(corret, err1[1], err1[2], err2[1], err2[2])
solutions <- c(TRUE, rep(FALSE, 4))

o <- sample(1:5)
questions <- questions[o]
solutions <- solutions[o]
```

Question
========
Com base em concursos anteriores observou-se que o tempo para concluir a prova é normalmente distribuído com média igual a `r media` minutos com desvio padão de `r dp` minutos. Um novo concurso será realizado com o mesmo nível de complexidade, admitindo-se uma repetição do padrão anterior. Se o novo concurso envolve `r n1` candidatos o tempo máximo a ser estipulado para a prova, de tal forma que até `r n2` candidatos possam concluí-la, é: (Considere três casas decimais)


```{r questionlist, echo = FALSE, results = "asis"}
answerlist(questions, markup = "markdown")
```

Solution
========
n = `r n1` candidatos e $\mu = `r media` min$ e $\sigma = `r dp` min\\$

$\frac{`r n2`}{`r n1`} = `r p`\\$ (proporção de canditados que finalizam a prova no tempo)

-----------------------------------------

$Z = \frac{X - \mu}{\sigma}\\$

$`r z` = \frac{X - `r media`}{`r dp`}\\$

$X = (`r z` \cdot `r dp`) + `r media`\\$

$X = `r x`$



```{r solutionlist, echo = FALSE, results = "asis"}
answerlist(ifelse(solutions, "Correta", "Incorreta"), markup = "markdown")
```

Meta-information
================
extype: schoice
exsolution: `r mchoice2string(solutions, single = TRUE)`
exname: distribuição normal
