```{r data_generation, echo = FALSE, results = "hide"}
#Dados da questao

#Faca a resposta correta ser a primeira e as outras falsas
questions <- paste(c(
  "84,13% de probabilidade de que todos os pedidos sejam atendidos. Seriam necessárias, no mínimo, 184 unidades no estoque para probabilidade de atendimento dos pedidos de 99%.",
  "50% de probabilidade de que todos os pedidos sejam atendidos. Seriam necessárias, no mínimo, 105 unidades no estoque para probabilidade de atendimento dos pedidos de 99%.",
  "90,56% de probabilidade de que todos os pedidos sejam atendidos. Seriam necessárias, no mínimo, 270 unidades no estoque para probabilidade de atendimento dos pedidos de 99%.",
  "65,89% de probabilidade de que todos os pedidos sejam atendidos. Seriam necessárias, no mínimo, 322 unidades no estoque para probabilidade de atendimento dos pedidos de 99%.",
  "20,45% de probabilidade de que todos os pedidos sejam atendidos. Seriam necessárias, no mínimo, 50 unidades no estoque para probabilidade de atendimento dos pedidos de 99%."))
solutions <- c(TRUE, rep(FALSE, 4))

o <- sample(1:5)
questions <- questions[o]
solutions <- solutions[o]
```

Question
========
O número de pedidos de compra de certo produto que uma empresa recebe por semana distribui-se normalmente, com média 125 e desvio padrão 25. Se em uma dada semana o estoque disponível é de 150 unidades, qual é a probabilidade de que todos os pedidos sejam atendidos? Qual deveria ser o estoque para que se tivesse 99% de probabilidade de que todos os pedidos fossem atendidos? 

```{r questionlist, echo = FALSE, results = "asis"}
answerlist(questions, markup = "markdown")
```

Solution
========
Considerando X como o número de pedidos, a probabilidade de que todos sejam atendidos é dada por P(X < 150), pois, para que sejam atendidos não podem ultrapassar a quantidade disponível.

$\mu = 125$ e $\sigma = 25$

$Z = \frac{X - \mu}{\sigma}$

$Z = \frac{150 - 125}{25}$

$Z = \frac{25}{25} = 1$

$P(X < 150) = P(Z < 1) = 0,5 + P(0 < Z < 1) = 0,8413$

Ou seja, 84,13% de probabilidade de que todos os pedidos sejam atendidos com estoque de 150 unidades.

Em relação ao estoque necessário para 99% de probabilidade de atendimento dos pedidos: 2,33 é o valor que retorna uma probabilidade de 99% (consultando a tabela de distribuição acumulada da normal padrão).

$P(X < x) = P\left (z< \frac{x - 125}{25} \right ) = P(z< 2,33)$

Logo, $2,33 = \frac{x - 125}{25}$

$125 + (25 \cdot 2,33) = x$

$183,25 = x$

Assim seriam necessárias no mínimo 184 unidades no estoque para probabilidade de atendimento dos pedidos de 99%. 

```{r solutionlist, echo = FALSE, results = "asis"}
answerlist(ifelse(solutions, "Correta", "Incorreta"), markup = "markdown")
```

Meta-information
================
extype: schoice
exsolution: `r mchoice2string(solutions, single = TRUE)`
exname: variáveis aleatórias contínuas e distribuições de probabilidade