```{r data_generation, echo = FALSE, results = "hide"}
#Dados da questao

#Faca a resposta correta ser a primeira e as outras falsas
questions <- paste(c(
  "P(X < 980) = 0,1587.",
  "P(X < 980) = 0,3478.",
  "P(X < 980) = 0,8413.",
  "P(X < 980) = 0,6522.",
  "P(X < 980) = 0,5623."))
solutions <- c(TRUE, rep(FALSE, 4))

o <- sample(1:5)
questions <- questions[o]
solutions <- solutions[o]
```

Question
========
A massa de notebooks ultra finos é uma variável aleatória normal, com média de 1.000 g e desvio padrão de 20 g. Qual a probabilidade de um notebook pesar menos de 980 g? 

```{r questionlist, echo = FALSE, results = "asis"}
answerlist(questions, markup = "markdown")
```

Solution
========
$\mu = 1000$ e $\sigma = 20$

$Z = \frac{X - \mu}{\sigma}$

$Z = \frac{980 - 1000}{20}$

$Z = \frac{-20}{20} =  -1$

$P(X < 980) = P(Z < -1) = P(Z > 1) = 0,5 - P(0 < Z < 1) = 0,5 - 0,3413 = 0,1587$


```{r solutionlist, echo = FALSE, results = "asis"}
answerlist(ifelse(solutions, "Correta", "Incorreta"), markup = "markdown")
```

Meta-information
================
extype: schoice
exsolution: `r mchoice2string(solutions, single = TRUE)`
exname: Variáveis aleatórias contínuas e distribuições de probabilidade