```{r data_generation, echo = FALSE, results = "hide"}
#Dados da questao

#Faca a resposta correta ser a primeira e as outras falsas
questions <- paste(c(
  "$1-e^{-6}$",
  "$1-e^{-2}$",
  "$1-e^{-3}$",
  "$1-e^{-4}$",
  "$1-e^{-5}$"))
solutions <- c(TRUE, rep(FALSE, 4))

o <- sample(1:5)
questions <- questions[o]
solutions <- solutions[o]
```

Question
========
Um banco de dados possui tempo (em minutos) de resposta a uma consulta definido pela variável aleatória t. Supondo que essa variável aleatória tenha a seguinte função densidade de probabilidade:

$$
f(t) = \left \{ \begin{matrix} 2e^{-2t}, & \mbox{para }t \ge 0 \\ 0, & \mbox{para }t < 0\end{matrix} \right\}
$$

Calcule a probabilidade de a resposta demorar menos do que 3 minutos.

```{r questionlist, echo = FALSE, results = "asis"}
answerlist(questions, markup = "markdown")
```

Solution
========
$P(T < 3) = \int_{0}^{3} f(t)\, dt$

$P(T < 3) = \int_{0}^{3} 2e^{-2t}\, dt$

$P(T < 3) = 2 \cdot \left [ \frac{- e^{-2t}}{2} \right ]_0^{3}$

$P(T < 3) = - e^{-2 \cdot (3)}-(-1)$

$P(T < 3) = 1-e^{-6}$

Ou de forma mais simples, verificando que T tem distribuição exponencial com $\lambda=2$.


```{r solutionlist, echo = FALSE, results = "asis"}
answerlist(ifelse(solutions, "Correta", "Incorreta"), markup = "markdown")
```

Meta-information
================
extype: schoice
exsolution: `r mchoice2string(solutions, single = TRUE)`
exname: variáveis aleatórias contínuas e distribuições de probabilidade