```{r, include = FALSE, message = FALSE}
library(exams)
```

```{r data_generation, echo = FALSE, results = "hide"}
#Dados da questao
media <- sample(350:450, size = 1)
dp <- sample(70:100, size = 1)
x <- sample(200:280, size = 1)
dif <- x - media
z <- round((x - media)/dp , 2)

prob <- round(pnorm(z, 0, 1), 4)

#Resposta: 
rand <- (prob + round(runif(4,.0013,0.6), 4))


#Faca a resposta correta ser a primeira e as outras falsas
questions <- c(prob, rand[1], rand[2], rand[3], rand[4])
solutions <- c(TRUE, rep(FALSE, 4))

o <- sample(1:5)
questions <- questions[o]
solutions <- solutions[o]
```

Question
========
Suponha que uma pesquisa tenha mostrado que o consumo mensal de água, em litros, pelas famílias residentes em Pelotas segue uma distribuição normal com média `r media` e desvio padrão `r dp`. Se selecionarmos ao acaso uma família residente em Pelotas, pode-se dizer que a probabilidade de seu consumo mensal de água ser inferior a `r x` litros é um número:


```{r questionlist, echo = FALSE, results = "asis"}
answerlist(questions, markup = "markdown")
```

Solution
========
$\mu = `r media`L$ e $\sigma = `r dp`L\\$

A probabilidade de seu consumo mensal de água ser inferior a 280 litros é:
$\\P(X < `r x`) = P(Z < `r z`) = `r prob`\\$

$Z = \frac{X - \mu}{\sigma} = \frac{`r x` - `r media`}{`r dp`} = \frac{`r dif`}{`r dp`} = `r z`$


```{r solutionlist, echo = FALSE, results = "asis"}
answerlist(ifelse(solutions, "Correta", "Incorreta"), markup = "markdown")
```

Meta-information
================
extype: schoice
exsolution: `r mchoice2string(solutions, single = TRUE)`
exname: distribuicao normal
