```{r, include = FALSE, message = FALSE, warning = FALSE}
library(exams)
```

```{r data_generation, echo = FALSE, results = "hide"}
#Dados da questão:
n <- sample(3:7, size = 1)
n2 <- n - 1

#Respostas:
n_corret <- n*5
n2_corret <- n2*24
correta <- paste0(n_corret, "/", n2_corret)  

erros_num <- n_corret - sample(2:5, size = 2, replace = FALSE)
erros_num2 <- n_corret + sample(6:9, size = 2, replace = FALSE)

erros_den <- n2_corret - sample(2:5, size = 2, replace = FALSE)
erros_den2 <- n2_corret + sample(6:9, size = 2, replace = FALSE)

erros1 <- paste0(erros_num, "/", erros_den2)  
erros2 <- paste0(erros_num2, "/", erros_den)  

questions <- c(correta, erros1[1], erros1[2], erros2[1], erros2[2])
solutions <- c(TRUE, rep(FALSE, 4))

o <- sample(1:5)
questions <- questions[o]
solutions <- solutions[o]

```

Question
========

A trava de segurança de um aparelho industrial deve ser trocada com frequência, de modo a evitar a quebra devido ao fim de sua vida útil. Estudos anteriores admitem que essa vida útil possa ser representada por uma variável aleatória contínua X, assumindo valores entre 0 a 1 ano. Seja a função densidade de probabilidade de X:

$f(x) = \begin{cases}\displaystyle\frac{`r n`}{`r n2`}(1-x^2), \text{ se } 0 < x \le 1 \\ 0, \text{ caso contrário} \end{cases}$

A probabilidade da vida útil ser superior a 6 meses (meio ano) é

```{r questionlist, echo = FALSE, results = "asis"}
answerlist(questions, markup = "markdown")
```

Solution
========

A probabilidade da vida útil da trava de segurança ser superior a 6 meses pode ser reescrita como $P(X > 0,5)$, uma vez que $X = 0,5$ representa a vida útil ser igual a meio ano, ou 6 meses. Como $X$ é uma variável aleatória contínua, então $P(X > 0,5)$ pode ser calculada como a área abaixo da curva $f(x)$ entre 0,5 e 1 (que é toda a região maior do que 0,5 no domínio de $f(x)$), ou seja

$P(X > 0,5)$

$= \displaystyle\int_{0,5}^{1}\frac{`r n`}{`r n2`}(1-x^2)dx$

$= \displaystyle\frac{`r n`}{`r n2`}\int_{0,5}^{1}(1-x^2)dx$

$= \displaystyle\frac{`r n`}{`r n2`} \left[x-\frac{x^3}{3}\right]_{0,5}^{1}$

$= \displaystyle\frac{`r n`}{`r n2`}\left[\left(1-\frac{1^3}{3}\right) - \left(\frac{1}{2}-\frac{\left(\frac{1}{2}\right)^3}{3}\right)\right]$

$= \displaystyle\frac{`r n`}{`r n2`}\left[\frac{2}{3} - \left(\frac{1}{2} - \frac{1}{24}\right)\right]$

$= \displaystyle\frac{`r n`}{`r n2`}\left[\frac{2}{3}-\frac{11}{24}\right]$

$= \displaystyle\frac{`r n`}{`r n2`}*\frac{5}{24}$

$= \displaystyle\frac{`r n*5`}{`r n2*24`}$


Portanto, $P(X > 0,5) = \displaystyle\frac{`r n*5`}{`r n2*24`}$


```{r solutionlist, echo = FALSE, results = "asis"}
answerlist(ifelse(solutions, "Correta", "Incorreta"), markup = "markdown")
```

Meta-information
================
extype: schoice
exsolution: `r mchoice2string(solutions, single = TRUE)`
exname: trava de seguranca