```{r data_generation, echo = FALSE, results = "hide"}
questions = 98

i=1
while(length(questions) < 5){
  i=i+1
  questions[i] = questions[1] + sample(seq(-45,-3,1),1)
  if(any(questions[i] == questions[1:i-1])){
    i=i-1
    questions = questions[1:i]
  }
}

questions <- as.character(questions)
questions <- paste(substr(questions,1,2),"%",sep="")
solutions <- c(TRUE, rep(FALSE, 4))

o <- sample(1:5)
questions <- questions[o]
solutions <- solutions[o]

```

Question
========

Uma certa característica populacional é descrita por uma variável aleatória com média $\mu$ e variância 16. Se observarmos uma amostra aleatória simples de tamanho 900, a probabilidade de que a média amostral não se afaste de $\mu$ por mais de 0,3 unidades é de, aproximadamente:

```{r questionlist, echo = FALSE, results = "asis"}
answerlist(questions, markup = "markdown")
```

Solution
========

Não foi dito qual é a distribuição populacional, cuja média é um valor $\mu$ desconhecido e variância 16, mas podemos usar o teorema central do limite para conhecer a distribuição da média amostral.

O teorema central do limite diz que, para um tamanho de amostra grande o suficiente (valor subjetivo), a média amostral converge para uma distribuição normal, independente da distribuição populacional. Como 900 pode ser considerado um tamanho de amostra grande, então $\overline{X} \sim N\left(\mu,\displaystyle{\frac{16}{900}}\right)$.

A probabilidade de que a média amostral não se afaste de $\mu$ por mais de 0,3 unidades pode ser calculada como

$P(|\overline{X}-\mu|<0,3)$

$= P(-0,3<\overline{X}-\mu<0,3)$

$= P\left(-\displaystyle\frac{0,3}{\sqrt{\frac{16}{900}}}<\frac{\overline{X}-\mu}{\sqrt{\frac{16}{900}}}<\frac{0,3}{\sqrt{\frac{16}{900}}}\right)$

$= P\left(-\displaystyle\frac{0,3}{\frac{4}{30}}<Z<\frac{0,3}{\frac{4}{30}}\right) P\left(-\displaystyle\frac{9}{4}<Z<\frac{9}{4}\right)$

$= P(-2,25<Z<2,25)=2*P(0<Z<2,25)=2*0,4878=0,9756$

Arredondando em duas casas decimais, temos que $P(|\overline{X}-\mu|<0,3) = 98\%$

```{r solutionlist, echo = FALSE, results = "asis"}
answerlist(ifelse(solutions, "Correta", "Incorreta"), markup = "markdown")
```

Meta-information
================
extype: schoice
exsolution: `r mchoice2string(solutions, single = TRUE)`
exname: Ic tcl normal padrao