```{r, include = FALSE, message = FALSE}
library(exams)
```

```{r data_generation, echo = FALSE, results = "hide"}
#Dados da questao:
media <- sample(45:75, size = 1)
dp <- sample(10:15, size = 1)

n <- sample(20:30, size = 1)

variancia_amostra <- round((dp^2)/n, 3)
erro_padrao <- round(sqrt(variancia_amostra), 1)

#Respostas:
rand_media <- (media) - round(runif(4,2,25))

rand_erro <-  (erro_padrao) + round(runif(4,1,15), 0)
  
correta <- paste(media, 'dias e', erro_padrao, 'dias')
erros <- paste(rand_media, 'dias e', rand_erro, 'dias')

#Faca a resposta correta ser a primeira e as outras falsas
questions <- c(correta, erros[1], erros[2], erros[3], erros[4])
solutions <- c(TRUE, rep(FALSE, 4))

o <- sample(1:5)
questions <- questions[o]
solutions <- solutions[o]

```

Question
========

A vida de uma lâmpada elétrica pode ser considerada uma variável aleatória com distribuição normal com média de `r media` dias e desvio padrão de `r dp` dias. Retirando-se da população de lâmpadas todas as amostras aleatórias possíveis com `r n` lâmpadas, quais serão os valores, respectivamente, da média e do erro padrão da distribuição amostral da média?

```{r questionlist, echo = FALSE, results = "asis"}
answerlist(questions, markup = "markdown")
```

Solution
========

Se X é uma variável aleatória com distribuição normal com média $\mu$ e variância $\sigma^2$, então a média amostral também terá distribuição normal, com média $\mu$ e variância $\displaystyle\frac{\sigma^2}{n}$. Ou ainda, se $X \sim N(\mu,\sigma^2)$, então $\overline{X} \sim N(\mu,\displaystyle\frac{\sigma^2}{n})$.

Neste exemplo, sendo X uma variável aleatória igual ao tempo de vida da lâmpada, podemos dizer que $X \sim N(`r media`,`r dp`^2)$ e portanto $\overline{X} \sim N(`r media`,\displaystyle\frac{`r dp`^2}{`r n`})$

$\overline{X} \sim N(`r media`, `r variancia_amostra`)$

Assim, a média da distribuição amostral é `r media`, e o erro padrão é `r round(sqrt(variancia_amostra),3)` (lembre-se, `r variancia_amostra` é a variância).

```{r solutionlist, echo = FALSE, results = "asis"}
answerlist(ifelse(solutions, "Correta", "Incorreta"), markup = "markdown")
```

Meta-information
================
extype: schoice
exsolution: `r mchoice2string(solutions, single = TRUE)`
exname: amostra normal lampada