```{r data_generation, echo = FALSE, results = "hide"}

questions <- c("600","100","750","1000","2000")
solutions <- c(TRUE, rep(FALSE, 4))

o <- sample(1:5)
questions <- questions[o]
solutions <- solutions[o]

```

Question
========

Com o objetivo de avaliar a preferência do eleitor às vésperas de uma eleição para prefeito num município serrano do Rio Grande do Sul, planeja-se um levantamento por amostragem. Considere que seja admissível um erro de até 4%, com 95% de confiança, para as estimativas percentuais dos vários candidatos. Com base nessas informações, assinale a alternativa correta quanto ao número aproximado de eleitores que devem ser pesquisados.

```{r questionlist, echo = FALSE, results = "asis"}
answerlist(questions, markup = "markdown")
```

Solution
========

O exercício nos forneceu o nível de confiança = 0,95 e o erro = 0,04. O objetivo da questão é usar essas informações para calcular o tamanho de amostra. Perceba que este é o caso em que a proporção é desconhecida, então a fórmula que antes era

$n = \displaystyle{\frac{Z^2_{\alpha/2} p(1-p)}{e^2}}$

Agora será

$n = \displaystyle{\left(\frac{Z_{\alpha/2}}{e}\right)^2}*0,25$

usamos 0,25 no lugar de p(1-p), porque este é o maior valor possível de p(1-p), trabalhamos com o pior caso já que não sabemos o valor de p(1-p).

As contas seguem como

$n = \displaystyle{\left(\frac{1,96}{0,04}\right)^2}*0,25$

$n = (49)^2*0,25$

$n = 2401*0,25$

$n = 600,25$

Temos aproximadamente 600 eleitores.

```{r solutionlist, echo = FALSE, results = "asis"}
answerlist(ifelse(solutions, "Correta", "Incorreta"), markup = "markdown")
```

Meta-information
================
extype: schoice
exsolution: `r mchoice2string(solutions, single = TRUE)`
exname: tamanho de amostra p desconhecido