```{r, include = FALSE, message = FALSE}
library(exams)
```


```{r data_generation, echo = FALSE, results = "hide"}
mu = sample(835:860, size = 1)
dp = sample(35:60, size = 1)
min = mu - 1.96 * dp; max = mu + 1.96 * dp
vida_media = round(max,0)

questions <- paste(c("97,5%","5%","1%","47,5%","95%"))
solutions <- c(TRUE, rep(FALSE, 4))

o <- sample(1:5)
questions <- questions[o]
solutions <- solutions[o]

```


Question
========

Sabe-se que, a probabilidade de uma variável normal padrão estar no intervalo $(\mu - 1,96\sigma; \mu+1,96\sigma) = 0,95$. Sabe-se, também, que a vida média de um componente eletrônico é igual a `r  mu` dias, com desvio-padrão igual a `r dp` dias. Assim, a probabilidade de este componente ter uma vida média inferior a  `r vida_media` dias é igual a

```{r questionlist, echo = FALSE, results = "asis"}
answerlist(questions, markup = "markdown")
```

Solution
========

Um ponto importante a se perceber é que a probabilidade de a varável normal padrão estar acima do intervalo $(\mu - 1,96\sigma; \mu+1,96\sigma)$ é de 2,5%, pois o intervalo é simétrico à média.

Calculando o intervalo para o caso do exercício, temos

$(`r mu` - 1,96 * `r dp` ; `r mu` + 1,96 * `r dp`)$
= $(`r min`; `r max`)$

A interpretação deste intervalo seria, a probabilidade de o tempo de vida média do componente estar abaixo do intervalo é 2,5%; de estar dentro do intervalo, 95%; e de estar acima do intervalo, 2,5%. Assim, a probabilidade de este componente ter uma vida média inferior a  `r vida_media` dias é igual a 97,5%.


```{r solutionlist, echo = FALSE, results = "asis"}
answerlist(ifelse(solutions, "Correta", "Incorreta"), markup = "markdown")
```

Meta-information
================
extype: schoice
exsolution: `r mchoice2string(solutions, single = TRUE)`
exname: normal intervalo