```{r data_generation, echo = FALSE, results = "hide"}
#Dados da questao

#Faca a resposta correta ser a primeira e as outras falsas
questions <- paste(c(
  "[13,02 ; 14,98].",
  "[12,46 ; 15,54].",
  "[12,46 ; 14,00].",
  "[13,02 ; 14,00].",
  "[14,00 ; 15,54]."))
solutions <- c(TRUE, rep(FALSE, 4))

o <- sample(1:5)
questions <- questions[o]
solutions <- solutions[o]
```

Question
========
Fixados certos parâmetros de entrada, o tempo de execução de um algoritmo foi medido 12 vezes, obtendo-se os seguintes resultados, em minutos: 15, 12, 14, 15, 16, 14, 16, 13, 14, 11, 15, 13. Apresente um intervalo de 95% de confiança para o tempo médio de execução do algoritmo.

```{r questionlist, echo = FALSE, results = "asis"}
answerlist(questions, markup = "markdown")
```

Solution
========
$n = 12$ e $\alpha = 0,05$

$\bar X = \frac{15 + 12 + 14 + 15 + 16 + 14 + 16 + 13 + 14 + 11 + 15 + 13}{12}$

$\bar X = \frac{168}{12}$

$\bar X = 14$

-------------------------------

$S^2 = \frac{\Big[\sum_1^k f_i \cdot X_i^2\Big] - n \cdot (\bar X)^2}{n - 1}$

$S^2 = \frac{2378 - 2352}{11} = 2,3636$

$S = 1,5374$

$\epsilon = t \cdot \frac{S}{\sqrt n}$

$\epsilon = 2,201 \cdot \frac{1,5374}{\sqrt 12}$

$\epsilon = 2,201 \cdot 0,4438$

$\epsilon = 0,9768$

-------------------------------

$IC = [\bar X - \epsilon; \bar X + \epsilon]$

$IC = [13,0232 ; 14,9768]$

```{r solutionlist, echo = FALSE, results = "asis"}
answerlist(ifelse(solutions, "Correta", "Incorreta"), markup = "markdown")
```

Meta-information
================
extype: schoice
exsolution: `r mchoice2string(solutions, single = TRUE)`
exname: intervalo de confiança