```{r data_generation, echo = FALSE, results = "hide"}
#Dados da questao

#Faca a resposta correta ser a primeira e as outras falsas
questions <- paste(c(
  "n = 16577",
  "n = 20300.",
  "n = 17801.",
  "n = 12424.",
  "n = 19630."))
solutions <- c(TRUE, rep(FALSE, 4))

o <- sample(1:5)
questions <- questions[o]
solutions <- solutions[o]
```

Question
========
Um cientista deseja estimar a proporção populacional de robôs que realizam operações matemáticas, entre os vários tipos específicos de que dispõe. De uma amostra inicial de 30 robôs, 4 eram do tipo que realizam operações matemáticas. Utilizando o máximo produto de $p \cdot (1 - p)$, com grau de confiança de 0,99 e erro relativo de estimação de 0,01, qual o tamanho de amostra necessário?

```{r questionlist, echo = FALSE, results = "asis"}
answerlist(questions, markup = "markdown")
```

Solution
========
Como o máximo produto de $p \cdot (1-p) = 0,25$:

$n = z^2 \cdot \frac{p \cdot (1-p)}{\epsilon^2}$ 

$n = 2,575^2 \cdot \frac{0,25}{0,01^2}$

$n = \frac{6,6306 \cdot 0,25}{0,0001}$

$n = 16576,5625$

```{r solutionlist, echo = FALSE, results = "asis"}
answerlist(ifelse(solutions, "Correta", "Incorreta"), markup = "markdown")
```

Meta-information
================
extype: schoice
exsolution: `r mchoice2string(solutions, single = TRUE)`
exname: estimação