```{r data_generation, echo = FALSE, results = "hide"}
#Dados da questao

#Faca a resposta correta ser a primeira e as outras falsas
questions <- paste(c(
  "[24,72 ; 47,08].",
  "[25,02 ; 46,78].",
  "[25,02 ; 35,90].",
  "[24,72 ; 35,90].",
  "[35,90 ; 46,78]."))
solutions <- c(TRUE, rep(FALSE, 4))

o <- sample(1:5)
questions <- questions[o]
solutions <- solutions[o]
```

Question
========
Sob condições normais, realizaram-se dez observações sobre o tempo de resposta de uma consulta a certo banco de dados. Os resultados, em segundos, foram: 28, 35, 43, 23, 62, 38, 34, 27, 32, 37. Construa um intervalo de confiança para o tempo médio de uma consulta, sob condições normais, e assinale a alternativa com valores aproximados. Use alfa igual a 0,01.

```{r questionlist, echo = FALSE, results = "asis"}
answerlist(questions, markup = "markdown")
```

Solution
========
$n = 10$ e $\alpha = 0,01$

$\bar X = \frac{28 + 35 + 43 + 23 + 62 + 38 + 34 + 27 + 32 + 37}{10}$

$\bar X = \frac{359}{10}$

$\bar X = 35,9$

-------------------------------

$S^2 = \frac{\Big[\sum_1^k f_i \cdot X_i^2\Big] - n \cdot (\bar X)^2}{n - 1}$

$S^2 = \frac{13953 - 12888,1}{9} = 118,3222$

$S = 10,8776$

$\epsilon = t \cdot \frac{S}{\sqrt n}$

$\epsilon = 3,250 \cdot \frac{10,8776}{\sqrt 10}$

$\epsilon = 3,250 \cdot 3,4398$

$\epsilon = 11,179$

-------------------------------

$IC = [\bar X - \epsilon; \bar X + \epsilon]$

$IC = [24,721; 47,079]$

```{r solutionlist, echo = FALSE, results = "asis"}
answerlist(ifelse(solutions, "Correta", "Incorreta"), markup = "markdown")
```

Meta-information
================
extype: schoice
exsolution: `r mchoice2string(solutions, single = TRUE)`
exname: intervalo de confiança