```{r, include = FALSE, message = FALSE, warning = FALSE}
library(exams)
```

```{r data_generation, echo = FALSE, results = "hide"}

#Faca a resposta correta ser a primeira e as outras falsas

questions <- paste(c("A média da amostra é não-tendenciosa, mas a variância da amostra é tendenciosa para a estimação da média e da variância da população, respectivamente.", 
"A média da amostra e a variância da amostra são, ambas, não tendenciosas para a estimação da média e da variância da população, respectivamente.", 
"A média da amostra é tendenciosa, mas a variância da amostra é não-tendenciosa para a estimação da média e da variância da população, respectivamente.", 
"A média da amostra e a variância da amostra são, ambas, tendenciosas para a estimação da média e da variância da população, respectivamente.", 
"A média da amostra e a variância da amostra são, ambas, não-tendenciosas para a estimação da média e da variância da população, mas apenas a média da amostra é consistente."))
solutions <- c(TRUE, rep(FALSE, 4))

o <- sample(1:5)
questions <- questions[o]
solutions <- solutions[o]
```

Question
========
Considere uma Amostra Aleatória Simples de n unidades extraídas de uma população na qual a característica, X, estudada tem distribuição Normal com média $\mu$ variância $\sigma^2$ , ambas desconhecidas, mas finitas. Considere, ainda, as estatísticas média da amostra, $\overline{X}$, e variância da amostra, $S^2$ . Sabendo que:

$$\mathbb{E}(\bar{X}) = \frac{1}{n}\displaystyle\sum_{i=1}^n\mathbb{E}(x_i)$$

$$\mathbb{E}(S^2) = \mathbb{E}\left(\frac{\left[\displaystyle\sum_{i=1}^n x_i^2-n\bar{x}^2\right]}{n}\right)$$

Portanto, é correto afirmar que:

```{r questionlist, echo = FALSE, results = "asis"}
answerlist(questions, markup = "markdown")
```

Solution
========

Para mostrar que $\bar{x}$ é não tendencioso é necessário mostrar que a esperança do estimador é igual ao valor do parâmetro.

$$\mathbb{E}(\bar{X}) = \mathbb{E}\left(\frac{\displaystyle\sum_{i=1}^n x_i}{n}\right) = \frac{1}{n}\mathbb{E}\left(\displaystyle\sum_{i=1}^n x_i\right) = \frac{1}{n}\displaystyle\sum_{i=1}^n\mathbb{E}(x_i) = \frac{1}{n} \times n\mu = \mu$$

Portanto, como $\mathbb{E}(\bar{X}) = \mu$, então $\bar{X}$ é não tendencioso para a média da população $\mu$.

Equivalentemente para $S^2$.

$$\mathbb{E}(S^2) = \mathbb{E}\left(\frac{\left[\displaystyle\sum_{i=1}^n x_i^2-n\bar{x}^2\right]}{n}\right) = \frac{1}{n}\left[\displaystyle\sum_{i=1}^n\mathbb{E}(x_i^2)-n\mathbb{E}(\bar{x}^2)\right]=\frac{1}{n}\left[n\mathbb{E}(x_i^2)-n\mathbb{E(\bar{x}^2)}\right]=\frac{1}{n}\left[n(\sigma^2+\mu^2) - n\left(\frac{\sigma^2}{n} + \mu^2\right)\right] $$

Que segue como:

$$\mathbb{E}(S^2) = \frac{(n-1)}{n}\sigma^2 $$

Então no caso de $S^2$, como $\mathbb{E}(S^2) \neq \sigma^2$, então $S^2$ é tendencioso para a variância populacional $\sigma^2$.

```{r solutionlist, echo = FALSE, results = "asis"}
answerlist(ifelse(solutions, "Correta", "Incorreta"), markup = "markdown")
```

Meta-information
================
extype: schoice
exsolution: `r mchoice2string(solutions, single = TRUE)`
exname: prop. estimadores
